【裁判字號】    97,重上更(三),49
【裁判日期】    971225
【裁判案由】    貪污治罪條例
【裁判全文】
臺灣高等法院臺中分院刑事判決    97年度重上更(三)字第49號
上  訴  人  臺灣臺中地方法院檢察署檢察官
上  訴  人
即  被  告  戊○○
            申○○
上列2人共同
選任辯護人  林益輝律師
上  訴  人
即  被  告  卯○○  
            寅○○  
            亥○○  
上列3人共同
指定辯護人  楊俊樂律師
上  訴  人
即  被  告  戌○○  
選任辯護人  王忠沂律師
上  訴  人
即  被  告  玄○○  
選任辯護人  吳莉鴦律師
上  訴  人
即  被  告  乙○○  
選任辯護人  楊雯齡律師
上  訴  人
即  被  告  辰○○  
選任辯護人  涂芳田律師
上  訴  人
即  被  告  巳○○  
            癸○○  
上列2人共同
選任辯護人  張豐守律師
上  訴  人
即  被  告  午○○  
選任辯護人  林志忠律師
            江燕鴻律師
上列上訴人等因被告等貪污治罪條例等案件，不服臺灣臺中地方
法院85年度訴字第201號，中華民國86年10月30日第一審判決（
起訴案號：臺灣臺中地方法院檢察署84年度偵字第17034、17848
、17849、17850、18197、18515、18639、18812、19287、19288
、19299、19332、21009號，85年度偵字第38、485、692、693、
1436、1437、1438、1439、1440號，移送併案審理案號：臺灣臺
中地方法院檢察署85年度偵字第11568、12504《以上係就被告辰
○○部分》、11580《就被告乙○○部分》號），提起上訴，經
判決後，由最高法院第3次發回更審，本院判決如下：
    主  文
原判決關於戊○○依據法令從事公務之人員對於違背職務之行為
收受賄賂，及連續依據法令從事公務之人員，對於監督之事務直
接圖利，與定應執行刑部分；及關於卯○○、戌○○、玄○○、
乙○○、辰○○、巳○○、午○○、癸○○部分；及關於亥○○
依據法令從事公務之人員對於違背職務之行為收受賄賂、依據法
令從事公務之人員對於違背職務之行為收受不正利益、對於依據
法令從事公務之人員關於違背職務之行為交付賄賂，與定應執行
刑部分；及關於寅○○對於依據法令從事公務之人員關於違背職
務之行為交付賄賂部分；及關於申○○依據法令從事公務之人員
對於違背職務之行為收受賄賂部分均撤銷。
戊○○連續依據法令從事公務之人員對於職務上之行為收受賄賂
，處有期徒刑伍年，褫奪公權年，扣案所得財物玉屏風壹個，
應予沒收；新臺幣伍萬元，應予追繳沒收，如全部或一部無法追
繳時，以其財產抵償之。
卯○○共同連續對於依據法令從事公務之人員，關於違背職務之
行為，交付賄賂及不正利益，處有期徒刑貳年拾月，褫奪公權貳
年，減為有期徒刑壹年伍月，褫奪公權壹年；扣案如附件(二)證據
編號貳參之廿三至廿九所示賭具與監視器均沒收。
戌○○共同連續對於依據法令從事公務之人員，關於違背職務之
行為，交付賄賂及不正利益，累犯，處有期徒刑壹年捌月，褫奪
公權壹年，減為有期徒刑拾月。
辰○○共同連續依據法令從事公務之人員，對於違背職務之行為
，收受賄賂及不正利益，處有期徒刑拾貳年，褫奪公權拾年，所
得財物如附件(二)編號拾伍之六白色勞力士手錶壹個、如附件(二)所
載扣押物編號拾伍之七仿冒黃白殼勞力士手錶壹只、如附件(二)編
號拾肆之一勞力士手錶壹只應予沒收；藍帶洋酒瓶、茶葉壹斤
、檳榔貳包、茶葉壹斤、每張價值新臺幣壹仟元之餐券貳張、豪
華戲院入門票拾貳張、每張價值新臺幣壹仟元之餐券參張、豪華
戲院入門票伍拾張，應予追繳沒收，如全部或一部無法追繳時，
應追徵其價額；新臺幣貳萬元、新臺幣拾捌萬元、新臺幣柒萬元
、新臺幣壹萬元、新臺幣玖仟元，應予追繳沒收，如全部或一部
無法追繳時，以其財產抵償之。
巳○○連續依據法令從事公務之人員，對於違背職務之行為，收
受賄賂，處有期徒刑柒年陸月，褫奪公權伍年，所得財物如附件
(二)所示編號拾柒之一「都彭」打火機壹個，應予沒收；新臺幣陸
萬貳仟元，應予追繳沒收，如全部或一部無法追繳時，以其財產
抵償之。
午○○連續依據法令從事公務之人員，對於違背職務之行為，收
受不正利益，處有期徒刑陸年，褫奪公權陸年。
亥○○共同連續依據法令從事公務之人員，對於違背職務之行為
，收受賄賂及不正利益，處有期徒刑拾壹年，褫奪公權玖年，所
得財物新臺幣參拾陸萬元，應予追繳沒收，如全部或一部無法追
繳時，以其財產抵償之；又共同依據法令從事公務之人員，對於
依據法令從事公務之人員，關於違背職務之行為，行求賄賂，處
有期徒刑貳年，褫奪公權貳年，減為有期徒刑壹年，褫奪公權壹
年。應執行有期徒刑拾壹年陸月，褫奪公權玖年，所得財物新臺
幣參拾陸萬元，應予追繳沒收，如全部或一部無法追繳時，以其
財產抵償之。
申○○連續依據法令從事公務之人員，對於違背職務之行為，收
受賄賂，處有期徒刑陸年，褫奪公權年，減為有期徒刑年，
褫奪公權貳年；所得財物新臺幣貳萬伍仟元，應予追繳沒收，如
全部或一部無法追繳時，以其財產抵償之。
乙○○連續依據法令從事公務之人員，對於違背職務之行為，收
受賄賂及不正利益，處有期徒刑陸年，褫奪公權年，減為有期
徒刑年，褫奪公權貳年；所得財物端午節禮品價值新臺幣佰
元之餅乾、中秋節禮品價值新臺幣肆佰元之水果，應予追繳沒收
，如全部或一部無法追繳時，應追徵其價額。
寅○○、玄○○、癸○○均無罪。
    犯罪事實
壹：戊○○部分：
一、戊○○自民國83年1月31日起至84年10月31日止，擔任臺灣
    臺中監獄（以下簡稱臺中監獄）易服勞役場主任（主管易服
    勞役場人犯之戒護管理事務），並經臺中監獄典獄長指派至
    戒護科辦事，即俗稱之「督察」。由於臺中監獄易服勞役場
    並未收容人犯，故其最主要的工作，即在戒護科擔任督察，
    協助戒護科長綜理戒護區之安全戒備、受刑人之戒護管理、
    紀律執行及行狀考核等職務，係依據法令從事公務之人員。
二、緣有受刑人宙○○（因犯殺人案件，經本院以81年度上重訴
    字第5號判處無期徒刑減為有期徒刑15年確定，自81年8月13
    日刑期起算，指揮書執行完畢日期為94年6月21日，另因本
    案經本院判處有期徒刑8月，褫奪公權1年確定）、黃○○（
    因煙毒案件，經本院判處有期徒刑3年2月確定，於82年9月2
    9日送監執行，於84年6月27日假釋出獄，另因本案經原審法
    院判處有期徒刑1年1月，褫奪公權1年確定）2人係舅甥關係
    ，均為在臺中監獄服刑之受刑人。而寅○○則分別與戊○○
    、宙○○為多年好友。寅○○自宙○○、黃○○二人相繼到
    臺中監獄服刑之後，即請戊○○利用職務之便予以照顧。戊○○亦違背監獄行刑法等規定，於宙○○在監期間，先後違
    規予以如下之照顧：(一)於八十三間某日，寅○○請戊○○夾
    帶現金新臺幣（下同）2萬元入監給宙○○，供其購買違禁
    品檳榔之用（在宙○○之工場可向雜役以1千元購買25至30
    粒檳榔），戊○○即在寅○○到監面會宙○○之後，在接見
    室旁之巷道，將2萬元現金轉交給宙○○；(二)自83年間起，
    由戊○○招待宙○○至接見室主任辰○○之辦公室泡茶、抽
    菸、吃檳榔。
三、宙○○因受上開照顧，故於黃○○假釋前，即囑咐黃○○在
    出獄後，應以邀宴或送禮方式報答戊○○。黃○○於出獄之
    後，亦確曾依示欲邀宴戊○○，但因故未能成行。其間，宙
    ○○曾有一次與戊○○聊天，戊○○告知其喜歡茶壺、古董
    等物。此後，黃○○、寅○○二人又於84年8月1、2日到臺
    中監獄面會宙○○，宙○○因曾受戊○○上開照顧，且見戊○○先前到工場探望其近況後，監獄戒護人員對其態度即明
    顯轉變，為報答以往上開違規之照顧及求日後續受戊○○職
    務上之關照，宙○○乃暗示將其早期所購買之玉屏風乙座，
    假送禮之名交付賄賂予戊○○。其後，宙○○、黃○○、及
    寅○○三人為對戊○○職務上之行為交付賄賂，即推由寅○○先行以電話徵詢戊○○同意，並告知該玉屏風係宙○○以
    40餘萬元購買（該玉屏風係宙○○於78年間，以10餘萬元購
    得），需4、5人搬抬。戊○○明知其等致送之玉屏風價值不
    低，非一般之禮俗致贈，而係欲對其職務上之行為交付賄賂
    ，竟基於就其職務上之行為收受賄賂之犯意，而同意收受。
    雙方並協議時間後，即於84年8月4日下午6時許，由寅○○
    帶路，黃○○僱車，請不知情之朋友幫忙將該座玉屏風搬運
    至臺中縣大里市○○街40巷11弄32號戊○○住處。適值戊○○返家，戊○○亦幫忙搬至屋內而收受該玉屏風賄賂，並留
    寅○○、黃○○二人在家用餐、泡茶。其後戊○○並於監獄
    內向宙○○表示已收到所致贈之禮品玉屏風。
四、又戊○○與亥○○同係臺中監獄戒護科之同事，而Ａ○○則
    曾因違反麻醉藥品管理條例、違反槍砲彈藥刀械管制條例、
    及賭博等案件被判刑確定，在監執行而結識亥○○。84年9
    月8日，Ａ○○之友人Ｂ○○因違反麻醉藥品管理條例案件
    ，經判刑確定送監執行（指揮書執行完畢日期為86年12月29
    日），Ａ○○欲往會面，以表達關心之意；然因Ｂ○○係新
    入監者，依行刑累進處遇條例第3條至第11條之規定須經調
    查分類，始得決定是否適用累進處遇級別，原則上當時尚不
    能與朋友會面，Ａ○○遂於84年9月14日以前某日，透過亥
    ○○請戊○○安排。Ａ○○為達成接見之目的，及為求Ｂ○○日後在監能受到戊○○關照，要對戊○○職務上行為交付
    賄賂，乃要亥○○於84年9月16日晚上至臺中市○○路與五
    權西路路口之頂好檳榔攤，向Ａ○○之母拿取10萬元，其中
    5萬元指定要送給戊○○，另5萬元則送給亥○○。亥○○將
    上情告知戊○○，戊○○明知Ａ○○所致送之5萬元，並非
    一般之禮俗致贈，而係欲對其等職務上之行為交付賄賂，竟
    基於同上述對於職務上之行為收受賄賂之概括犯意，在亥○○依據Ａ○○之指示，於當天到前開檳榔攤向Ａ○○之母收
    受10萬元之後，由亥○○將其中之5萬元於84年9月18日傍晚
    6時許，攜至臺中市○○路長圓百貨公司外面（本來與戊○○約定在台中市○村路之丸久生鮮超市前見面，後再改至長
    圓百貨公司外面）交付給戊○○，作為安排會面及日後照顧
    之代價。戊○○收受上開5萬元之後，果依約於84年9月20日
    ，以其為「介紹人」之名義填載於臺中監獄「增加接見簿」
    之備考欄上，向戒護科長辦理「增加接見」，使臺中監獄戒
    護科長Ｃ○○予以核准，Ａ○○與Ｂ○○乃得以會面。
貳、以亥○○為主部分（含卯○○、戌○○部分犯罪事實）：
    亥○○原任臺中監獄外役隊管理員，於82年11月1日改調接
    見室管理員，白天負責自各區舍提帶受刑人接見會面，會面
    後再帶至中央台。夜班則擔任A區舍房主管，負責人犯之戒
    護安全職務；於84年7月10日被調任草屯分監，負責舍房戒
    護之職。其明知對於如附件(一)監所違禁品項目表之違禁品負
    有查禁之責，係依據法令從事公務之人員，竟基於概括之犯
    意，連續多次違背其職務，替受刑人夾帶違禁品大哥大行動
    電話、現金、檳榔、藥品等，入監給他們使用或享用，而收
    受受刑人及受刑人朋友交付之賄賂或喝花酒之不正利益。茲
    分述其情形如下：
一、亥○○與Ｄ○○、卯○○部分：
  (一)、亥○○違背職務收受Ｄ○○、卯○○賄賂部分：
      Ｄ○○（現已更名為Ｅ○○）綽號「大目仔」，於77年間
      曾因盜匪案件，經本院以78年度上訴字第1063號判處有期
      徒刑11年6月確定，指揮書執行完畢日期為90年12月27日
      。其間再因殺人未遂案件，經本院以79年度上訴字第463
      號判處有期徒刑9年10月確定，指揮書執行完畢日期為100
      年10月27日。又因違反槍砲彈藥刀械管制條例案，經本院
      以79年度上重訴字第27號判處有期徒刑2年確定。嗣經減
      刑並合併定其應執行之刑為有期徒刑19年，指揮書執行完
      畢日期為98年6月27日。而卯○○為Ｄ○○新兵入伍時同
      連之好友。亥○○因職務上關係而結識Ｄ○○，再由此關
      係認識卯○○，並因此利用職務上之機會，基於概括犯意
      ，連續多次為Ｄ○○夾帶現金、喉嚨痛藥品等違禁品，而
      收受Ｄ○○要求有犯意聯絡之卯○○，基於概括之犯意，
      所施之賄賂與不法利益。玆敘明如下：
    1.亥○○夾帶酒、檳榔、藥品與呼叫器、色情書刊暨延長面
      會時間等部分：
      (1)亥○○於84年5月17日受Ｄ○○之託，由卯○○交予2瓶
        酒予亥○○帶入監給Ｄ○○享用。
      (2)亥○○於84年5月25日受卯○○之託，替Ｄ○○夾帶喉
        嚨痛藥品等入監給Ｄ○○。
      (3)亥○○於84年5月底某日，違規安排卯○○及Ｆ○○與
        Ｄ○○面會，且延長會面時間（嗣被發現，而遭值班科
        員Ｇ○○斥責）。
      (4)Ｄ○○自83年9月起，即由卯○○依下述管道（參見下
        述辰○○部分），在辰○○之接見監聽辦公室內傳送一
        具行動電話（電話號碼不詳）予Ｄ○○，供其使用。而
        Ｄ○○為更方便聯繫，於84年4、5月間，又打電話要求
        卯○○及丑○○自辰○○之接見監聽辦公室氣窗口傳送
        一只呼叫器給亥○○，再由亥○○交給Ｄ○○，亥○○
        雖知違規，亦予應允。嗣卯○○即請丑○○申購一只呼
        叫器（號碼為00-0000000呼叫113），於84年6月12日，
        利用接見面會Ｄ○○，而亥○○帶領Ｄ○○進入接見監
        聽辦公室內之機會（該室禁止受刑人進入，由辰○○負
        責，辰○○部分參照下述），依往例自該室氣窗口，將
        呼叫器傳交給亥○○，亥○○再轉交予Ｄ○○收受。
      2.亥○○夾帶現金部分：
        84年5月間，Ｄ○○因在監獄內賭博，需要現金，乃請
        卯○○自外籌款，交由亥○○夾帶入監以為支應。其情
        形如下：
      (1)亥○○於84年5月19日，受卯○○之託夾帶25萬元入監
        予Ｄ○○。
      (2)亥○○於84年5月27或28日，受卯○○之託夾帶15萬元
        入監予Ｄ○○。
      (3)亥○○於84年5月間之某日，受卯○○之託夾帶20萬元
        給Ｄ○○。
      (4)亥○○於84年2至5月間之某日，受卯○○之託夾帶5萬
        元給受刑人Ｈ○○。
      (5)亥○○多次夾帶酒、檳榔、藥品等違禁品予Ｄ○○使用
        。
      (6)亥○○為Ｄ○○違規對外傳訊。
      3.Ｄ○○與卯○○支付代價給亥○○部分：
        Ｄ○○為回饋亥○○上述違背其職務之行為，乃交代有
        犯意聯絡之卯○○讓亥○○在卯○○經營之賭場中插股
        投資分紅，並由卯○○在外招待亥○○等管理員喝花酒
        ，其情形如下：
      (1)84年3月間，卯○○因至綽號「Ｉ○」、「Ｊ○」、「
        Ｋ○」等不詳姓名之成年男子，設於臺中市南屯區義民
        爺廟旁所合夥開設之賭場輸了不少錢，綽號「Ｉ○」之
        不詳姓名男子，為彌補卯○○之損失，乃算卯○○一股
        。而卯○○為對亥○○之違背職務之行為，有所回饋，
        乃要亥○○出資30萬元，並言明每月分紅給他，以該分
        紅為賄賂。亥○○知悉卯○○要其投資賭場，雖名為投
        資，實係按月要給付賄賂，並以其違背職務替Ｄ○○夾
        帶違禁物品為對價，竟基於對於違背職務之行為收受賄
        賂之犯意（即無參與經營賭場之犯意），籌資30萬元交
        給卯○○。此後，卯○○即與「Ｉ○」、「Ｊ○」、「
        Ｋ○」互為犯意之聯絡，基於概括之犯意，連續意圖營
        利，提供賭博，聚集不特定人在上開處所賭博。卯○○
        此後即依約，連續3個月，每月支付12萬元（名為「分
        紅」，實為「賄賂」）交予亥○○。嗣後該賭場於84年
        5月間，因遭搶而結束營業，卯○○對於亥○○之股金
        部分迄未清償。
      (2)卯○○因受Ｄ○○交代，為其招待亥○○等管理員喝花
        酒，卯○○乃於83年底某日、84年1月12日、84年6月初
        某日，在臺中市○○路之金錢豹酒店招待亥○○、辰○○等管理員喝花酒，第1次、第3次花費各約8至10萬元
        ，第2次付帳13萬9千元。
  (二)、亥○○、卯○○行求賄賂辰○○部分：
      84年4月間，卯○○因以往曾透過辰○○後述接見室之氣
      窗口送入違禁品及酒、檳榔等給Ｄ○○，而辰○○給予幫
      忙（詳見後述辰○○犯罪事實），卯○○基於對於依據法
      令從事公務之人員，關於違背職務之行為，交付賄賂之概
      括犯意，並與亥○○基於共同行求賄賂之犯意聯絡，拿2
      元請亥○○代轉給辰○○，並請求辰○○於會面時，再給
      予方便，亥○○即在辰○○之監聽辦公室將2萬元交付予
      辰○○，對辰○○違背職務之行為行求賄賂，然辰○○不
      願意受賄，因而將該款分3次，前2次各為8千元，第3次為
      4千元，存入受刑人Ｄ○○之保管金分戶卡帳戶內。
二、亥○○違背職務收受辛○○、戌○○賄賂部分：
    辛○○（因盜匪案，經法院判處有期徒刑10年；又因妨害自
    由案，經法院判處有期徒刑7月；經合併定其應執行之刑為
    有期徒刑10年2月，指揮書執行完畢日期為91年10月30日，
    案發時係在臺中監獄C區6工79房）。另戌○○（因傷害、妨
    害自由案件，經法院判處有期徒刑並定應執行刑為有期徒刑
    6月，於83年7月7日易科罰金執行完畢。又因誣告案，經法
    院判處有期徒刑3月，於84年4月27日執行完畢。），曾與辛○○同舍，於出獄後成為辛○○之對外聯絡人。
  (一)、亥○○因職務上關係結識辛○○、戌○○二人。亥○○與
      戌○○、辛○○三人，由亥○○利用職務上之機會，為辛○○夾帶違禁品，其情形為：
    1.亥○○於83年9、10月間，曾先後4次受辛○○之託夾帶現
      金入監給辛○○使用，其中3次每次夾帶金額為10萬元，
      另1次為5萬元。
    2.亥○○於84年1、2月間，應辛○○之要求，至臺中市○○
      路111巷103弄17號14樓之1號辛○○女友Ｌ○○之母Ｍ○○處，拿取1具號碼為000-000000之行動電話，並將之拷
      貝1支同號行動電話機具，夾帶入監供辛○○使用。
    3.亥○○於84年5、6月間，受辛○○之託，將辛○○原使用
      功能欠佳之行動電話舊機（TOSHIBA牌）夾帶出監，交付
      予Ｍ○○（該TOSHIBA牌舊機於84年12月1日，經法務部調
      查局臺中市調查站人員在臺中市○○路111巷103弄17號14
      樓之1號Ｍ○○住處查扣，編為附件(二)搜索、扣押證據及
      通訊監察譯文簡表編號卅三中一之部分所查扣之二具行動
      電話中之一具）。
    4.亥○○於84年6月間受辛○○之託，夾帶2萬元出監，轉交
      予Ｍ○○以支付行動電話之電話費。
  (二)、辛○○為使亥○○能持續替其夾帶上述違禁品入監，乃交
      付亥○○如下之賄賂：
    1.辛○○要求有犯意聯絡之戌○○於上揭時間出獄後，基於
      概括之犯意，連續至少3次，為回饋亥○○之上揭違背職
      務行為，於84年5月間，宴請亥○○至臺中市之凱麗宮酒
      店喝花酒，每次花費約至少2萬元，亥○○則基於概括之
      犯意，連續收受此部分之不正利益。
    2.亥○○於84年2月間某日，在臺中監獄舍房內向辛○○表
      示「目前沒行動電話使用，極不方便」，辛○○即要亥○○至其女友Ｌ○○之母Ｍ○○處，拿取1具號碼為000-000
      000之行動電話，除如上述，將1支同號之拷貝行動電話機
      具夾帶入監供辛○○使用外，另經辛○○之同意，拷貝1
      支留下來，供亥○○自己使用，而獲免費使用之不法利益
      ，電話費則由辛○○交代Ｍ○○支付。
、以辰○○為主部分（含戌○○、卯○○部分犯罪事實）：
    辰○○自82年9月18日起，至84年10月31日止，擔任臺中監
    獄接見室監聽主管，負責(1)接見時間之控制。(2)接見錄音監
    視及填寫接見紀錄。(3)受刑人接見位置分配與督導。(4)接見
    之提帶受刑人與提帶主管責任分區。(5)物檢雜役工作分派督
    導。(6)接見室及監聽室（受刑人不准進入監聽室）清潔督導
    。明知依監獄組織條例第7條之規定，對於受刑人之行為狀
    況有考察及對於受刑人之接見、發受書信、送入物品之處理
    與監舍、工場之查察、管理暨受刑人身體、物品負有搜檢之
    責（依法務部81年11月29日法80監字第17865號函所列違禁
    品則有查緝之責），乃係依據法令從事公務之人員。明知受
    刑人不得進入其接見室，且對受刑人家屬、親友利用其接見
    室窗口傳遞如附表(一)之違禁品予受刑人時，應予查緝，竟基
    於概括之犯意，連續多次，違背其職務，讓受刑人家屬或親
    友自其接見監聽辦公室之氣窗口，傳遞酒菜、檳榔、現金、
    大哥大行動電話等違禁品入監予受刑人，而予以抽成收賄或
    接受喝花酒、性招待等不正利益。玆分為：
一、辰○○違背職務收受辛○○、Ｎ○○、戌○○賄賂部分：
  (一)、Ｎ○○（現已更名為Ｏ○）曾因盜匪等案件，經法院判處
      有期徒刑10年，又因違反槍砲彈藥刀械管制條例及殺人未
      遂等案件，經法院判處有期徒刑13年，經合併定其應執行
      之刑，指揮書執行完畢日期為101年2月15日。曾與戌○○
      同房過，且與辛○○同舍過，戌○○於出獄後成為Ｎ○○
      對外之聯絡人。
  (二)、戌○○於84年4月27日出獄後，辛○○、Ｎ○○二人即自
      獄內以前述辛○○所使用之行動電話聯絡戌○○，請戌○○代邀宴招待監獄管理員辰○○、亥○○等人，以建立良
      好關係，方便日後替渠等夾帶違禁品入監。戌○○依照所
      託，與辛○○、Ｎ○○等基於共同之犯意聯絡，基於概括
      之犯意，自84年5月間起，先後邀宴辰○○、午○○、亥
      ○○等管理員（亥○○部分已敘明如前，午○○部分詳如
      後述）至臺中市凱麗宮、高崗屋、感性夜酒店、大富豪KT
      V及清水鎮之金船港等俱樂部或酒店或餐廳飲宴、喝花酒
      。而辰○○等人，明知係不正利益，且戌○○宴請之目的
      在於要求彼等在獄內特別違規照顧辛○○、Ｎ○○二人，
      竟基於各別犯意，仍予以應允接受邀宴喝花酒（其中亥○○僅參加3次）。總計戌○○宴請辰○○、午○○至少10
      次，每次花費至少2萬元，前後花費至少20萬元。其中尚
      有多次係辰○○主動要求喝花酒，並在84年5月間之某次
      飲宴中，辰○○另又接受戌○○至臺中市○○路之感性夜
      酒店喝花酒，辰○○尚要求帶坐檯小姐出場姦宿，其出場
      之性交易費、酒費、檯費計2萬元，亦由戌○○如數支付
      。
  (三)、又戌○○與辛○○互為犯意之聯絡，基於概括之犯意，依
      辛○○所囑咐，為下列行為：
    1.戌○○尚依辛○○之囑咐，於84年5月間，至辰○○臺中
      市北屯區○○○○○街26之3號住處，贈送藍帶洋酒2瓶、
      1斤茶葉之禮盒，及於中秋節前後某日，又至辰○○住處
      贈送藍帶洋酒1瓶予辰○○（洋酒1瓶約1千多元，茶葉1斤
      亦是約1千多元）。
    2.辛○○於84年6月間之某次會客，在辰○○之接見室聊天
      時，因辰○○主動表示原佩戴之手錶遭人打壞，無錶可用
      等語。辛○○心知其意，即於返回舍房後，以行動電話聯
      絡戌○○，要戌○○自辛○○先前託付保管之50萬元款項
      中，購買乙只勞力士白殼手錶贈送予辰○○，以為日後辰
      ○○為其違背職務之對價。戌○○乃於84年6月18日，偕
      妻甲丑○赴臺中縣沙鹿鎮○○路245號寶島鐘錶公司沙鹿
      分公司，以6萬7千元價購1只白色勞力士手錶（型號16234
      ），並於當天晚上9時30分許，赴辰○○位於臺中市北屯
      區○○○○○街26之3號之住處，交付予辰○○收受（該
      手錶於84年10月29日經搜索查獲，即附件(二)編號拾伍之六
      白色勞力士手錶）。
  (四)、辰○○於接受邀宴喝花酒及受贈上述禮物之際或之後，已
      知上述飲宴及禮物係由受刑人辛○○、Ｎ○○授意戌○○
      所為，明知戌○○要求在接見時包庇其丟包傳送違禁品，
      已違背其職務，因受有戌○○之不正利益及賄賂，因此在
      平日雖見戌○○於接見會面辛○○、Ｎ○○二人時，多會
      夾帶違禁品，惟其仍將辛○○、Ｎ○○二人叫進他接見監
      聽辦公室，由戌○○自該辦公室氣窗口傳遞違禁品予在內
      接應之辛○○或Ｎ○○，以此方式回報辛○○、Ｎ○○、
      戌○○之賄賂、不正利益：
    1.84年5、6月間，亥○○因受辛○○之託，將辛○○原使用
      功能欠佳之行動電話舊機夾帶出監，交付予Ｍ○○，業如
      上述。辛○○乃在監內另以行動電話委託戌○○再購買一
      支較輕便之行動電話話機燒碼，同樣要使用000-000000門
      號，並要其交給亥○○夾帶入監。惟戌○○與亥○○不熟
      ，僅與辰○○熟識，故戌○○乃利用其與辛○○會面時，
      當著辰○○之面，從臺中監獄接見室之氣窗口交給辛○○
      使用。
    2.戌○○自84年5月初起至84年9月間止，除上開氣窗口傳遞
      上述000-000000號行動電話乙具外，尚循此管道，傳遞過
      7次之檳榔、洋酒給辛○○與Ｎ○○二人，另傳送二次現
      金分別為3萬元（84年6月間）、5萬元（84年8月間）予辛○○；再傳送二次現金各10萬元（84年4、5月間）、15萬
      元（84年5月底）給Ｎ○○。
二、辰○○違背職務收受酉○○賄賂部分：
    酉○○（外號郭董或長腳銘或長腳仔）曾犯殺人罪，經判處
    有期徒刑12年，嗣經減刑為有期徒刑8年，於77年6月17日執
    行完畢。又因犯施用毒品罪，經法院判處有期徒刑4年，指
    揮書執行完畢日期為87年4月18日，84年1月13日移臺中監獄
    執行。其對辰○○違背職務之行為，基於概括之犯意，交付
    如下賄賂：
  (一)、酉○○於臺中監獄服刑期間，某日經由另一受刑人Ｐ○○
      居間介紹認識辰○○，當天並即由辰○○之接見監聽辦公
      室，由其妻天○○自氣窗口傳送違禁品檳榔入監，辰○○
      亦違背職務未予制止；酉○○當時並交付2包檳榔予辰○○，以為賄賂，辰○○亦予收受。
  (二)、酉○○為使往後得以順利夾帶違禁品入監，乃先於84年3
      、4月間，在臺中監獄內交付賄賂2萬元予辰○○，以為代
      價，辰○○亦予以收受。
  (三)、其後，天○○即依循此一管道：(1)自84年3至5月間，於每
      次往會酉○○時，天○○每次均購買1千元之檳榔及其他
      違禁品，自辰○○之接見監聽辦公室氣窗傳送口予酉○○
      。(2)天○○又於不詳時日，自該氣窗口傳送違禁品鮑魚罐
      頭等物入監予酉○○，辰○○亦予放行。(3)酉○○在獄內
      賭博輸錢，於84年5月間，由天○○備款現金1百萬元，利
      用上述氣窗口傳遞入監予酉○○，以為償還賭債及購買日
      用品之用，辰○○亦予放行。
三、辰○○違背職務收受丙○○等賄賂部分：
  (一)、丙○○綽號「老進」，因殺人案件，經法院判處有期徒刑
      13年；另因恐嚇案，經法院判處有期徒刑2年；又因違反
      槍砲彈藥刀械管制條例案，經法院判處有期徒刑3月；嗣
      經合併定其應執行之刑為有期徒刑15年2月，指揮書執行
      完畢日期為96年5月19日，並於82年1月14日由臺灣彰化看
      守所移至臺中監獄執行。而Ｑ○○（現已更名為Ｒ○○）
      為丙○○之同居人。
  (二)、丙○○因獲悉臺中監獄可以透過搬運組雜役登記購買物品
      並付款後，即可購得檳榔、菸酒等物（雜役係向廠商貨車
      司機訂貨，再由廠商貨車司機夾帶入監，廠商及雜役均可
      賺取差價），且因與受刑人酉○○等賭博，急需現金用於
      償還賭債及購買菸酒檳榔等物；而現金亦可透過辰○○之
      管道夾帶入監，乃與其同居人Ｑ○○二人基於共同且概括
      之犯意聯絡，由丙○○與辰○○期約並交付賄賂，使Ｑ○○於會客時所交付予丙○○之現金、行動電話、檳榔等違
      禁品得以順利夾帶入監。當丙○○需要現金等物時，即先
      以行動電話聯繫Ｑ○○，請其備款，將錢分成8：2比例，
      各以紙袋包裝，於接見會面時，辰○○容許Ｑ○○進入其
      主管之接見監聽辦公室內，再由Ｑ○○將現金、行動電話
      、檳榔等違禁品，自辰○○之接見監聽辦公室上方氣窗口
      傳遞交予在內等候之丙○○，而丙○○即依例將Ｑ○○所
      交付事先已準備好之2袋現金中之1袋（即現金2成部分）
      ，在辰○○之注視下，放入辰○○辦公桌抽屜內，作為酬
      謝代價。另裝有8成款項之紙袋，則夾放入會客菜內，攜
      帶入監。而Ｑ○○將自83年12月起，以上開方法傳遞交付
      予丙○○之款項資料，大部分均記載於簿冊中。其情形為
      ：
    1.Ｑ○○於83年12月19日，夾帶10萬元給丙○○，丙○○將
      其中2萬元紙袋，在辰○○之注視下，放入辰○○辦公桌
      抽屜內，由辰○○收受。
    2.Ｑ○○於84年2月9日夾帶5萬元給丙○○，丙○○將其中1
      萬元紙袋，在辰○○之注視下，放入辰○○辦公桌抽屜內
      ，由辰○○收受。
    3.Ｑ○○於84年3月8日，夾帶20萬元給丙○○，丙○○將其
      中2萬元紙袋，在辰○○之注視下，放入辰○○辦公桌抽
      屜內，由辰○○收受。
    4.Ｑ○○於84年8月3日，夾帶10萬元給丙○○，丙○○將其
      中2萬元紙袋，在辰○○之注視下，放入辰○○辦公桌抽
      屜內，由辰○○收受。
    5.丙○○為回饋辰○○每次均便利其夾帶違禁品入監，乃於
      84年8月8日要Ｑ○○於會面時，夾帶1萬元入監，由丙○○交予辰○○收受。
    6.Ｑ○○於84年8月19日，夾帶10萬元現金連同1具行動電話
      （000-000000）及月餅交給丙○○，丙○○將其中2萬元
      紙袋，在辰○○之注視下，放入辰○○辦公桌抽屜內，由
      辰○○收受。
    7.Ｑ○○於84年8月30日，夾帶10萬元給丙○○，丙○○將
      其中2萬元紙袋，在辰○○之注視下，放入辰○○辦公桌
      抽屜內，由辰○○收受。
    8.丙○○因受綽號阿來之受刑人之託要夾帶現金，乃電告Ｑ
      ○○於84年9月18日，循上述管道夾帶10萬元入監，丙○○亦予辰○○2萬元之代價。
    9.Ｑ○○於84年9月23日，夾帶10萬元給丙○○，丙○○將
      其中2萬元紙袋，在辰○○之注視下，放入辰○○辦公桌
      抽屜內，由辰○○收受。
    10.Ｑ○○於84年10月19日，夾帶10萬元給丙○○，丙○○將
      其中2萬元紙袋，在辰○○之注視下，放入辰○○辦公桌
      抽屜內，由辰○○收受。
    11.Ｑ○○於84年3月18日、84年4月13日、84年10月24日，各
      夾帶檳榔1千元，84年9月12日夾帶2百元之檳榔入監給丙○○，丙○○分別將其中半數或3分之1及不詳之檳榔送給
      辰○○，並放在辰○○之辦公室冰箱內。
    12.另Ｑ○○於84年初，利用上述管道，透過辰○○夾帶1只
      呼叫器（00-0000000呼叫68）入監給丙○○。
    總計上述辰○○收受之賄賂有18萬元及價值不詳之檳榔。丙○○則將夾帶入監之現金用於償還賭債及購買菸酒檳榔等物
    。
四、辰○○違背職務收受Ｄ○○、卯○○賄賂部分：
  (一)、辰○○自83年9月起，連續多次，由亥○○帶領Ｄ○○至
      接見室會面時，讓Ｄ○○直接進入辰○○主管之接見監聽
      辦公室內，再由卯○○將現金、行動電話、酒、檳榔等違
      禁品，自上述氣窗口傳遞予在內等候之Ｄ○○：
    1.卯○○於83年9月間，自上述氣窗口，傳送一具號碼不詳
      之行動電話，給在辰○○接見監聽辦公室內等待之Ｄ○○
      ，供其使用。
    2.卯○○因受Ｄ○○指示要夾帶一支行動電話入監，乃於84
      年3月22日至和通通信公司購得000-000000號之行動電話
      ，再自上述氣窗口，傳送給在辰○○接見監聽辦公室內等
      待之Ｄ○○，供其使用。
    3.卯○○自83年初至84年4、5月間止，每赴臺中監獄接見會
      面Ｄ○○時，均會夾帶酒、檳榔等物於食品中，傳送予在
      辰○○接見監聽辦公室內等待之Ｄ○○。
    4.Ｄ○○因在監獄內與受刑人酉○○、Ａ○○、Ｐ○○、甲
      天○、丙○○等人以象棋賭博，賭輸不少錢，乃自84年6
      月間起，以上述行動電話電告卯○○由上述氣窗口，多次
      夾帶現金（每次10萬元至30萬元不等）入監給Ｄ○○，前
      後約請卯○○夾帶約1百餘萬元之現金入監還債。
    5.Ｄ○○於84年4、5月間，又打電話要求卯○○及丑○○，
      請卯○○、丑○○自上述氣窗口，傳送一只呼叫器給他。
      嗣卯○○即請丑○○申購一只呼叫器（號碼為00-0000000
      呼叫113），於84年6月12日，利用接見面會Ｄ○○，係由
      亥○○帶領Ｄ○○進入接見監聽辦公室內之機會，依往例
      自該室氣窗口，將呼叫器傳交亥○○，亥○○再轉交予Ｄ
      ○○收受。
    6.另有一次卯○○因急需現金40萬元，乃向Ｄ○○調用，Ｄ
      ○○則利用會面卯○○時，由上述辰○○之接見監聽辦公
      室上方之氣窗口，從獄中交給在外之卯○○40萬元現金。
  (二)、於84年間某日，因卯○○在往探Ｄ○○時，發現已有人先
      行接見過Ｄ○○，依規定不得再面會Ｄ○○，卯○○乃轉
      而向辰○○求助，辰○○竟違規安排當時已用完該星期接
      見次數之Ｄ○○與卯○○接見。
  (三)、Ｄ○○明知辰○○上述行為，係違背其職務之行為，竟以
      行動電話委託有犯意聯絡之卯○○，自83年年底起，基於
      概括之犯意，連續多次在外以邀宴招待辰○○、亥○○等
      人喝花酒方式，交付不正利益給辰○○、亥○○等人收受
      ，以作為代價。而卯○○受Ｄ○○交代後，竟與Ｄ○○基
      於共同之犯意聯絡，依Ｄ○○指示而邀宴辰○○、亥○○
      等管理員至臺中市○○路之金錢豹酒店喝花酒，對於公務
      員違背職務之行為交付不正利益。其中辰○○每次於卯○○會面Ｄ○○之後，多會主動向卯○○表示他當天晚上要
      「移監」，即表示晚上可以不回家，卯○○均順其索求，
      帶辰○○、亥○○等至臺中市金錢豹酒店等地喝花酒，並
      安排小姐予辰○○性招待。總計卯○○受Ｄ○○之託以此
      方式宴請辰○○、亥○○之次數約有3次，每次花費自數
      萬元至10餘萬元不等。
五、辰○○違背職務收受甲○○、未○○賄賂部分：
  (一)、甲○○曾因盜匪等案件，經法院判處有期徒刑15年6月，
      指揮書執行完畢日期為93年9月18日，而庚○○為甲○○
      之女友，曾因煙毒及違反麻醉藥品管理條例案件，經法院
      判處有期徒刑3年6月，指揮書執行完畢日期為85年4月25
      日，於83年8月25日假釋出獄。辰○○自83年11月間起，
      迄本案查獲止，讓庚○○自接見監聽辦公室之氣窗口傳遞
      行動電話、現金、檳榔、藥品等違禁品及過量之菜餚入監
      給甲○○。其中有1次，庚○○夾帶有麻油雞及1千元之檳
      榔，因麻油雞之香氣四溢，且檳榔實在太多，辰○○看不
      過去，乃要求甲○○少拿一點，但甲○○仍堅持要全部的
      檳榔，因而與辰○○爭吵及拉扯，最後辰○○還是讓甲○○把麻油雞及全部檳榔帶入舍房。
  (二)、而甲○○為回饋辰○○上揭違背職務之行為，竟基於概括
      之犯意：
    1.甲○○自83年11月間起，迄本案被查獲止，前後3次自上
      述氣窗口收到庚○○傳入之現金，分別為5萬元、10萬元
      、20萬元，均按例交付2成之代價分別為1萬元、2萬元、4
      萬元之賄賂給辰○○，而辰○○亦予收受。
    2.另於83年11月間起之不詳之時間，在臺中監獄內甲○○又
      拿了1斤茶葉給辰○○。
    3.84年6、7月間，辰○○因接受卯○○邀宴於宴畢離開餐廳
      後，被不詳之人以棒球棒毆打成傷，事後於84年7月上旬
      ，甲○○拿出1萬元交付辰○○，以示關心並作為前揭讓
      庚○○、卯○○等夾帶違禁品入監之代價，而辰○○亦予
      收受。
  (三)、又於83或84年間，甲○○之友人未○○（綽號「永遠仔」
      ，原名Ｓ○○）為回饋辰○○對甲○○之照顧，在臺中監
      獄交付1只價值1萬餘元之仿勞力士手錶予辰○○。嗣於84
      年10月29日，經檢察官率同法務部調查局臺中市調查站人
      員在臺中市北屯區○○○○○街26之3號搜索查扣（附件
      (二)所載扣押物編號拾伍之七仿冒黃白殼勞力士手錶一只）
      。
六、辰○○違背職務收受Ｔ○○賄賂部分：
    Ｔ○○（業於96年7月19日死亡）於81年間因違反槍砲彈藥
    刀械管制條例等案件，入臺中監獄服刑，因而認識接見室主
    管辰○○。辰○○竟違背其職務，於83年初，讓Ｔ○○之妻
    Ｕ○○從其接見監聽辦公室之氣窗口夾帶檳榔2次、違量飯
    菜2、3次入監予受刑人Ｔ○○。Ｔ○○於出獄前即要其妻Ｕ
    ○○購買勞力士手錶，Ｕ○○即於83年2、3月間，至臺中市
    ○○街時美齋鐘錶有限公司以5萬5千元至5萬6千元之價格，
    購得1只白殼勞力士手錶。迨Ｔ○○83年9月間出獄後，至臺
    中監獄探望其姐夫Ｖ○○時，為回饋辰○○往日違背職務讓
    Ｕ○○投遞違禁品入監給他，以及往後能照顧其姊夫Ｖ○○
    ，給予同樣之方便，乃將上述白色勞力士手錶1只（型號為1
    6234，完稅證明NO00000000，附件(二)編號拾肆之一），在接
    見室的氣窗口送予辰○○。而辰○○明知該手錶係其違背職
    務之行為之代價，竟仍予以收受。
七、辰○○違背職務收受Ｗ○○賄賂部分：
    辰○○基於概括之犯意，連續多次，違背其職務，讓Ｗ○○
    （業於94年9月23日死亡）自接見監聽辦公室之氣窗口夾帶
    藥品、現金等違禁品入監給辰○○，再由辰○○轉交予Ｘ○○。而Ｗ○○為回饋辰○○違背其職務之行為，竟連續多次
    交付辰○○洋酒、電影票、餐券，並以邀宴辰○○至老佛爺
    KTV唱歌、喝花酒及邀宴辰○○至江屋日本料理店飲宴等方
    式交付賄賂及不正利益。而辰○○均明知上述洋酒、電影票
    、餐券及至KTV唱歌、喝花酒與至日本料理店飲宴等均係其
    違背職務之行為之代價，竟均予以收受。玆分述如下：
  (一)、Ｗ○○於83年1月13日在臺中監獄交付價值1千元之餐券2
      張及豪華戲院門票12張予辰○○。
  (二)、Ｗ○○於83年1月31日在臺中監獄交付價值1千元之餐券3
      張給辰○○。
  (三)、Ｗ○○於83年7月18日晚上招待辰○○至臺中市○○路老
      佛爺KTV唱歌、喝花酒並致贈茶壺（價值不詳）1只予辰○○。
  (四)、83年7月21日，Ｗ○○至臺中監獄拿了9千元給辰○○，表
      示此款原係其至老佛爺KTV唱歌、喝花酒消費之款項，算
      他請客，故還給辰○○，辰○○亦予收受。
  (五)、Ｗ○○於83年8月29日請辰○○至臺中市○○路江屋日本
      料理店飲宴約6、7百元。
  (六)、Ｗ○○與其子Ｙ○○招待辰○○、午○○等6、7人至老佛
      爺KTV唱歌、喝花酒，其後再轉到八仙閣酒家，叫了陪酒
      小姐20餘人。
  (七)、Ｗ○○於84年4月22日至臺中監獄交給Ｘ○○100張豪華戲
      院門票，Ｘ○○再轉交給辰○○4、50張。總計辰○○前
      後收受Ｗ○○致送之賄賂金錢部分有9千元，另有洋酒、
      月餅、蜂蜜（數量均不詳）、茶壺、水果、電影票、餐券
      等，而不正利益部分則有至KTV唱歌、喝花酒及至日本料
      理店、餐廳等接受邀宴。
肆、巳○○部分：
一、巳○○係臺中監獄戒護科之主任管理員，為隔日制人員，自
    82年12月1日起至84年10月30日止，派任D區中央監視台主任
    ，負責夜間人犯戒護安全及戒護勤務督導。詎其竟基於概括
    之犯意，對於違背職務之行為，為下列替受刑人違規夾帶傳
    訊行為為對價，而收受賄賂，其情形如下，即：
  (一)、巳○○於83年8月至84年8月間，曾違背職務，為受刑人Ｄ
      ○○為下列違規夾帶行為，即：(1)Ｄ○○在83年8月住進D
      區療養房期間，曾託請巳○○多次夾帶藥品入監，並代為
      傳訊友人Ｚ○○前來會面；(2)至Ｄ○○移房至F區，巳○○更於84年6至8月間受Ｄ○○之託替其夾帶檳榔、榴槤、
      藥品等違禁品入監供其使用。Ｄ○○因巳○○違背職務為
      其夾帶違禁品入監，乃基於對於依據法令從事公務之人員
      關於違背職務之行為交付賄賂之犯意，先於84年6月間，
      請友人ａ○○之妻於接見時夾帶乙只約值1萬元之都彭牌
      打火機入監，再轉贈巳○○，而巳○○雖不抽菸，惟對於
      該打火機仍予收受。後來Ｄ○○因知悉巳○○不抽菸，另
      向巳○○提議以一對鋼筆相贈而獲巳○○應允。然因Ｄ○○一直無法購得，故改在34工場內以現金1萬2千元代替交
      付給巳○○，而巳○○亦予收受。其後經檢察官指揮法務
      部調查局及臺中縣警察局人員搜索查扣該「都彭」打火機
      1只（如附件(二)所示編號拾柒之一）。
  (二)、又有受刑人ｂ○○曾因殺人未遂案件、違反槍砲彈藥刀械
      管制條例案件、殺人案件、傷害案件，經法院判處有期徒
      刑3年6月、有期徒刑1年2月、無期徒刑、有期徒刑6月，
      有期徒刑部分均未執行完畢，即執行無期徒刑。ｂ○○經
      其他受刑人交接介紹認識巳○○，巳○○因常與ｂ○○聊
      天，雙方熟識之後，巳○○即違背職務於84年4至8月間替
      ｂ○○對外傳訊6、7次，並替ｂ○○夾帶藥品3次入監給
      ｂ○○使用，ｂ○○乃基於對於依據法令從事公務之人員
      關於違背職務之行為交付賄賂之犯意，於84年8月間，經
      巳○○告知缺錢之後，在ｃ○○前去臺中監獄與其面會時
      ，告知ｃ○○說巳○○需款週轉，要不知情之ｃ○○自代
      他保管之現金中拿出5萬元交給巳○○。ｃ○○乃依ｂ○○之託，於84年8月6日將5萬元現金親送至臺中市○○街
      18巷11號5樓之3號巳○○住處交付給巳○○，而巳○○亦
      基於同上之概括犯意，予以收受。
伍、午○○違背職務收受戌○○等賄賂部分：
一、午○○為臺中監獄戒護科主任管理員，自82年12月1日起至8
    4年10月30日止，擔任違規考核房主管，負責人犯戒護安全
    之工作，為依據法令從事公務之人員。
二、緣受刑人Ｎ○○、戌○○均曾因在臺中監獄服刑時違規，而
    被獄方送至考核房矯正考核，因而結識時任考核房主管之午
    ○○。迨戌○○於84年4月27日出獄後，Ｎ○○即常以辛○○所使用之行動電話自獄內聯繫戌○○，請戌○○代為邀宴
    招待管理員午○○，以回饋午○○對其之照顧及請求繼續照
    顧，戌○○乃與Ｎ○○基於概括之犯意聯絡，自84年5月間
    起，前後10次邀宴、招待午○○、辰○○（辰○○部分前已
    述及）、亥○○（參加其中3次）等人至臺中市、縣之酒店
    或餐廳飲宴、喝花酒等。戌○○每次邀宴午○○等人至少花
    費2萬元，前後至少花費20萬元。而午○○明知此係不正利
    益，且知戌○○邀宴之目的，係要求其於獄內違背職務特別
    照顧Ｎ○○，午○○仍基於對於違背職務上之行為收受不正
    利益之概括犯意，而與辰○○、亥○○基於各別犯意，連續
    10次接受邀宴喝花酒。午○○並應其要求，於接受招待前、
    後，違反規定，對Ｎ○○減少靜坐及延長放封時間，直至Ｎ
    ○○於84年6月28日調離考核房為止。
陸、申○○違背職務收受賄賂部分：
一、申○○係臺中監獄戒護科管理員，自82年11月1日起至84年1
    0月31日止，擔任臺中監獄隔日制管理員，白天擔任雜務工
    作，夜間擔任監外巡邏，並須參加例行性舍房安全檢查，查
    察違禁品之工作，對附件（一）監所違禁品項目表之違禁品
    則有查禁之責，乃係依據法令從事公務之人員。
二、詎申○○明知其有查禁違禁品之責，竟基於概括之犯意，以
    違背職務替受刑人夾帶違禁品入監為對價，而收受賄賂，其
    情形如下：
  (一)、受刑人甲○○於84年9月8日下午，以行動電話聯繫其女友
      庚○○，要庚○○準備洋酒（12年威士忌）、檳榔等物，
      於當晚7點拿到監獄門口，交給申○○（受刑人之間稱呼
      其為「連主仔」或「連仔」或「連魚頭」）夾帶入監。庚○○依示而行，申○○將酒菜帶入監予甲○○，讓甲○○
      與Ｄ○○、ｋ○○等人聚餐喝酒，甲○○則基於交付賄賂
      之犯意，與卯○○各交給申○○5千元，共1萬元作為其違
      背職物之代價。
  (二)、Ｄ○○因酒興未盡，乃於84年9月8日當天晚上，向甲○○
      借用其所使用之000-000000號行動電話，再聯繫卯○○備
      酒、菜等物，交由申○○再夾帶入監。卯○○即依示準備
      了三罐XO洋酒及其它菜餚，夥同ｄ○○（現已更名ｅ○○
      ）、ｆ○○（現已更名為ｇ○○）於9日凌晨2點許，到臺
      中監獄外等候申○○，適遇見管理員ｈ○○，乃託ｈ○○
      夾帶，但ｈ○○以其中有酒而拒絕。直至近凌晨4時許，
      才由ｄ○○指點卯○○赴監獄後山之崗哨，找到申○○。
      ｄ○○因與申○○係同事，深深了解申○○之為人，凡是
      夾帶違禁品入監，均需有代價，明知此情，竟基於教唆原
      無交付賄賂意思之卯○○，告知卯○○要付費5千元予申
      ○○做為代價，始能取得申○○夾帶酒菜入監之同意。惟
      當時卯○○、ｆ○○二人身上並無足夠之現金，ｄ○○乃
      進而與卯○○基於共同交付賄賂之犯意聯絡，基於概括之
      犯意，先行墊借5千元予卯○○。卯○○再將該5千元交付
      申○○，請申○○夾帶上述酒菜入監。而申○○於收受5
      千元後，竟違背其職務，依約將上述酒菜等夾帶入監，轉
      交予Ｄ○○。
  (三)、另84年9月28日下午，ｄ○○以電話聯繫卯○○瞭解賭場
      資金週轉情形，並代Ｄ○○、ｋ○○傳訊，要卯○○準備
      洋酒，將之裝入烏龍茶罐內偽裝成烏龍茶，再交由申○○
      夾帶入監。卯○○依示將酒菜備妥，於當晚8時前送到臺
      中監獄，同樣交由申○○夾帶入監。ｄ○○並要有犯意聯
      絡之卯○○再基於同上之概括犯意，支付5千元予申○○
      作為代價，惟Ｄ○○已支付5千元給申○○作為代價，並
      告知卯○○，卯○○乃未再支付代價予申○○。
  (四)、卯○○於84年10月10日晚上受Ｄ○○之託，於當晚7時30
      分許，又與ｆ○○送酒菜交申○○夾帶入監給Ｄ○○。Ｄ
      ○○亦基於同上之概括犯意，支付5千元給申○○作為代
      價。
柒、乙○○違背職收受賄賂部分：
一、乙○○（綽號「一元仔」）自82年11月1日起至84年10月31
    日擔任臺中監獄管理員，為隔日制人員，白天擔任雜務工作
    ，夜間則擔任A區舍房主管，負責夜間人犯之戒護安全工作
    。因職務上之關係，與曾於同區十五工場服刑之受刑人甲○○及曾在該監獄服刑之未○○結識，並因此認識甲○○之女
    友庚○○。其對附件(一)監所違禁品項目表之違禁品有查緝之
    責，竟多次利用職務上機會，為庚○○、未○○夾帶行動電
    話、現金等違禁品入監予甲○○：
  (一)、甲○○因思能擁有行動電話使用，乃於84年5月間，要庚○○準備一支行動電話交給乙○○夾帶入監給他使用。庚○○乃準備一支000-000000號之行動電話，於84年5月20
      日託乙○○夾帶入監交付給甲○○使用。
  (二)、甲○○於使用上述000-000000號行動電話一段期間後，發
      生故障，乃於84年7月25日將該行動電話話機，託交乙○○夾帶出監，再由乙○○轉交庚○○，並由庚○○持該話
      機送修。修理好後再由乙○○夾帶入監交予甲○○使用。
  (三)、另乙○○受甲○○之託，於84年8月27日以電話通知庚○○，告以甲○○在獄內使用之行動電話故障，而要庚○○
      將另具同號之行動電話拿給他，以便轉交給甲○○使用。
      庚○○接到電話後，不久即至臺中監獄，因未遇上乙○○
      ，庚○○乃將該行動電話，改請管理員申○○轉交予乙○○。乙○○接到後，再將庚○○轉交之該具行動電話夾帶
      入監交給甲○○使用，並將甲○○故障之行動電話夾帶出
      監，交予庚○○於84年8月28日送修。又有一次，ｉ○○
      所使用之000-000000號行動電話亦故障，甲○○亦委請乙○○夾帶出監交庚○○送修。
  (四)、乙○○曾替甲○○夾帶紙條，向受刑人Ｈ○○借用大哥大
      行動電話使用。
  (五)、乙○○於84年年間，多次受甲○○之託，利用職務上之便
      利，替渠等夾帶洋酒、檳榔等違禁品入監，供甲○○享用
      。
  (六)、於84年10月初某日，甲○○要向ｊ○○（業已死亡，經原
      審另案判決不受理）借5萬元，並要求ｊ○○將該款交給
      乙○○直接攜入監獄交給他應急。於ｊ○○、未○○請乙○○喝花酒（見後述）之後，ｊ○○與庚○○聯絡，要庚○○至ｊ○○之住處取錢，庚○○乃帶同未○○至ｊ○○
      家裡，ｊ○○因當時手頭拮据，只以身上現有之3萬元交
      予未○○代為收下。並由未○○將該筆現金攜至乙○○家
      裡交付給乙○○，乙○○再利用上班機會帶入臺中監獄給
      當時在病舍之受刑人甲○○。
  (七)、乙○○尚於84年8月5日，受甲○○之託，向ｃ○○取得一
      隻已處理好之麻油雞，再夾帶入監給甲○○享用。
二、為回饋乙○○對未○○於在監期間頗為關照，並為使乙○○
    能為ｊ○○、未○○夾帶現金等違禁品予甲○○，乃於84年
    10月初，未○○請ｊ○○出面請客，二人基於交付不正利益
    之共同犯意，由ｊ○○出面邀請乙○○及其他不詳姓名之臺
    中監獄管理員5、6人至臺中市大來商務酒店喝花酒，計共花
    費8萬元，由ｊ○○支付，而乙○○係依據法令從事公務之
    人員，明知該飲宴喝花酒之不正利益係其違背職務之行為之
    代價，其所收受上開之飲宴等之不正利益約為1萬元，竟亦
    予以收受。
三、另為回饋乙○○為甲○○夾帶行動電話、現金等違禁品入監
    ，甲○○乃要求有犯意聯絡之庚○○，基於概括犯意，連續
    於84年端午節及中秋節致贈價值分別為3百元之餅乾及價值4
    百元之水果給乙○○，以為上開違背職行為之代價，乙○○
    雖知其用意，亦基於同上概括犯意，予以收受。
捌、嗣於84年10月28日由檢察官指揮法務部調查局臺中市調查站
    及臺中縣警察局人員，先對受刑人之親友庚○○等約談、搜
    索，再於84年10月29日對臺中監獄受刑人舍房、病舍、倉庫
    等及監獄管理員之住處依法實施搜索及其後多次搜索，扣得
    如附件(二)壹至參玖之證物。
玖、案經法務部調查局臺中市調查站移送臺灣臺中地方法院檢察
    署檢察官偵查及自動檢舉偵查起訴，及移送併案審理（被告
    辰○○部分，案號：85年度偵字第11568、12504號，被告乙○○之部分，案號：85年度偵字第11580號）。
    理  由
甲、就相關證據資料審酌及論罪部分：
一、本件各被告以外之人於警訊、檢察官偵查中之陳述，其中Ｔ
    ○○、Ｗ○○、ｊ○○均已死亡，而庚○○、未○○、宙○○、宇○○○○○○、子○○○○○○、丑○○、丙○○、
    地○○○○○○、壬○○，均經本院依法傳拘未到，其餘證
    人甲○○、辛○○、丁○○○○○、酉○○、天○○、Ｑ○○即Ｒ○○，及被告等相互間之為證人身分陳述，均經本院
    於審理中給予詰問之機會，彼等審判外之陳述，依刑事訴訟
    法第159條之1第2項、第159條之2、第159條之3第1、3款規
    定及下述各被告認定犯罪事實之理由述，均具有證據能力
    。
二、次查關於被告寅○○、戊○○分別與ｌ○○，被告亥○○分
    別與戊○○、Ａ○○，被告戌○○分別與辛○○、辰○○間
    之電話對談監聽錄音帶，經本院函請執行監聽之法務部調查
    局臺中市調查站檢送以供勘驗核對，該站函覆稱因時隔已久
    ，承辦人已調離該站，且該站內部歷經儲藏室數度搬遷，清
    查結果並未尋獲該監聽錄音帶等語，致無法勘驗比對監聽譯
    文內容；然卷附監聽譯文，經提示上開被告等，均坦承為彼
    等電話對談內容無訛，衡之該監聽譯文，係屬執行監聽機關
    之公務員職務上製作之紀錄文書，雖僅節錄與本案有關之內
    容，而非自始至終逐字譯出，其內容既無顯不可信之情況，
    依刑事訴訟法第159條之4第1款規定，亦有證據能力，核先
    明。
壹、被告戊○○部分：
一、訊據上訴人即被告戊○○居坦承寅○○、黃○○二人有於上
    開時間，將扣案之玉屏風一座送至其前開住所不諱，然矢口
    否認有何犯罪情事，辯稱：上開玉屏風係宙○○在入獄前之
    75年間，拿至黃○○之住所贈與黃○○之母（即宙○○之姐
    ）之物，而黃○○於84年6月27日出獄後，為變換現金，因
    見伊之配偶有經營珠寶買賣生意，才將上開玉屏風搬至伊之
    住所託售，並非交付給伊之賄賂，且當時黃○○已經出獄，
    對伊並無所求，殊無贈送玉屏風作為對價求取任何對待之必
    要，而宙○○迄84年間，其在臺中看守所、臺中監獄合計執
    行期間屆滿10年以上，已達可以假釋階段，亦無在84年8月
    間再送玉屏風予伊，作為日後在監執行特別對待之可能；另
    亥○○在調查站應訊時，對伊向Ａ○○或Ａ○○之母收取之
    現金係5萬元或10萬元，先後所供並非一致，且亥○○對於
    其有無將其中之5萬元交付給伊、及交付之時間、地點等事
    項，前後供述亦屬矛盾，伊確未向亥○○收取5萬元之賄賂
    ，嗣於84年9月20日以前開方式替Ａ○○與Ｂ○○辦理「增
    加接見」，本為法之所許，並非受賄而辦理云云。
二、惟查：
  (一)、關於被告戊○○之職務方面，臺中監獄於85年7月2日以中
      監順人字第07025號函覆原審稱：「本監停職人員戊○○
      原職為本監易服勞役場主任，在職期間並兼任戒護科督察
      之職」（原審卷(三)）；而臺中監獄86年9月15日中監順戒
      字第7869號再函覆原審稱：「戊○○自83年1月31日起至8
      4年10月31止，擔任臺中監獄易服勞役場主任兼督察，協
      助戒護科長督導戒護事宜，及負責戒護區清潔、環境衛生
      暨安全設施檢查、設簿登記送核，並提監務會議報告」（
      附於原審卷(四)）；又法務部矯正司87年6月1日法八七矯司
      字第1282號函覆本院除重申前開二函意旨外，並補稱「（
      戊○○）指派戒護科兼督察後，其職務為協助戒護科長綜
      理戒護區之安全戒備，受刑人之戒護管理、紀律執行及行
      政考核，督察非法定職務，督察人員之指派，乃業務上之
      需要，為落實各項勤務要求，強化戒護實力，故有此權宜
      措施」（上訴卷(三)第87至88頁）各等情。且戊○○並於84
      年10月11日調查員訊問時供稱：「83年1月底調回臺中監
      獄任勞役場主任並兼戒護科迄今」、「臺中監獄勞役場並
      未收容人犯，所以我目前最主要的工作是在戒護科任督察
      ，業務是負責監獄內戒護工作督導、巡邏、環境檢查、安
      全設施檢查、移監帶隊及值班等」（84年度偵字第17034
      號卷第9至10頁），顯見被告戊○○之職務包含全臺中監
      獄之戒護督導，亦即舉凡與臺中監獄戒護科有關之戒護事
      項，其均有督導之責，並不以易服勞役場之工作監督為限
      。
  (二)、又宙○○、黃○○係舅甥關係，均曾於前開期間為臺中監
      獄之受刑人，而寅○○分別與戊○○、宙○○為多年好友
      ，寅○○自宙○○、黃○○二人相繼入臺中監獄服刑後，
      即請戊○○利用職務之便予以照顧等情，為被告戊○○所
      不否認之事實。宙○○於臺中市調查站應訊時，亦供稱：
      「約於83年間，有一次寅○○到臺中監獄辦理面會，並告
      訴我，他已經親交2萬元現金給戊○○，請他轉交給我，
      在我面會後，於接見室旁巷道，戊○○即於該處等候，並
      把2萬現金交給我，說是寅○○請他轉交」、「戊○○在
      臺中監獄為二線三星高階警官，影響力大，與他走近的人
      自然會受到另眼相待，戊○○於巡視工場時，有時會將我
      叫到主管面前，故意垂詢我的近況，暗示他與我的關係，
      所以我未曾在六Ｉ受到主管ｍ○○之責難，又幫我挾帶現
      金供我使用，且曾於我面會後，帶我至接見室主任辦公室
      泡茶、聊天、抽煙、吃檳榔，凡此種種，均有別於一般受
      刑人所受待遇，我的外甥黃○○應該也是受到同等待遇，
      基於此，我才願意送戊○○價植10餘萬元的玉屏風」、「
      84年5月以前，我尚屬四級，依規定是不可以與朋友接見
      ，但戊○○曾以增加接見方式，讓我與寅○○接見三次」
      等語（見偵字第17848號卷第321至323頁）。並於檢察官
      訊問時，供述確有上開夾帶2萬元之事實（同上偵卷226頁
      ），又供稱：「（2萬元）買檳榔，1包1千元」等語（同
      上偵卷326頁）。即被告戊○○在臺中市調查站應訊時，
      亦供稱確有：「83間某日，寅○○在我幫忙下，去中監辦
      理宙○○之增加接見後，曾向我提及要叫我轉送2萬元現
      金給宙○○在裡面花用，我則先由身上墊支2萬元現金給
      宙○○，事後寅○○亦將該2萬元還我」等語（見偵字第1
      7034號卷第236頁）。而寅○○於本院訊問時，亦供稱：
      「戊○○告訴我說宙○○已沒有錢用，所以我有拜託戊○○拿2萬元給宙○○」云云（更(一)卷第2153頁），足證被
      告戊○○確有前開為寅○○夾帶2萬元現金入監給宙○○
      花用之情。另就其違規帶宙○○至接見室主任辦公室泡茶
      、聊天、抽煙、吃檳榔等事，被告戊○○雖否認此情；但
      若無其事，宙○○豈會為上開供述。
  (三)、再關於玉屏風之交付方面，被告戊○○雖以前開情詞置辯
      ；但參之：(1)宙○○雖曾供稱：玉屏風係伊所買的，可能
      是78年底，在全國飯店對面之臺灣藝品店買的，後入獄便
      不知去向，但沒有送給戊○○，並稱玉屏風約1、20萬元
      購入，實際價格則不記得云云（偵字第17848號卷第111頁
      反面及112頁、第307頁、第309頁反面）。惟宙○○此後
      已改稱：玉屏風是伊叫寅○○與黃○○送戊○○的（偵字
      第17848號卷第312頁），伊向黃○○說送個東西給戊○○
      ，因何某待伊不錯，而戊○○有次於伊會客時，請伊吃檳
      榔，與伊聊天並說他（戊○○）喜歡玩茶壺及古董，故伊
      告訴黃○○出監後送東西給戊○○，而有次黃○○與寅○○來會面時，黃○○說有塊玉放在他家，價值3、40萬元
      （但實際價值10幾萬元），伊因為怕被監獄監聽，就說隨
      便你，但以手勢表示，後來他們怎麼送，伊不清楚（偵字
      第17848號卷第312頁），並補充說明，玉屏風是伊寄放於
      黃○○處，另外表示說伊怕說不要會被戊○○監聽，故只
      好說可以，而該玉屏風即是78年間於臺灣藝品店以10幾萬
      元所購（同上偵卷第322頁）。(2)被告寅○○於偵查期間
      供證稱：84年8月間，宙○○曾要求伊和黃○○（宙○○
      外甥）送一座玉屏風到戊○○家，致送玉屏風當日，除伊
      和黃○○外，尚有二名搬運工人，當伊等抵達戊○○大里
      家中，只有何太太在，但戊○○旋即返家（偵字第18515
      號卷第9頁反面、第21頁反面）等語；且證述：因為伊曾
      拜託戊○○照顧宙○○及黃○○，後來黃○○假釋出獄並
      向伊提及，在獄中他及宙○○受到戊○○照顧甚多，及宙
      ○○說玉屏風要贈送戊○○云云（同上偵卷第50頁反面、
      第62頁反面、第66頁反面）。此外，寅○○並供稱：伊事
      前有通知戊○○宙○○要致送玉屏風，並獲得戊○○同意
      後伊才敢送玉屏風（同上偵卷第10頁、第22頁、第50頁反
      面、第62頁反面）。(3)又被告戊○○固曾辯稱：玉屏風乃
      寅○○之外甥，名叫「ｎ○」之人所有，係託伊之內人ｌ
      ○○代售云云（偵字第17034號卷第122頁反面至第123頁
      、第129頁反面）；但其後被告戊○○亦曾供承：84年7月
      底某日，寅○○即向伊及妻ｌ○○表示，要代宙○○，贈
      送乙座玉屏風予伊，並在84年8月初某日傍晚，寅○○與
      黃○○將該玉屏風載送至伊家中，伊在妻ｌ○○聯絡下速
      趕回家，並幫忙搬此玉屏風，而寅○○曾向伊表示，宙○○當初以3、40萬元代價購買此玉屏風等語（同上偵卷第2
      37頁）。且戊○○於84年11月14日調查員訊問時，有下列
      之問答內容（同上偵卷第120至123頁）：問：「有哪些
      律師於接見你時，曾受你委託以『紙條傳遞』方式對外進
      行消息傳遞？內容為何？」答：「黃興木律師於辦理接見
      時（詳細日期已記不清，可由臺中看守所律師接見登記簿
      查閱），我確曾書寫便條紙，俾與律師接見時，便於談話
      ，其中書寫與妻子ｌ○○聯絡減少菜量，寄棉被，及屏風
      等要點」；問：「前述便條紙所載『屏風』乙節，與黃
      興木律師談話時，曾否討論？」答：「我曾準備要問，但
      後來我並未與黃律師論及我家中『屏風』乙節」；問：
      「你所書寫之『便條紙』於你與黃興木律師會見結果後，
      有無毀棄？」答：「我所書寫之『便條紙』於與黃興木律
      師接見後，並未毀棄，我回到我的房間後才發現未帶回亦
      未毀棄」；問：「律師明知你收押禁見，為何會將你所
      書寫之『便條紙』攜出？」答：「黃興木律師為讓我的家
      屬免生煩惱及我思妻情愫之內容，讓我妻子知悉，故而未
      察而將便條紙攜出」；問：「前述『屏風』乙節，你有
      無與律師黃興木特別研討或代傳訊息？」答：「完全沒有
      」；問：「你於便條紙上何故要書寫『屏風』？」答：
      「我於臺中看守所收押中，我怕會滋生不必要的聯想，故
      於便條紙上書『屏風』。」；問：「你於前述所耽心讓
      人滋生不必要聯想之『屏風』究係何人所有？又何故會置
      於你家中？」答：「該屏風係寅○○之外甥叫『ｎ○』者
      所有，係寅○○寄放於我住處，託我內人ｌ○○代售，便
      於取得現金週轉的」；問：「前述屏風於何時運送至你
      住處？究以何售價委託代售？有無利潤分配協議？有無代
      售契約？」答：「大約在84年8月底或9月初某日（詳細日
      期不清楚）寅○○、ｎ○將屏風運送到我住處（臺中縣大
      里市○○街40巷11弄32號），尚未離去，我適自臺中監獄
      下班返家，稍與寅○○、ｎ○（黃○○）寒喧片刻，未曾
      提及委託售價、利潤如何分配等相關問題，林、洪二人即
      離開我家，而該屏風價格，事後我瞭解大概在3、40萬間
      （詳細數目我不清楚，且該價格究係何人提出來，我已忘
      記）我不知寅○○與我內人ｌ○○間是否有利潤分配，但
      我知道並無訂立託售契約」；問：「寅○○將『屏風』
      送至你住處之前，曾否經你同意？」答：「寅○○於送前
      ，曾以電話和我聯絡過，我未置可否」；問：「（提示
      寅○○11.6.調查筆錄第2頁第12至14行）據寅○○供述
      『倒是宙○○受戊○○照顧，在今年8月份（詳細日期不
      記得，在宙○○外甥黃○○出獄後不久之時），曾要求我
      和黃○○送一座玉屏風到戊○○之家』，與你前述『寅○○將屏風送至我住處，託我內人ｌ○○代售，便於取得現
      金週轉的』很顯然地相差甚大，你作何解釋？」答：「他
      （指寅○○）並未向我提及該玉屏風為宙○○所有，寅○○僅向我表示屏風係其外甥黃○○所有」；問：「你前
      述寅○○係將屏風寄放在你住處託你內人代售，為何你在
      臺中看守所羈押期間，時刻耽心家中屏風會讓人產生不必
      要聯想？」答：「這是我在被羈押時，胡思亂想的」等語
      。此與寅○○在偵查中另供證：在戊○○收押禁見時，戊○○之妻ｌ○○和戊○○之妹ｏ○○至伊家，要求伊說玉
      屏風是宙○○寄售，但伊認為不好，故說出事實等語（偵
      字第18515號卷第11頁至第11頁反面、第23頁、第53頁反
      面），及宙○○亦曾於偵查中供證：戊○○於收到玉屏風
      後某日，到C區六工場，對伊表示「玉已經收到了」，並
      問伊「有沒有什麼事」乙情（偵字第17848號第323頁反面
      ）相互印證，應可證明被告戊○○上開黃○○託售之辯解
      ，殊非可信。(4)復有「寅○○與ｌ○○通訊監察譯文」（
      84年8月2日，內容摘要：寅○○對ｌ○○表示，「秋金」
      買玉屏風給你們「何仔」，買的時候花了40幾萬元，且該
      玉屏風相當大，要用貨車載，見偵字第17034號卷第246頁
      ）、「戊○○與ｌ○○通訊監察譯文」（84年8月4日，內
      容摘要：ｌ○○對戊○○表示，寅○○表示要載東西來，
      見同上偵卷第247頁）在卷足憑，核與寅○○證述情節相
      符，並有玉屏風扣案可資佐證。且經對被告戊○○實施測
      謊鑑定（以控制問題法、混合問題法、緊張高點法實施）
      ，被告戊○○對於所回答之「玉屏風非宙○○贈送」問題
      ，呈情緒性波動之說謊反應，有法務部調查局84年12月5
      日（84）陸(三)字第84134602號檢驗通知書附卷可稽。上開
      證人所證述，既與事證相符，具有可信之情況，復為證明
      被告戊○○之犯罪事實所必要，所為供述，得為證據，並
      確屬信而有憑，堪予採信。上開事證明確，被告戊○○此
      部分之犯行堪以認定。
  (四)、另就被告戊○○收受Ａ○○所交付之賄賂五萬元部分，被
      告戊○○雖否認有此犯行；惟被告戊○○於調查站應訊時
      ，供稱：「約在84年9月中旬某日，亥○○為Ａ○○之友
      人要以非親屬名義面會受刑人Ｂ○○，陳某強調只要辦增
      加接見一次，又這事很簡單，我在84年9月18日傍晚6時受
      亥○○之電邀，在五權路長圓百貨旁路邊見面談此事，亥
      ○○當場拿了5萬元現金給我，表示這是Ａ○○那邊的人
      表示的一點謝意，我當場拒絕並請陳某拿回去退還，到了
      84年9月20日下午，亥○○曾再打電話來表示Ａ○○他們
      來了，我便至地下室接見室幫Ａ○○及Ｂ○○女友ｐ○○
      二人辦理接見Ｂ○○，最後亥○○有無將此筆錢還給Ａ○○他們，我就不知道」（偵字第17034號卷第238、239頁
      ）、「他（亥○○）有說錢是『阿毛』（Ａ○○）拿出」
      、「我當場退還他」等語（同上偵卷第260頁）。依其供
      述，亥○○確曾在84年9月18日傍晚6時許，在臺中市○○
      路長圓百貨旁路邊，依約與亥○○見面，亥○○並當場為
      Ａ○○拿了5萬元現金欲交付給被告戊○○，應無疑義。
      而被告戊○○之上開供述，其固宣稱未收取5萬元；但亥
      ○○在臺中市調查站應訊時，已供稱：「因Ａ○○拜託介
      紹中監人員與其認識，以便日後友人辦理會面方便，我因
      已離開中監調草屯分監，故將此事轉達予戊○○，Ａ○○
      交給5萬元，我即將款項交予戊○○，並請日後多關照Ａ
      ○○所辦面會之事，我是在中監停車場交付5萬元予戊○○，我並未從中剋扣，何某亦未退款於我」等語（見偵字
      第18639號卷第20頁）。就交付之地點，亥○○所供述之
      「中監停車場」，與被告戊○○供述二人係在「臺中市○○路長圓百貨旁路邊」見面固有所不符；然經檢察官訊問
      ，亥○○已改稱：「沒有（行賄戊○○）」（見偵字第18
      639號卷第47頁），又於嗣後在臺中市調查站應訊時，供
      稱：「……該款我尚未拿給戊○○，何某即遭收押，我有
      意退還給甲丁○，但因尚未找到甲丁○而尚未歸還，該款
      尚在我這兒」、「有部分款項我修理汽車時，先予支付修
      車費2萬餘元，所以不夠，但我碰到Ａ○○時，會先湊錢
      歸還」云云（偵字第18639號卷第76、77、80、81、107、
      149頁）。然徵諸常情，其二人如非要收受上開5萬元，何
      需約定地點見面？且：(1)依據亥○○於84年11月14日調查
      員訊問時所為之供述（偵字第18639號卷第76、79、80頁
      ），其係供稱：「我確有與戊○○約於美村路丸久生鮮超
      市，但又改約至長圓百貨附近，我並未交付5萬元予戊○○，我只是拜託戊○○幫忙辦理我友人Ａ○○託辦替人辦
      理面會之辦理事宜」、「經我仔細回想，Ａ○○託我代辦
      其友人辦理（辦理增見手續）面會，我已調至草屯，故委
      請戊○○代為辦理，Ａ○○曾於某日（詳細日期已忘）晚
      上，我約於『得意人生』理容院（五權路）交付我5萬元
      ，後又叫我至其母處拿5萬元，計10萬元要答謝，惟我與
      戊○○約於長圓百貨談此事，戊○○表示幫忙辦一次面會
      ，以後叫Ａ○○找辰○○幫忙即可，不用錢來答謝而婉拒
      ，故我要歸還Ａ○○10萬元，但呼叫不到許某，打行動電
      話亦未能連絡到，故10萬元尚於我處，尚未歸還給Ａ○○
      。我前述5萬元係我記憶錯誤所致，特此更正」等語，亦
      明確證稱二人見面之地點係在「臺中市○○路長圓百貨旁
      路邊」無誤。(2)又亥○○雖供稱其所收受之5萬元尚未交
      給被告戊○○，並供稱上開5萬元尚在其身邊；但亥○○
      在調查站應訊時，卻無法交代上開5萬元係放在何處。且
      依據84年9月16日23時3分至13分間之3通電話通話情形，
      亦顯示被告戊○○亦知亥○○已收受該5萬元，且欲在84
      年9月18日交付給被告戊○○，被告戊○○並未表反對（
      有該通訊監察作業譯文表在卷可稽，見偵字第18639號卷
      第253、255、256頁），核與亥○○首次之供詞相符，其
      對話內容如下：Ａ○○與亥○○於84年9月16日22時3
      分至6分之電話通話，Ａ○○：「我人在太平，我還要去
      刑警隊，我跟你說你去的話，金企鵝育樂場外之檳榔攤那
      個女人是我母親，我叫我媽拿給你。」亥○○：「這樣會
      不會不好意思？不然改天好了啦。」Ａ○○與亥○○接
      著於84年9月16日23時6分至7分之電話，Ａ○○：「阿滄
      ，你有沒有去拿了呢？」亥○○：「有啦，有啦，我拿過
      來了。」Ａ○○：「這樣子週一再麻煩你。」戊○○與
      亥○○緊接著於84年9月16日23時10分至13分之電話，戊○○：「喂，滄仔！」亥○○：「老大仔，怎麼那麼快，
      你回來了，我想說我剛掛電話你就打來？」……亥○○：
      「那個，ㄟ，在我這裡，『插五』的那個在我這裡，我星
      期一我再拿給你。」(3)復經請法務部調查局對被告戊○○
      、亥○○二人實施測謊鑑定（以控制問題法、混合問題法
      、緊張高點法實施）結果，被告戊○○就所稱「亥○○未
      給其5萬元（即上述五萬元）」及「未收受受刑人金錢」
      等，均呈情緒波動之說謊反應。另被告亥○○對於所稱「
      Ａ○○未給其金錢」及「五萬元（即上述五萬元）未交給
      戊○○」亦均呈情緒波動之說謊反應，此有法務部調查局
      84年12月5日（84）陸(三)字第84134602號檢驗通知書附卷
      可稽。足證上開證人所陳，核與事證相符，且具有可信之
      情況，復為證明被告戊○○、亥○○之犯罪事實所必要，
      所為證述，得為證據，並確屬可信，堪予採信。從而，被
      告戊○○及亥○○所辯無非為卸責之詞，不足採信，其等
      此部分犯行已堪認定。
三、按貪污治罪條例第5條第1項第3款之對於職務上之行為收受
    賄賂罪，祇須所收受之金錢或財物與其職務有相當對價關係
    ，即已成立，且包括假借餽贈等各種名義之變相給付在內，
    又是否具有相當對價關係，應就職務行為之內容、交付者與
    收受者之關係、賄賂之種類、價額、贈與之時間等客觀情形
    加以審酌，不可僅以交付之財物名義為贈與或政治獻金，即
    謂與職務無關而無對價關係（最高法院84年台上字第1號判
    決意旨可資參照）。又按貪污治罪條例第4條第1項第5款之
    對於違背職務上之行為收受賄賂罪，所收之不法報酬，與公
    務員違背職務行為之間，具有相當對價關係，且彼等主觀上
    於違背職務行為時，亦具有以此換取對價之認識為要件。
  (一)、本件被告戊○○係於83年間，夾帶現金給宙○○，並招待
      其至接見室主任辦公室泡茶、抽菸、吃檳榔，而宙○○委
      託寅○○、黃○○致贈玉屏風，其時間則在84年8月4日，
      且宙○○於調查站應訊時，亦供述：「戊○○在臺中監獄
      為二線三星高階警官，影響力大，與他走近的人自然會受
      到另眼相待，戊○○於巡視工場時，有時會將我叫到主管
      面前，故意垂詢我的近況，暗示他與我的關係，所以我未
      曾在六Ｉ受到主管ｍ○○之責難，又幫我挾帶現金供我使
      用，且曾於我面會後，帶我至接見室主任辦公室泡茶、聊
      天、抽煙、吃檳榔，凡此種種，均有別於一般受刑人所受
      待遇，我的外甥黃○○應該也是受到同等待遇，基於此，
      我才願意送戊○○價植10餘萬元的玉屏風」等情。固足證
      宙○○係因曾受戊○○照顧，曾夾帶現金給宙○○，並招
      待其至接見室主任辦公室泡茶、抽菸、吃檳榔，且見戊○○先前到工場探望其近況後，監獄戒護人員對其態度即明
      顯轉變，為答謝並求日後續受戊○○之關照，宙○○才願
      將其早期所購買之玉屏風乙座，假送禮之名交付賄賂予戊○○；然考量上開被告戊○○之違背職行為，距宙○○致
      贈玉屏風，已逾至少7、8個之久，且無證據顯示被告戊○○於為違背職行為之初，主觀上已認識到宙○○會致贈財
      物，故以該等行為做為對價，則被告戊○○收受此部分財
      物，與其前開違背職務行為之間，主觀上尚難遽認具有相
      當對價關係。惟被告戊○○職務上對受刑人宙○○既有上
      述管理權限，依正常人之認知，顯然足以認識宙○○在贈
      禮之目的，係希求獲得被告戊○○管理權限上，取得較為
      寬容之對待，故被告戊○○就此部分犯行，係犯貪污治罪
      條例第5條第1項第3款之對於職務上之行為收受賄賂罪。
  (二)、另Ａ○○係為接見之目的，並求日後多關照Ａ○○而交付
      5萬元，並據亥○○供述明確，而查依行刑累進處遇條
      例關於第54條至第56條固規定受刑人接見及發受書信之原
      則；然依同條例第59條規定，典獄長於教化上或其他事由
      ，認有必要時，得准受刑人不受第7章接見及發受書信之
      限制。證人即前臺中監獄戒護科長Ｃ○○於85年5月13
      日原審訊問時，所供：「……本來照監獄行刑法63條，應
      該由典獄長裁量是否准許接見，但是為了便民或事實上考
      量，所以授權給我，增加接見會面次數，只要記者、司法
      同仁、民意代表等介紹，要求增加接見，都會准許……」
      ，是以若典獄長本身或被授權之戒護科長於增加接見時，
      就行刑累進處遇條例第59條「教化上或其他事由，認有必
      要時」之規定，凡人情關說均予之，有浮濫准許之情形，
      但仍難遽然認決定之人或介紹人有違背職務之情形。蓋典
      獄長或被典獄長授權之戒護科長，就何謂「其他事由」、
      「有必要」仍有其斟酌裁量之餘地，亦即仍有准予增加接
      見之法定權限。此自臺中監獄設有由戒護科長核章、決
      行之「增加接見登記簿」及由典獄長核章、決行之「特別
      接見登記簿」，可明瞭均係在處理增加接見之問題。（見
      臺中監獄於85年7月5日函送84年全年之「增加接見登記簿
      」影本，及檢察官向臺中監獄函索之84年全年「特別接見
      登記簿」影本各1本）。證人Ｃ○○尚於右述訊問期日
      證稱：「……戊○○介紹不會太多，統計1個月1個，比其
      他監獄應該說是很少。」，是縱有此等增加接見之情形，
      仍難遽認戒護科長Ｃ○○與督察戊○○於職務上有明顯之
      違背。是此部分即難遽認係以要求被告戊○○違背職務行
      為為對價。又此部分被告戊○○雖未對於違背職務上之行
      為收受賄賂，但本案此部分被告戊○○既係在Ｂ○○在監
      期間收受上開財物，且財物之價值不低，依據上開說明，
      Ａ○○係因被告戊○○之上開職務上影響力而交付，則被
      告戊○○此部分所為，係犯貪污治罪條例第5條第1項第3
      款之對於職務上之行為收受賄賂罪，應無疑義。
  (三)、公訴意旨就上揭2部分之犯行，認被告戊○○涉犯貪污治
      罪條例第4條第1項第5款之對於違背職務上之行為收受賄
      賂罪，揆之上開說明皆尚有未洽，起訴法條應予變更。雖
      被告戊○○行為後，貪污治罪條例於85年10月23日修正公
      佈，並於同月25日生效施行，惟經比較新、舊法結果，關
      於貪污治罪條例第5條第1項第3款對於職務上之行為收受
      賄賂罪之處罰，於修正後，其罰金刑已大幅提高，自以修
      正前之處罰對被告戊○○有利。又被告戊○○上開2次犯
      行，時間相近，手法類同，所犯罪名相同，顯係基於概括
      犯意為之，應依修正前刑法第56條連續犯之規定，論以一
      罪並加重其刑。又其在偵查中自白，應依修正前貪污治罪
      條例第8條後段之規定減輕其刑。至其犯罪所得扣案之玉
      屏風1座，應予以沒收。另現金5萬元，應予追繳沒收，如
      全部或一部無法追繳時，以其財產抵償之。
四、公訴意旨雖另以：被告戊○○有下列行為，因認其與寅○○
    、宙○○亦犯同上對於違背職務上之行為收受、交付賄賂之
    罪，即：(一)、宙○○於累進處遇第四級期間（81年12月至84
    年4月底均為四級，84年5月起進級為三級。依行刑累進處遇
    條例第54條、第56條第1款之規定，第四級之受刑人只有親
    屬間才能接見及發受書信，每星期1次。而第三級之受刑人
    ，依行刑累進處遇條例第55條、第56條第2款之規定，監獄
    在不妨害教化之範圍內，得准受刑人與非親屬接見及發受書
    信，每星期1或2次），依行刑累進處遇條例第54條、第56條
    第1款之規定，原不得與非親屬之寅○○等人接見，如戊○○據實申請欲讓渠等面會，勢必不准，戊○○身為戒護科督
    察，負責監獄內戒護工作之督導、巡邏，竟違背其職務，明
    知寅○○之欲與宙○○接見，並非係具有親屬關係或係遠道
    或係基於教化目的而欲會面，安排宙○○之友人寅○○等人
    ，以戊○○自己名義載於增加接見簿之備考欄上，向戒護科
    長辦理增加接見方式，使臺中監獄戒護科長Ｃ○○誤認宙○○之家屬患有重病或欲接見者係遠道或基於教化目的，而在
    不知情之情形下准以雙方面會。（按實務上臺中監獄之戒護
    科長具有增加接見權利，惟限於受刑人之家屬患有重病或係
    遠道或基於教化目的始予准許。在法律上與此相關之規定如
    監獄行刑法第63條規定，對於受刑人之接見，有必要時得增
    加或延長。另依監獄行刑法施行細則第79條規定，接見受刑
    人應在接見室為之，但因患病或管理教化上之必要，得准予
    適當處所為之。又依行刑累進處遇條例第59條規定，典獄長
    於教化上或其他事由，認為必要時，得准受刑人不受第7章
    接見及發受書信之限制。）戊○○則據以安排寅○○與宙○○會面。在臺中監獄之增加接見記錄簿有資料可考者，前後
    計有4次，計83年5月15日1次，83年11月21日1次，84年4月2
    4日1次，84年9月16日1次。又於84年8月23日，由戊○○安
    排延長一般會面時間（即宙○○與其母會面完之後，再延長
    時間與寅○○接見）。(二)、戊○○故意在宙○○、黃○○二
    人主管面前垂詢近況，以暗示雙方關係良好，使監獄舍房主
    管不敢非難宙○○、黃○○二人。(三)、又於84年9月間，寅
    ○○請戊○○夾帶違禁品牛蒡2斤入監予宙○○享用。(四)、
    且由戊○○提供違禁品檳榔、香菸等予黃○○享用，並招待
    黃○○至辰○○辦公室泡茶、聊天、吃檳榔等情。惟就上述
    四點，茲分述如下：
  1.關於增加接見之部分：
    (1)被告戊○○與寅○○、宙○○三人固均坦承有增加接見之
      情形，惟均否認戊○○有違背職務之情形，戊○○且辯稱
      ：對監獄受刑人之接見，固然於行刑累進處遇條例中有
      詳細規定何種級別何種關係之人可以辦理接見，但是對受
      刑人之教化上有助益或有特定事由時，仍可辦理接見。而
      受刑人之辦理接見業務，原即非被告於臺中監獄任職所負
      之職責，此自監獄組織條例上載被告之職責而徵之。被告
      在本案中僅曾介紹受刑人之親朋申請增加接見，再由辦理
      增加接見之管理員填載接見人之姓名、地址，併於增加接
      見簿上備考欄上載明「何督察介」而已，至於申請增加接
      見之「准」「駁」，則由戒護課主管Ｃ○○批核。是可知
      被告在受刑人之親朋辦理增加接見之過程中，被告除為「
      介紹人」外，被告無法為任何違背職務之犯行，殊為明甚
      。再查，於監所工作者，難免有親朋擬對在監服刑之家
      屬朋友辦理接見，監獄除為例行性之辦理接見外，另設有
      增加接見之業務，此自臺中監獄有「增加接見記錄簿」之
      設置而稽之。且法院調取之臺中監獄84年度之「增加接見
      記錄簿」影本，證實被告戊○○介紹增加接見者確屬不多
      ；戒護課主管Ｃ○○到庭詰證曾稱：「……戊○○介紹不
      會太多，統計1個月1個，比其他監獄應該說是很少。」
      另外，監獄除依行刑累進處遇條例第7章辦理一般之接見
      外，依上該條例第59條規定，典獄長於教化上或其他事由
      ，認有必要時，得准受刑人不受第7章接見及發受書信之
      限制。是典獄長對受刑人之親朋辦理「增加接見」有不受
      行刑累進處遇條例規定限制，裁量准駁接見與否。臺中監
      獄典獄長此項職權則依分層負責授權予戒護課主管Ｃ○○
      為之。此業據Ｃ○○供證在卷。即Ｃ○○曾證稱：「……
      本來照監獄行刑法63條，應該由典獄長裁量是否准許接見
      ，但是為了便民或事實上考量，所以授權給我，增加接見
      會面次數，只要記者、司法同仁、民意代表等介紹，要求
      增加接見，都會准許……」，自證人Ｃ○○所供述，可稽
      被告之介紹增加接見並無任何違背職務之情。
    (2)經查，依行刑累進處遇條例第54條、第56條第1款之規定
      ，第四級之受刑人只有親屬間才能接見及發受書信，每星
      期一次。而第三級之受刑人，依行刑累進處遇條例第55條
      、第56條第2款之規定，監獄在不妨害教化之範圍內，方
      得准受刑人與非親屬接見及發受書信。每星期一或二次。
      惟依同條例第59條規定，典獄長於教化上或其他事由，認
      有必要時，得准受刑人不受第7章接見及發受書信之限制
      。證人即前臺中監獄戒護科長Ｃ○○於85年5月13日原
      審法院訊問時，所供：「……本來照監獄行刑法63條，應
      該由典獄長裁量是否准許接見，但是為了便民或事實上考
      量，所以授權給我，增加接見會面次數，只要記者、司法
      同仁、民意代表等介紹，要求增加接見，都會准許……」
      ，是以若典獄長本身或被授權之戒護科長於增加接見時，
      就行刑累進處遇條例第59條「教化上或其他事由，認有必
      要時」之規定，凡人情關說均予之，有浮濫准許之情形，
      惟仍難遽然認決定之人或介紹人有違背職務之情形，蓋典
      獄長或被典獄長授權之戒護科長，就何謂「其他事由」、
      「有必要」仍有其斟酌裁量之餘地，亦即仍有准予增加接
      見之法定權限。此自臺中監獄設有由戒護科長核章、決
      行之「增加接見登記簿」及由典獄長核章、決行之「特別
      接見登記簿」，可明瞭均係在處理增加接見之問題。（見
      臺中監獄於85年7月5日函送84年全年之「增加接見登記簿
      」影本，及檢察官向臺中監獄函索之84年全年「特別接見
      登記簿」影本各1本）。證人Ｃ○○尚於上述訊問期日
      且證稱：「……戊○○介紹不會太多，統計1個月1個，比
      其他監獄應該說是很少。」，是縱有此等增加接見之情形
      ，仍難遽認戒護科長Ｃ○○與督察戊○○於職務上有明顯
      之違背。
  2.就所謂「故意在宙○○、黃○○二人主管面前垂詢近況，以
    暗示雙方關係良好，使監獄舍房主管不敢非難宙○○、黃○○二人」，被告戊○○堅詞否認雖非可採，惟此部分尚難認
    定被告戊○○有何違反職務行為。
  3.所謂「於84年9月間，寅○○請戊○○夾帶違禁品牛蒡2斤入
    監予宙○○享用」云云，因被告戊○○堅稱「牛蒡可以經過
    登記、檢查而送入監獄，因此送牛蒡是有經過檢查的。」，
    而被告宙○○堅稱「牛蒡，是我自己按照規定去領取的。」
    ，而宙○○早於84年11月16日調查員訊問時即已供稱：「牛
    蒡2斤我是收到了，但我是由教誨小組處領取的」（偵字第1
    7848號偵卷第308頁），且查無牛蒡係違禁品之規定，從而
    ，被告戊○○之此部分即難認定係違背職務。
  4.所謂「戊○○提供違禁品檳榔、香菸等予黃○○享用，並招
    待黃○○至辰○○辦公室泡茶、聊天、吃檳榔等情」云云，
    除宙○○所供帶伊至田辰○○辦公室泡茶、聊天、吃檳榔外
    ，所謂「另由戊○○提供違禁品檳榔、香菸等予黃○○享用
    」，並查無其他證據，且所謂「並招待黃○○至辰○○辦公
    室泡茶、聊天、吃檳榔」，應僅係憑宙○○於84年11月20日
    調查員訊問時所供「……我的外甥黃○○應該也是受到同等
    待遇」（偵字第17848號卷第323頁），應僅係宙○○推測之
    詞，尚難憑採。綜上所述，公訴意旨就被告戊○○此部分之
    指訴，尚屬不能證明。惟因公訴意日認此部分與被告戊○○
    上開論罪科刑部分，有裁判上一罪之關係，爰不另為被告戊○○無罪之諭知。
五、公訴意旨另又以：ｑ○○因曾於臺中監獄服刑，而結識時任
    該監教誨師之戊○○，雙方互有往來，並有金錢借貸關係。
    ｑ○○常宴請戊○○夫婦，並於84年5月20日免費代戊○○
    安裝二具瓦斯爐（每具價值各為2千5百元），此外尚允許戊○○拷貝其所有之000-000000號行動電話使用，電話費則由
    其支付，以此取得戊○○替其辦理他人委託欲與受刑人違規
    會面或在獄中特別關照之用。（例如ｑ○○曾委託戊○○照
    顧受刑人ｒ○○、ｓ○○等人）。而ｔ○○與ｑ○○為廟宇
    教友，並有金錢往來，因獲悉ｑ○○有此一管道，且適ｔ○○之女友ｕ○○，因煙毒案件，經本院84年度上訴字第54號
    判處有期徒刑2年，於84年4月10日被送臺中監獄執行（指揮
    書執行完畢日期為86年4月9日。），ｔ○○曾以書信與其女
    友ｕ○○聯繫未果，乃於84年5月間，請平素自稱與戊○○
    有交情之ｑ○○透過戊○○查明ｕ○○累進處遇級別與可否
    會面等。戊○○查完之後，告知ｑ○○，有交代了，但要等
    一下，因他要出差。84年7月間，ｔ○○知道其與ｕ○○會
    面係違規行為，乃先以一價值1萬餘元之茶壺賄賂，透過知
    情之ｑ○○交付予戊○○，以為代價，而戊○○亦予收受。
    迨84年8月初某日，ｑ○○車載ｔ○○至臺中監獄停車場與
    戊○○見面，ｔ○○提出請戊○○安排會面ｕ○○之請求，
    並告知ｕ○○係四級受刑人（ｕ○○於84年6月至84年8月底
    ，均為四級，84年9月起始為三級），而其與ｕ○○尚無婚
    姻關係等情，戊○○因已收受ｑ○○所轉自ｔ○○之茶壺，
    乃予允諾。及至84年8月22日，ｑ○○電告戊○○，稱ｔ○○計畫翌日（即84年8月23日）往會ｕ○○，而ｕ○○之弟
    則於後日將自馬祖回來面會ｕ○○，以此詢問戊○○是否可
    予安排？戊○○因已收受上述茶壺且平常即受ｑ○○之上述
    好處，故均予以應允，並要ｔ○○到場時，向辦理接見者報
    出戊○○之名即可。且稱該次之增加接見方式是「相送」，
    是「混」的。（按即指該次面會係回饋，且係以其它名義矇
    混安排的）。第2天即84年8月23日，ｔ○○依約赴女監接見
    ｕ○○，初時確遭獄方以不符規定駁回申請，經其電話聯絡
    ｑ○○，再由ｑ○○聯絡戊○○後，ｔ○○即直接與戊○○
    聯絡，戊○○向ｔ○○表示係找錯人之故，而指導ｔ○○再
    去找他指定之人，且稱已安排好等語。而戊○○明知ｔ○○
    、ｕ○○二人並無婚約，且ｕ○○為四級受刑人，依行刑累
    進處遇條例第54條、第56條第1款之規定，第四級之受刑人
    只有親屬間才能接見及發受書信，每星期1次。ｕ○○原不
    得與非親屬之ｔ○○接見，然如由戊○○據實申請增加接見
    ，勢必不准。戊○○竟違背其職務，明知ｔ○○之欲與ｕ○○接見，並非係具有親屬關係或係遠道或係基於教化目的而
    欲會面，以其自己名義載於臺中監獄增加接見簿之備考欄上
    ，向戒護科長辦理增加接見，使臺中監獄戒護科長Ｃ○○誤
    認ｕ○○之家屬患有重病或欲接見者係遠道或基於教化目的
    ，而在不知情之情形下准以雙方會面。戊○○再據以安排ｔ
    ○○與ｕ○○會面。嗣ｔ○○果依示而行，終能如願接見ｕ
    ○○。而戊○○除收受由ｔ○○交由ｑ○○轉送之上述茶壺
    外，另ｑ○○於84年8月間亦致送戊○○3支濾水機子（每支
    價值9百元）。其後戊○○因案發被檢察官依法羈押，ｔ○○恐被牽連，即至戊○○住處向戊○○之妻取回上述茶壺等
    情。因認被告戊○○尚犯有貪污治罪條例第4條第1項第5款
    之對於違背職務之行為收受賄賂罪，被告ｑ○○、ｔ○○則
    犯有貪污治罪條例第10條第1項之對於依據法令從事公務之
    人員關於違背職務之行為交付賄賂罪等情。惟被告戊○○、
    ｑ○○、ｔ○○均堅詞否認有此部分犯行。
  (一)、被告戊○○辯稱：
      (1)ｑ○○與被告往來本甚密之朋友，本身經營瓦斯防爆器
      ，且有賣瓦斯爐，替被告安裝之瓦斯爐值2千5百元，彼此
      之相贈為人之常情，怎謂係行賄？另ｑ○○拷背行動電話
      予被告，此亦為朋友往來正常之情，該行動電話被告放於
      車上僅作為接收使用，並未利用該行動電話發話，使ｑ○○之行動電話費增加，此可自偵查中查詢ｑ○○每月之行
      動電話費，並無異常增加可稽之；而濾水機子是因被告向
      ｑ○○購買濾水器所換的零件。而ｑ○○之上開贈與被告
      並無要求被告為任何違背職務之行為，與收賄罪殊無關係
      。
      (2)關於公訴人以被告收受ｔ○○交予價值1萬餘元茶壺作
      為安排與ｕ○○會面之代價，惟姑不論該茶壺之價值若干
      ，且不論被告是否有收受，然甲地○本係在臺中女監執行
      ；此與被告之職務本無關係，而嗣後ｔ○○以自己名義向
      女監承辦人員申請接見甲地○與該茶壺又有何對價關係，
      易言之，縱被告曾收受該茶壺，惟此與ｔ○○得以接見甲
      地○並無因果關係，且此並非被告之職責更惶論被告有無
      違背職務。而且被告根本未曾收受該茶壺，事實上是ｔ○○經ｑ○○介紹認識被告後，知被告有泡茶養壺之習慣，
      擬贈予「茶壺」，然被告只是看過那個茶壺，即已請ｑ○○退還給ｔ○○。
  (二)、ｑ○○證稱：
      (1)「跟他認識、請客這些事都有，但請客是互相請的。瓦
      斯爐應該有收錢。電話拷貝是我主動提的，電話費也是我
      在付，我也不想跟他拿。我服刑期間與他認識，我認為他
      是值得尊敬的人，因此出獄後與他時有來往，也經常向他
      借錢，我常向他扣機要借錢，他有時不在或找不到電話回
      電話，所以我向他抱怨，後來我想為了方便向他借錢，才
      建議他拷貝一支大哥大。」
      (2)「濾水機子1支只有3百元，那是他買濾水器的零件贈品
      。」
      (3)「我跟ｔ○○是因同信仰而在一個廟裡認識的，後來我
      幫他問戊○○如何辦理會面，戊○○跟我說如何申請，我
      也只是轉達而已，事後他也是按照規定申請，並未經特別
      安排。」
      (4)「從79年初到案發的這段時間，我和戊○○都有來有往
      。ｔ○○拿茶壺到我家來，說要送戊○○，茶壺就放在我
      家，後來我扣機請戊○○來我家，說ｔ○○要送他這個茶
      壺，我也和戊○○提到那個茶壺不怎麼好，而戊○○也表
      示不接受該禮物。等戊○○走了以後，我就叫ｔ○○來拿
      回去，我說戊○○不要。」
  (三)、ｔ○○證稱：
      (1)「我只是透過ｑ○○向戊○○請教如何辦理申請會面而
      已，事後仍是依規定辦理增加接見的手續，無何違規之處
      。」
      (2)「至於茶壺，我有送到ｑ○○家。但當天ｑ○○在三小
      時後，扣機通知我把茶壺拿回來，為何要我拿回來，我也
      不知道。」「我根本不認識戊○○他太太，也不知道他家
      在那裡，如何會如起訴書所載的，竟會自行到戊○○家取
      回茶壺？」
      (3)縱認為ｔ○○確有贈送戊○○茶壺，且認戊○○有辦理
      ｔ○○與ｕ○○之接見權責；則無論係於接見之前抑接見
      之後，託ｑ○○致贈茶壺予戊○○，此乃係因ｔ○○覺得
      受人之恩而不好意思或係為籠絡戊○○而致贈，餽贈者與
      受贈間對於接見一節並未與茶壺成立對價關係，亦即如係
      接見後所贈，既未於事前期約，僅事後感恩，亦非行賄；
      而倘係事前餽贈，在餽贈者與受贈間並未表示為辦理接見
      而贈，至多僅在籠絡而已，與職務行為自無對價關係，是
      縱認戊○○有辦理接見權責，其讓ｔ○○與ｕ○○接見亦
      與茶壺無對價關係。
  (四)、經查：
    1.監獄行刑法第4條第1項規定「受刑人為婦女者，應監禁於
      女監。」，同條第2項規定「女監附設於監獄時，應嚴為
      分界。」；又監獄組織條例第13條規定「監獄設女監者，
      置主任一人，以婦女充之，委任或薦任，掌理女監事務。
      」，同條例第17條第2項規定「女監之主任管理員，及管
      理員以婦女充之。」；而行刑累進處遇條例第66條規定「
      累進處遇審查會以教化科、調查分類科、作業科、衛生科
      、戒護科及女監之主管人員組織之，由教化科科長擔任主
      席，並指定紀錄。」則臺中監獄附設之女監，其與男監即
      嚴為分界，且有女監獨立之管理員，男監之戒護人員無從
      插手於女監之戒護事項。
    2.雖被告戊○○於84年12月8日調查員訊問時，坦承如下之
      事實（偵字第17034號卷第234至235頁）：
      (1)問：「你是否認識ｑ○○、ｔ○○？有何關係？」，答
      ：「認識。ｑ○○原是臺中監獄受刑人，與我舊識，出獄
      後在五權西路開設廚具店，我與他常有往來，在84年5、6
      月間某日，他拜託我有個朋友叫ｔ○○的女朋友因案在臺
      中監獄女監服刑，想要去辦接見，但礙於非親屬不能接見
      之規定，想請我幫忙辦理，我在事後曾代辦了ｔ○○接見
      其女友ｕ○○，此事我是轉託女監劉主任的。」
      (2)問：「ｔ○○拜託你代辦非親屬接見有無致送代價給你
      ？」，答：「有的。他在84年7月間，曾請ｑ○○轉送給
      我乙只紫砂茶壺，我收下後放在我臺中縣大里市○○街40
      巷11弄32號家中使用。」
      (3)問：「該只紫砂壼價值約若干？」，答：「據ｑ○○表
      示該只茶壺約在1萬2千元左右，而我個人玩壼的經驗，該
      只茶壺約只有數千元價格左右。」
      (4)問：「該只茶壺現在你家嗎？」，答：「在我入獄前該
      只茶壺仍在我家。」
      (5)問：「（提示前述茶壺乙只）請問ｔ○○請ｑ○○送給
      你的茶壺是這只嗎？」，答：「（詳視後做答）是的，沒
      錯。」
    3.然查臺中女監之增加接見登記簿上所載ｔ○○於84年8月2
      3日透過戊○○督察之介紹而辦理增加接見受刑人ｕ○○
      ，係由女監主任「ｖ○○」所核章、決行的，此有該「增
      加接見登記簿」影本1紙在卷可按（偵字第17034號卷第27
      1頁），核與戊○○於調查員訊問時所供「此事我是轉託
      女監劉主任的。」相符，堪以採信，則此部分顯與戊○○
      之督察職務、職權無涉，ｑ○○、ｔ○○因之而贈送濾水
      機子、茶壺，戊○○因之而收受濾水機子、茶壺，尚難認
      有何犯罪可言。
    4.至公訴意旨雖指「ｑ○○常宴請戊○○夫婦，並於84年5
      月20日免費代戊○○安裝2具瓦斯爐（每具價值各為2千5
      百元），此外尚允許戊○○拷貝他所有之000-000000號行
      動電話使用，電話費則由其支付，以此取得戊○○替其辦
      理他人委託欲與受刑人違規會面或在獄中特別關照之用等
      情。」但公訴意旨所謂戊○○為ｑ○○辦理違規會面云云
      ，與其職務、職權無涉，業如上述。而公訴意旨所謂戊○○受ｑ○○之託在獄中特別關照受刑人云云，進而指稱「
      例如ｑ○○曾委託戊○○照顧受刑人ｒ○○、ｓ○○等人
      」云云。經查受刑人ｒ○○係於84年8月30日始入監服刑
      ，而ｓ○○並未在臺中監獄服刑，已據臺中監獄88年1月1
      8日中監戒字第489號函復在卷（本院上訴卷(五)第28頁）。
      則ｑ○○常宴請戊○○夫婦，及於84年5月20日免費代戊○○安裝2具瓦斯爐（每具價值各為2千5百元）時，受刑
      人ｒ○○既尚未入監服刑，尚難認ｑ○○與戊○○間對此
      有期約及交付之情事。此外復查無被告戊○○違背職務之
      行為，則縱該等行為與受贈瓦斯爐、免費使用電話之情節
      為真，亦難認有何賄賂可言。綜上所述，公訴意旨就被告
      戊○○此部分之指訴，尚屬不能證明。惟因公訴意旨認此
      部分與被告戊○○前開論罪科刑部分，有裁判上一罪之關
      係，爰不就此另為被告戊○○無罪之諭知。
六、公訴意旨雖又另以：戊○○因其岳父關係而結識ｗ○○，並
    有往來，而ｗ○○、ｘ○○、ｙ○○則互為南投縣名間鄉鄉
    親，ｙ○○因煙毒案件，被判處有期徒刑3年3月確定，於84
    年9月20日被送監執行（指揮書執行完畢日期為87年12月3日
    ）。ｙ○○在入監服刑前，即透過ｗ○○央請戊○○予以照
    顧。後被發監執行後，ｘ○○欲往會面，但因ｙ○○係新入
    監者，依「行刑累進處遇條例」第3條至第11條之規定，須
    經調查分類（調查分類期間不得逾2個月），始得決定是否
    適用累進處遇級別，當時尚不能與朋友會面，遂請戊○○安
    排。戊○○乃於84年9月28日至南投縣名間鄉○○村○○街9
    1號ｗ○○所開設之茶行與ｗ○○見面，談妥於翌日（即84
    年9月29日）以「增加接見」方式，促使雙方得以會面，ｗ
    ○○為答謝戊○○之幫忙，當場對甲甲○所要之12斤茶葉（
    約6、7千元），不予收錢，戊○○竟亦當場收受，並於翌日
    即84年9月29日，以自己為介紹人名義，向戒護科辦理增加
    接見，使臺中監獄戒護科准予雙方會面，使ｘ○○得與ｙ○○接見，因認被告戊○○此部分所為，亦犯違背職務收受賄
    賂罪。惟被告戊○○否認有此犯行，並辯稱：「接見跟茶葉
    是兩回事，ｗ○○是我叔叔輩的，我經常去他家泡茶，那天
    也是我們全家去他家泡茶，剛好隔天名間鄉長來，因為沒有
    事先約好，到了監獄才打電話問ｗ○○怎麼辦，ｗ○○才打
    電話到我辦公室問我怎麼辦，並告訴我說ｘ○○穿什麼衣服
    ，要我去教他怎麼辦理，我也只是教他如何依照合法程序申
    請接見而已，如果有事先約好，就不至於如此」等情。經查
    ：
  (一)、增加接見之辦理，有其法律上之依據，尚難遽指其有違背
      職務之情形，其說明有如前述。
  (二)、被告戊○○雖於84年12月8日在調查站應訊時（偵字第170
      34號卷第235、236頁），供稱：「「認識。ｗ○○綽號叫
      ｚ○○，是我太太ｌ○○那邊的遠房叔叔，平常時較少往
      來，但在今（84）年9月曾為了乙名親戚ｙ○○入獄服刑
      數次打電話給我，要我妥為照顧，我亦提議請雲林監獄典
      獄長陳紹意出面向臺中監獄副典獄長或戒護科長交待令ｙ
      ○○分發至工，事後ｗ○○亦曾拜託我代辦ｙ○○之非
      親屬增加接見，我曾為了名間鄉前鄉長ｘ○○前來會面ｙ
      ○○乙事，居中幫忙。甲乙○是ｗ○○的兒子，與我屬同
      輩」、「（為ｘ○○辦理ｙ○○之增加接見，ｗ○○）有
      （致贈東西），在84年9月28日教師節當天，我曾邀了小
      姨子甲甲○一家人前往南投縣名間鄉松柏坑ｗ○○開設的
      『建發茶行』買茶葉，當天因為有我及甲甲○一家人，故
      前往時共向ｗ○○拿了12斤茶葉，因其中有幾斤是ｗ○○
      要我寄給受刑人麻仔松、ｙ○○的，所以ｗ○○全部未向
      我收錢」等語。另ｗ○○於84年11月30日調查員訊問時，
      亦有供稱因託被告戊○○辦理增加接見而贈送茶葉之情節
      （偵字第1436號卷第4至6頁）。惟經勘驗84年9月29日上
      午10時2分至15分，被告戊○○與ｗ○○之監聽通話錄音
      （見本院更(一)卷(四)第240頁），顯示ｗ○○對被告戊○○
      告知：「阿贊，我與你說，我們前任鄉長ｘ○○要去跟
      『阿土』面會，說不讓他登記，不能面會，現在他人在福
      利社外面的電話亭等，你可以去接他一下嗎？」等語後，
      被告戊○○係應以：「我也沒有用阿，那個我沒有權力，
      他跟他也沒有親戚關係」等語。則苟被告戊○○於84年9
      月28日至南投縣名間鄉○○村○○街91號ｗ○○所開設之
      茶行與ｗ○○見面，有談妥於翌日（即84年9月29日）以
      「增加接見」方式，促使ｘ○○與甲宇接見，ｗ○○為答
      謝被告戊○○之幫忙，並以12斤茶葉（約6、7千元）不收
      錢為對價，雙方於84年9月29日上午焉有上開電話對談內
      容之可能？是被告戊○○及ｗ○○否認上開調查站應訊內
      容為真實，應可採信。另ｗ○○與戊○○於84年9月30日1
      1時2分至5分通電話時，被告戊○○亦向ｗ○○表示「麻
      仔松」及「酉○○」之茶葉已經轉送（偵字第1436號卷第
      7至8頁），足證被告戊○○辯稱上開12斤茶葉，其中有幾
      斤是ｗ○○要其寄給受刑人麻仔松、ｙ○○等人，致未收
      錢，應非無稽。再徵之ｗ○○係被告戊○○配偶ｌ○○那
      邊的遠房叔叔，其等之間縱有幾斤茶葉之餽贈，亦屬情理
      之常，尚不能因此即認此係ｗ○○致贈被告戊○○之賄賂
      。是本件公訴意日就被告戊○○此部分之指訴，亦屬不能
      證明。惟因公訴意旨認此部分與被告戊○○前開論罪科刑
      部分，有裁判上一罪之關係，亦不就此另為被告戊○○無
      罪之諭知。
七、公訴意旨雖又以：被告戊○○於84年6月間曾向亥○○表示
    其無大哥大行動電話話機，很不方便，亥○○即知被告戊○○之意，乃於84年6月中旬轉向卯○○索取，要卯○○代尋
    行動電話機子表示要送給戊○○。另在84年6月間之同時，
    Ｄ○○恰因移監問題需要戊○○幫忙不要被移監，乃請有犯
    意聯絡之亥○○幫忙。亥○○亦予答應並向戊○○提起注意
    不要讓Ｄ○○被移監，被告戊○○竟明知免除受刑人被移監
    係違背其職務之行為，仍予以應允，雙方並以致送行動電話
    機具作為幫忙免除被移監之代價。嗣Ｄ○○即電告卯○○速
    尋大哥大行動電話機子準備送給被告戊○○，以免被移監。
    卯○○即基於欲請亥○○代為活動戊○○幫忙勿使Ｄ○○被
    移監之交付賄賂本意，於84年6月21日之前數日，在國軍816
    醫院會面ｋ○○時（ｋ○○當時戒護就醫）與亦前來探視ｋ
    ○○之亥○○碰面，向亥○○表示未能尋得所需之行動電話
    話機，要亥○○乾脆買一支新的話機送給被告戊○○，並問
    亥○○一支機子要多少，亥○○表示一支機子要1萬6六千元
    左右，卯○○乃當場支付1萬7千元予亥○○，要亥○○自行
    購買再送給戊○○。亥○○拿取該筆款項後，即於當天（84
    年6月21日）至臺中市○○路1段1152之1號電話局大哥大呼
    叫器批發販賣專賣店，向該店店員甲子○以8千9百元購得一
    部（易利信237型）大哥大行動電話話機，並於當天交給被
    告戊○○收受，餘款8千1百元尚且留供己用。當晚5時55分
    至57分之間，亥○○並在電話中（亥○○用00-0000000號電
    話與卯○○所使用之000-000000號行動電話聯絡）告知卯○○「妥當了」，表示Ｄ○○不會被移監，因機子已交給被告
    戊○○，而被告戊○○亦在監獄內以內線電話告知Ｄ○○，
    略以「移監之事，他會注意，阿滄（指亥○○）有交代了，
    另阿滄有調往草屯分監，今後有事可找其幫忙、照顧」等情
    ，因認「被告戊○○右揭所為收受被告亥○○交付之大哥大
    行動電話話機之行為係犯有貪污治罪條例第4條第1項第5款
    之對於違背職務之行為收受賄賂罪嫌。核被告亥○○、Ｄ○○、卯○○右揭所為共同向被告戊○○交付行動電話話機以
    避免被移監之行為係犯有貪污治罪條例第10條第1項之對於
    依據法令從事公務之人員關於違背職務之行為交付賄賂罪嫌
    。被告亥○○、Ｄ○○、卯○○三人間有犯意之聯絡及行為
    之分擔，為共同正犯，請依法論科。又被告亥○○收受被告
    卯○○之1萬7千元中之8千1百元，留供己用，亦係對於違背
    職務之行為收受賄賂，其此部分所為係犯有貪污治罪條例第
    4條第1項第5款之對於違背職務之行為收受賄賂罪嫌。被告
    Ｄ○○、卯○○對於被告亥○○、戊○○二人先後所犯之對
    於依據法令從事公務之人員關於違背職務之行為交付賄賂罪
    ，有方法結果之牽連關係，為牽連犯，從一重處斷。再被告
    亥○○前後所犯之對於違背職務之行為收受賄賂罪及對於依
    據法令從事公務之人員關於違背職務之行為交付賄賂罪，二
    罪間亦有方法結果之牽連關係，為牽連犯，從一重之對於違
    背職務之行為收受賄賂罪處斷」云云。惟訊據被告戊○○、
    亥○○、Ｄ○○、卯○○均矢口否認右揭犯行。被告戊○○
    辯稱：(1)「移監一事，不但事屬機密，且移監受刑人需合於
    法務部要求之條件（每次條件均不同，如人數、刑期、犯次
    、罪名、違規……）方可移監，且名單是由典獄長於行動之
    前交付且不能更動，在整個移監作業中，被告如有參與，亦
    僅僅是負戒護安全而已，對於何人會被移監，被告根本無權
    決定，甚至臺中監獄的任何人都沒有這個權限決定」。(2)「
    我跟卯○○不熟，不可能給我行動電話機子。亥○○有交給
    我一部未燒錄號碼的機子，是因為ｑ○○要拷貝的時候要找
    一個舊的機子，我就在很多人面前說過，亥○○知道我需要
    機子，就交這個機子給我。但我一個鄰居林小姐已給我一個
    舊機子，所以我就跟亥○○說我已有機子了，請他拿但他回
    去，但他說他拿回去也沒有用」等語。另被告亥○○辯稱：
    (1)「戊○○確曾於84年6月間向我說他要一個舊的機子，我
    和戊○○是同事，而卯○○又和我很要好，所以我才要卯○○幫忙找機子，我並沒有和卯○○說電話機子是要送給戊○○。後來卯○○就拿1萬7千元給我買機子，而事後我有說過
    要還他，但一直沒有機會還他」。(2)「至於移監的事不是我
    們臺中監獄可以決定的事，我不可能會跟戊○○說注意不要
    讓Ｄ○○被移監。至於84年6月21日5時55分至57分之間，我
    在電話中和卯○○說『妥當了』，應該不是指移監的事，我
    要是在講移監的事，我就會直接跟他講移監沒有問題了，不
    需要只說『妥當了』。Ｄ○○證稱：「我有跟卯○○說不要
    買機子，因為移監是法務部的權限，我只是要亥○○拜託戊○○注意看看移監的名單中有沒有我的名字而已。亥○○和
    我熟，戊○○和我不熟。電話中我要卯○○不要買，卯○○
    說他已經答應人家了，所以還是買了」。卯○○辯稱：「Ｄ
    ○○打電話跟我講說黎明路那邊有家店裡有個舊機子是ｋ○○的，要我拿去給亥○○，後來亥○○自己去拿，亥○○之
    後說那個舊機子不能用，我於是就拿1萬7千元給亥○○，讓
    他自己去買。事後Ｄ○○跟我說不要給亥○○機子，但我說
    我已經答應亥○○了」等語。經查：
  (一)、監獄組織條例第7條規定「戒護科掌理左列事項：1.關於
      受刑人之戒護及監獄之戒備事項。2.關於門戶鎖鑰管理事
      項。3.關於管理之訓練及勤務分配事項。4.關於武器、戒
      具、消防器之使用、練習及保管事項。5.關於受刑人飲食
      、衣著、臥具、用品之分給、保管事項。6.關於衛生清潔
      事務之執行事項。7.關於受刑人之行為狀況考察事項。8.
      關於接見、發受書信及送入物品之處理事項。9.關於監舍
      、工場之查察、管理及身體、物品搜檢事項。10.關於受刑
      人賞罰之執行事項。11.關於受刑人解送脫逃者追捕事項。
      12.其他有關戒護事項」。又同條例第19條規定「監獄設監
      務委員會，以典獄長、副獄長、秘書、監長科長及各主管
      人員組織之。關於在監受刑人之處遇、假釋及其他監內行
      政之重要事項，應經監務委員會之決議。但有急速處分之
      必要時，得先由典獄長行之，報告於監務委員會」。是被
      告戊○○所辯決定受刑人之移監，與其職務無涉，堪以採
      信；自更與亥○○之職務無涉。
  (二)、有疑問者，戊○○、亥○○二人之行為是否構成貪污治罪
      條例第6條第1項第5款規定之「對於非主管或監督之事務
      ，利用職權機會或身分圖利」罪？查「依據法令從事公務
      之人員，對於非主管或監督之事務，利用身分圖利罪，必
      須行為人之身分，對於該事務有某種影響力而據以圖利，
      又利用機會圖利，亦必須行為人對該事務，有可憑藉影響
      之機會，方屬相當」，最高法院73年度台上字第1594號判
      例著有明文，從而亦難認其二人之行為構成該罪。
  (三)、被告戊○○、亥○○二公務員不犯瀆職罪，則Ｄ○○、卯
      ○○之行為自更不構成犯罪。
  (四)、綜上所述，公訴意旨就被告戊○○此部分之指訴，尚屬不
      能證明。惟因公訴意旨認此部分與被告戊○○前開論罪科
      刑部分，有裁判上一罪之關係，爰亦不就此另為被告戊○○無罪之諭知。
貳、被告亥○○部分：
一、訊據上訴人即被告亥○○雖坦承於前開期間，確曾擔任臺中
    監獄外役隊管理員，並於82年11月1日改調接見室管理員，
    但矢口否認有何犯罪情事，並辯稱：伊在擔任臺中監獄管理
    員期間，並未收受任何賄賂、不正利益及行賄，證人及卯○○之女友Ｆ○○於本院亦曾證稱伊曾與辰○○前往臺中市金
    錢豹酒店赴約，離去時自付6千元酒錢之情事，如伊有接受
    招待，當可直接要求Ｆ○○向卯○○收款，豈有可能自己付
    費，另伊與卯○○是朋有關係，因見好友卯○○經濟困難，
    基於朋友立場，才予貸款收取微薄利息，並無賭場插股分紅
    之情事，再就行賄共同被告辰○○一事，辰○○已於庭訊供
    稱係為配合調查站讓其交保，而作不利於伊之供述，卯○○
    亦供證伊未經手，是由夏員直接請辰○○將錢轉寄至受刑人
    Ｄ○○之獄中帳戶，此事與伊無關，本案就伊夾帶違禁品之
    指訴，亦諸多不實，伊實不知受刑人自氣窗口丟入違禁品之
    事云云。
二、然查：
  (一)、被告亥○○於臺中監獄原任外役隊管理員，82年11月1日
      改調接見室管理員，白天負責自各區舍提帶受刑人接見會
      面，會面後再帶至中央台；夜班則擔任A區舍房主管，負
      責人犯之戒護安全職務，又於84年7月10日被調任草屯分
      監，負責舍房戒護之職，有臺中監獄86年9月15日中監順
      戒字第7869號函在卷可稽（附於原審卷(四)第161頁）。而
      其自82年11月1日起調接見室管理員，白天負責自各區舍
      提帶受刑人接見會面，夜班擔任A區舍房主管，負責人犯
      之戒護安全職務，則查禁違禁品防止其流入人犯之手，亦
      其職責之一，自係其主管事務。其對於如附件（一）監所
      違禁品項目表之違禁品則有查禁之責，係依據法令從事公
      務之人員，應堪認定。
  (二)、其曾於84年11月7日書立自白書，自承：「本人亥○○因
      交友廣擴，為顧及人情，為值勤之時，攜帶違禁品如檳榔
      、酒、感冒藥、現金給受刑人Ｄ○○使用，並知其使用大
      哥大未給予制止……我願面對法律制裁」等語（見偵字第
      18639號卷第23頁，另自白攜帶違禁品物件一覽表見同上
      偵卷第83頁）。上開自白書係其自己書寫，若無此事，其
      如何杜撰？足證嗣後否認上情，係卸責之詞，不足採信。
  (三)、又就被告亥○○利用職務上之機會，替受刑人Ｄ○○夾帶
      酒、檳榔、藥品與呼叫器、色情書刊暨延長面會時間等部
      分：
    (1)就被告亥○○於84年5月17日受Ｄ○○之託，由卯○○交
      予兩瓶酒予亥○○帶入監給Ｄ○○享用部分，被告亥○○
      於調查站應訊時，已供述：「我曾幫Ｄ○○（大目仔）於
      會客時，從接見室辰○○辦公室後之氣窗口，從會面親友
      手中接過酒（藍帶洋酒2瓶改裝過）再交由Ｄ○○取回飲
      用」等語（見偵字第18639號卷第17頁）。此後，被告亥
      ○○雖曾於偵訊時否認此情（見同上卷第47頁）；但其後
      調查局訊問又承認：「我曾幫Ｄ○○（綽號大目仔）夾帶
      現金、烈酒、檳榔及感冒藥等物品，Ｄ○○均透過在外界
      之友人卯○○與我聯絡，再持交前述物品由我夾帶給Ｄ○○」（見同上偵卷第77頁）。且Ｄ○○於調查站應訊時，
      亦供述：「……．我與陳某（即亥○○）私交甚篤，常請
      亥○○帶我至接見室內以利與獄外朋友傳遞物品」等語（
      見偵字第17848號卷第182頁）。
    (2)就被告亥○○於84年5月25日受卯○○之託替Ｄ○○夾帶
      喉嚨痛藥品等入監給Ｄ○○部分，被告亥○○於調查站應
      訊時，已供述：「……另有一次Ｄ○○喉痛，打電話叫卯
      ○○幫他購買喉嚨痛藥，由我帶進監給Ｄ○○服用」等語
      （見偵字第18639號卷第20頁）。而Ｄ○○於調查站應訊
      時，亦供承：「我與亥○○極熟，平日許多事情均委交亥
      ○○辦理，如我咳嗽、感冒、皮膚病等，欲自外購買較好
      的藥品時，即以行動電話呼叫亥○○之呼叫器，陳某會速
      回電，我即託他代購藥品，翌日即可攜帶入監給我，另我
      須要現金時，亦請卯○○聯絡亥○○，陳某會自外打電話
      給我詳談此事，約定那一天即可將現金帶進來給我」等語
      （見偵字第17848號偵卷第182頁）。另84年5月24日Ｄ○○託卯○○買感冒藥，請亥○○帶入監，亦有監聽通話錄
      音譯文在卷足佐（見偵字第17848號卷第474頁）。
    (3)就被告亥○○於84年5月底某日，違規安排卯○○及Ｆ○○與受刑人Ｄ○○面會，且延長會面時間部分，被告亥○○於調查站應訊時，已供述確有：「……5月底詳細日期
      已忘，面會時間已過而我讓卯○○、Ｆ○○再與Ｄ○○繼
      續談話，遭值班科員Ｇ○○發現斥責」此事（見偵字第18
      639號卷第21頁），核與Ｄ○○於原審法院訊問時，供認
      ：84年5月底，亥○○有違規安排伊與卯○○、Ｆ○○延
      長會面時間乙情相符（原審卷(四)第62頁）。
    (4)就被告亥○○於84年6月12日，帶領Ｄ○○進入接見監聽
      辦公室內之機會，從接見監聽辦公室內之氣窗口收受卯○○所交付之1只呼叫器（號碼為00-0000000呼叫113），再
      轉交給Ｄ○○收受部分，被告亥○○於調查站應訊時，雖
      供述：「沒有，我未曾幫他帶此呼叫器」、「我並未代帶
      此支呼叫器進監，不知他們為何會如此說」云云（見偵字
      第18639號卷第108頁）；另於偵查中亦供述：「他（Ｄ○○）有在使用，但不是我帶入監」云云（同上偵卷第112
      頁）。惟卯○○於調查站應訊時，已供述：「……84年6
      、7月間，丑○○確有交給我乙支00-0000000呼叫113之呼
      叫器，叫我送進臺中監獄給Ｄ○○，我乃委請亥○○將該
      呼叫器夾帶入監交給Ｄ○○」（偵字第17849號卷第246頁
      ）。嗣經檢察官訊問，卯○○再供稱：「有（將00-00000
      00呼叫113之呼叫器交亥○○轉交），呼叫器是丑○○交
      給我，我拿給亥○○轉交Ｄ○○」（同上偵卷253頁；另
      原審卷(二)第154頁，亦供述有將呼叫器交由亥○○轉交Ｄ
      ○○）。且丑○○於調查站應訊時，亦供述：「約在84年
      6月間，Ｄ○○以行動電話聯絡我，表明要乙只呼叫器才
      方便聯絡，我基於同鄉道上好友關係不便拒絕，乃至……
      以我名義買了一只中文顯示型呼叫器，並代繳了數個月的
      費用，後我依Ｄ○○的指示交給卯○○，再轉請亥○○夾
      帶進入監獄給蔡某的，……該具呼叫器號碼是00-0000000
      呼叫113」等語（偵字第1438號卷第6頁），並於檢察官訊
      問時，供述：「有，0000000呼叫113（呼叫器）約在84年
      5、6月間我交給卯○○，隔天我有問卯○○，他說過幾天
      叫亥○○拿給Ｄ○○」等語（同上偵卷第11頁）。足證被
      告亥○○此部分所辯不實，卯○○嗣後翻異之詞，亦不足
      採信。
  (四)、另就被告亥○○違規替受刑人Ｄ○○等人夾帶現金等物品
      部分：
    (1)就被告亥○○於84年5月19日，受卯○○之託夾帶25萬元
      入監予Ｄ○○部分，被告亥○○於調查站應訊時，已供稱
      ：「我曾幫Ｄ○○（大目仔）及辛○○（怪仔）於會客時
      ，透過同樣方式持交現金予Ｄ○○、辛○○等人，惟時間
      、次數已忘，我曾幫Ｄ○○、辛○○各夾帶二次現金，每
      次約2、3萬元不等，惟我並未從中抽取佣金」等語（見偵
      字第18639號卷第17頁）。而Ｄ○○於調查站應訊時，亦
      供述：「……我以欠債為由向卯○○等人調借現金，卯○○曾數次以現金10萬、20萬、30萬夾帶於菜盒內經由會客
      窗口轉遞予我，就我記憶所及，前後約有1百餘萬元」之
      情（偵字第17848號卷第181頁）。另卯○○於調查站應訊
      時，亦供稱：「84年5月19日，（我）請亥○○帶25萬元
      給蔡某」（見偵字第17849號卷第343頁）。卯○○與Ｄ○○84年5月18日之監聽通話錄音譯詞，並有：「鬥陣仔，
      先拿25萬給你好不好」（卯○○）、「好啦，叫阿滄拿進
      來，給他拜託一下」、「滄仔明天的班啦」（Ｄ○○）、
      「我25萬晚上叫阿滄明天給你送進去」（卯○○）之對話
      （見偵字第17849號卷第289頁）。
    (2)就被告亥○○於84年5月27或28日，受卯○○之託夾帶15
      萬元入監予Ｄ○○部分。被告亥○○於調查站應訊時，已
      供稱：「……我印象中，卯○○曾有一次要我赴漢口路3
      段怡園茶藝館208室拿15萬元，由我夾帶給Ｄ○○」等語
      （見偵字第18639號卷第77頁）。卯○○於調查站應訊時
      ，亦供稱：「84年5月27或28日，（我）請亥○○帶15萬
      元給蔡某」（見偵字第17849號卷第343頁）。另被告亥○○、卯○○84年間某日監聽通話錄音譯詞，亦有：「想要
      託錢給你」（卯○○）、「要給誰的」（亥○○）、「要
      給『目仔』」（卯○○）、「那我先過去拿，比較不會那
      個……」（亥○○）、「要拿15萬給他，他又輸了」、「
      我在怡園」（卯○○）等對話（見偵字第17849號卷第323
      頁）。
    (3)就被告亥○○於84年5月間之某日，受卯○○之託夾帶20
      萬元給Ｄ○○不分，卯○○於調查站應訊時，已供稱：「
      我記起來了，前述之20萬元係Ｄ○○託我交給亥○○帶進
      去的，但Ｄ○○可能有分給Ｈ○○」等語（見偵字第1784
      9號卷第284頁）。而Ｄ○○、卯○○84年5月27日之監聽
      通話錄音譯詞，亦有：「鬥陣仔，我錢已經拿給阿滄了」
      （卯○○）、「昨晚拿給他的？」（Ｄ○○）、「ㄟ呀，
      我還比覺聰明，叫阿滄直接拿給你，我會客的時候他就可
      以拿給你了，不要在那裡接」之對話（見偵字第17849號
      卷第291頁）。
    (4)就被告亥○○於84年2至5月間某日，受卯○○之託夾帶5
      萬元給受刑人Ｈ○○部分。卯○○於調查站應訊時，已供
      稱：「曾經有一次在84年間，Ｈ○○以行動電話告訴我要
      向我借5萬元交由亥○○夾帶入監給他花用，我不便拒絕
      ，乃依約將現金5萬元交由亥○○夾帶入交給Ｈ○○，事
      後Ｈ○○有交代南部上來臺中的朋友歸還該5萬元」等語
      （見偵字第17849號卷第284頁）。後於檢察官訊問時，卯
      ○○亦供稱確有此事（同上偵卷第328頁）。而被告亥○○於調查站應訊時，亦供稱：「我曾經幫Ｈ○○挾帶過現
      金10萬元及1台隨身聽收音機（詳細日期不復記憶），我
      記得係由Ｈ○○自行聯絡之後，由外界友人卯○○告知我
      後，由某人（Ｈ○○友名不詳）與我約於某KTV（自由路
      、公園路附近）交付我10萬元及隨身聽收音機表示要交給
      Ｈ○○，我乃於上班時將上述10萬元及收音機挾帶進監交
      予Ｈ○○，但我從未從中剋扣或賺取利益」、「……，對
      了，另有一次亦由卯○○連絡我，並交給我5萬元給Ｈ○○使用，但我不記得幫Ｈ○○帶過20萬元之事」各情（見
      偵字第18639號卷第144、145頁）。
    (5)另就被告亥○○多次夾帶酒、檳榔、藥品等違禁品予Ｄ○○使用部分，被告亥○○於調查站應訊時，已供述：「檳
      榔因我自己有食用，故上班時均會攜帶，我經常將我所帶
      自己食用之檳榔送Ｄ○○或辛○○等受刑人食用」等語（
      見偵字第18639號卷第18頁）。另卯○○於調查站應訊時
      ，亦供述：「我在84年間確曾透過中監管理員亥○○夾帶
      現金及藥品進入中監交予Ｄ○○，……（現金）次數約有
      3、4次以上，每次現金約為1、20萬元，另外另有應小蔡
      要求託亥○○夾帶感冒藥及皮膚病藥膏交予Ｄ○○，……
      由亥○○夾帶入監交予Ｄ○○」各情（見偵字第17849號
      卷第176頁），此部分事實亦有監聽通話錄音譯詞在卷足
      佐。
    (6)又就被告亥○○為Ｄ○○違規對外傳訊部分，被告亥○○
      於調查站應訊時，亦供述：「我知悉中監受刑人Ｄ○○、
      辛○○擁有大哥大電話而未向獄方舉發，我曾與Ｄ○○（
      000000000）及辛○○（000000000）等人以電話連繫，代
      傳達渠等親友前來辦理面會或其他信息」等情（偵字第18
      639號卷第18頁）明確。
  (五)、另Ｄ○○為回饋被告亥○○上述違背其職務之行為，乃交
      代有犯意聯絡之卯○○讓亥○○在卯○○經營之賭場中插
      股，以投資名義行賄，並由卯○○在外招待亥○○等管理
      員喝花酒部分：
    (1)被告亥○○於調查站應訊時，雖供述：「因平時我對受刑
      人Ｄ○○等不錯，未予刁難，故Ｄ○○有意回報我，故囑
      卯○○、Ｐ○○等人搞賭場讓我投資，但我未出資賭場而
      係借錢給他們週轉，我曾借30萬元予卯○○，夏某分期陸
      續歸還予我，我曾借50萬元予Ｐ○○，許某已還我45萬元
      ，尚欠5萬元未還，另我向戊○○拿50萬元予甲丙○週轉
      ，約2、3個月甲丙○叫我歸還戊○○60萬元」等語（見偵
      字第18639號卷第19頁）。並於第2次訊問時，供述：「Ｐ
      ○○賭場我並未投資，是Ｐ○○向我借錢週轉的，卯○○
      賭場我並未投資，也是卯○○向我借錢週轉的，當初渠等
      二人向我借錢均未談到如何分紅，且Ｐ○○借50萬元只歸
      還我45萬元，尚欠我5萬元，卯○○分3次每次還我12萬元
      ，已還清楚，我係借錢予他們週轉未投資賭場」、「在卯
      ○○每月還我12萬元3個月後，我即向卯○○表示這樣夠
      了，卯○○確曾向我表示尚差我30萬元，我亦向卯○○表
      示不用如此，我只要本金有回來即可，我亦未再向夏某提
      及要錢之事」等語（見同上偵卷第79、82頁）。惟其同亦
      坦承：「（借錢給Ｐ○○、卯○○二人），事後並未提及
      利息、紅利如何算」、「……．另卯○○借了30萬元之事
      ，是卯○○每月還我本金、利息共12萬元，約有3、4個月
      ，我認為該筆帳已還清了」、「我是認為錢已還清了，不
      知卯○○為何如此計算」各情（同上偵卷第一○六、一○
      七頁）；且於檢察官訊問時，供述：「（借款）沒有言明
      期限，利息也沒有說」等語（同上偵卷第112頁）。然徵
      諸社會常情，如為借貸，豈會無返還期限與利息之約定？
      被告亥○○此部分辯解，與情理相悖，不足採信。另如係
      投資賭場，則每月盈虧未定，縱有盈餘，亦不可能每月相
      同。復據卯○○於調查站偵訊時，供述：「……但Ｄ○○
      有向我交代讓亥○○在我的賭場中插股，故亥○○拿出30
      萬元，我每個月雖然賭場經營利潤不好，甚至外帳收不回
      來之狀況下，仍每月予亥○○利息分紅12萬元，就我記憶
      所及，至少給亥○○3、4個月之利息分紅，至今本金30萬
      原仍未歸還亥○○」各情明確（見同上偵卷第177頁）；
      且於檢察官訊問時，再供稱：「Ｄ○○說亥○○對他們不
      錯，要他拿30萬在我那，固定一個月給他12萬」等語（同
      上偵卷188頁）。另於調查站複訊時，供述：「因為亥○○在獄中對Ｄ○○十分照顧，經常為我夾帶一些違禁品入
      監給Ｄ○○使用，……所以Ｄ○○乃交代我在外答謝亥○○，經我和Ｄ○○商量後，由我和亥○○表示偽稱我開設
      之賭場（實際上為『Ｉ○』所開設）要亥○○投資30萬元
      ，而言明每個月分給亥○○12萬元之紅利，亥○○乃交給
      我30萬元，我依約每個月交給渠12萬元紅利，至少有交給
      渠3、4個月紅利」（同上偵卷245頁）。依據上情，足證
      被告亥○○交付30萬元予卯○○，雖名為投資賭場，但實
      係藉此按月取得賄賂，此亦係雙方均知之事項。證人Ｄ○○於本院供稱「未指示交代卯○○讓亥○○在賭場中插股
      分紅。」及卯○○事後證稱不知有插股賭場，僅係私下借
      貸云云，均顯不合上開事證，為事後迴護被告兼為本身脫
      卸罪責之詞，無足採信。是被告亥○○上開辯解不實，亦
      不足採信。
    (2)又卯○○因受Ｄ○○交代，要其替Ｄ○○招待亥○○等管
      理員喝花酒，卯○○乃於83年底某日、84年1月12日、84
      年6月初某日，在臺中市○○路之金錢豹酒店招待亥○○
      、辰○○等管理員喝花酒，第一次、第三次花費各約8至1
      0萬元，第二次付帳13萬9千元部分，被告亥○○於調查站
      應訊時，已供述：「我未曾與Ｐ○○宴飲過，但受戌○○
      招待過2、3次，地點為凱儷宮，受卯○○招待3次，大都
      在精誠路之金錢豹，另較常接受甲丙○之招待地點為五權
      路之『感性夜』，最近則改至寧夏路之『君臨天下』，一
      般我會邀同事午○○、辰○○一起赴宴」（偵字第18639
      號卷第19頁）、「接受卯○○喝酒招待確有此事」、「我
      與辰○○接受卯○○招待過3次，均在精誠路『金錢豹』
      ，後因辰○○每次之需求過份（要喝又要玩女人）引起卯
      ○○不滿，曾向Ｄ○○抱怨，引起Ｄ○○對我有誤會，之
      後我即不太願意與辰○○一起外出喝酒，有關費用均由卯
      ○○支付，花費多少我不清楚」等語（同上偵卷79、80頁
      ）。另辰○○於檢察官訊問時，亦供稱：「（我與亥○○
      接受卯○○招待到金錢豹KTV共3次」、「有接受性招待，
      我有向亥○○說那一天有空，他會安排我帶小姐，辦完事
      載他回金錢豹，旅館是臨時找的，有次在太原北路黃昏市
      場附近賓館」、「（去金錢豹喝酒，亥○○）有去，是他
      約我去的，不是每次均有續攤，是卯○○招待，錢何人付
      我不知道」（偵字第18639號偵卷第87頁）。核上開辰○○所供「其與亥○○接受卯○○招待到金錢豹KTV共3次，
      並有接受性招待」情事，與被告亥○○所供「接受卯○○
      招待在金錢豹KTV共3次，與辰○○等一起赴宴，每次辰○○均要喝酒又要玩女人。」等情，二人所供吻合，顯屬可
      信。而卯○○除於調查站偵訊時，供述：「剛開始我應Ｄ
      ○○之交代主動邀請辰○○出外喝花酒，以和他攀交情，
      後來我每次前往中監面會Ｄ○○後，辰○○多會以電話向
      我表示渠晚上要移監，意即為渠晚上可以不回家睡覺，我
      即知其意，然後亥○○會再打電話給我，要我招待辰○○
      喝花酒，我乃邀請辰○○及亥○○至臺中市○○路『金錢
      豹酒店』喝花酒，每次辰○○於喝花酒席中均會向我表示
      某坐檯小姐很漂亮，要我招待該小姐與渠陪宿，我均會依
      渠要求給予性招待，前述喝花酒我均安排至我女友Ｆ○○
      所服務之『金錢豹酒店』中，次數約有4、5次，每次花費
      數萬元至10幾萬元不等」、「（84年1月12日及84年1月17
      日分別簽帳13萬9千元及6萬8千元），該筆84年1月12日所
      簽之13萬9千元應為招待辰○○及亥○○之花費，另外84
      年1月17日之6萬8千元是否為招待辰○○及亥○○之花費
      ，我已記不清楚」等語外（偵字第17849號卷第178頁），
      其於檢察官訊問時，亦供稱：「（招待過）7、8次，祇要
      有會客時他向我說已向老婆說移監，我知道意思，亥○○
      以000-000000電話聯絡」、「13萬9千元那次是招待花酒
      花費，6萬8千元那次忘了，兩次是現金自付」、「有（由
      辰○○安排違規會面），代價請他喝花酒，每次辰○○有
      去亥○○就有去」各情（同上偵卷第189頁），並於原審
      在供述：招待3、4次，每次花費數萬元至10幾萬元（原審
      卷(二)第171、173頁）。再核上開卯○○所供「招待被告亥
      ○○、辰○○金錢豹酒店喝花酒3次左右，每次辰○○均
      要求與小姐陪宿性招待。」等情，亦與上開辰○○、亥○○二人供稱「接受卯○○招待到金錢豹KTV共3次，辰○○
      並接受性招待」情事相符，應屬可採信。是本院從上開供
      述相符及有利於被告之認定，卯○○係於83年底某日、84
      年1月12日、84年6月初某日，在臺市○○路之金錢豹酒店
      招待亥○○、辰○○等管理員喝花酒3次，及辰○○並每
      次接受性招待之事實為可採，而依據其等上開供述情形，
      及被告亥○○為Ｄ○○從事上開違規之舉，與其接受喝花
      酒之招待之時間，彼此緊密連結，俱見被告亥○○就其違
      背職務行為，與Ｄ○○委託卯○○給付上開不正利益間，
      確已認知具有對價關係。被告亥○○有因違背職務為對價
      而收受上開不正利益，要堪認定。至於證人Ｆ○○於本院
      證稱被告亥○○曾經付款之事，應係卯○○未到，辰○○
      又遭毆打該次。此次邀宴主人卯○○既未到場，辰○○又
      遭毆打，被告亥○○與辰○○自需自付帳款。被告亥○○
      以此辯稱先前接受招待，並非不正利益，及被告卯○○嗣
      後改稱非對被告亥○○與辰○○違背職務之行為邀宴亥○○與辰○○二人，只是順便請客，以及Ｄ○○於本院供稱
      未交代卯○○乃於84間招待亥○○等去喝花酒，均與事證
      不符，自均不足採信。
  (六)、另就被告亥○○利用職務上之機會，為辛○○夾帶現金、
      行動電話、色情書刊等違禁品部分：
    (1)就被告亥○○於83年9、10月間，曾先後4次受辛○○之託
      夾帶現金入監給辛○○使用，其中3次每次夾帶金額約為1
      0萬元，另一次為5萬元部分，辛○○已於偵查中供稱：
      亥○○自83年9、10月間曾先後3次替伊夾帶現金，每次約
      10萬元等語（偵字第18639號卷第31頁、第59頁；原審亦
      為相同供述，但改稱，亥○○替伊夾帶現金4次，3次10萬
      元，1次5萬元，亥○○利用上班時間拿到工廠給伊，見原
      審(四)卷66頁反面）。被告亥○○辯稱：只替辛○○夾帶過
      2次現金，每次約2、3萬元等語（同上偵卷第17頁反面、
      第18頁），尚不足採信。
    (2)又就被告亥○○於84年1、2月間，在臺中監獄舍房內向辛○○表示，沒行動電話使用，極不方便，辛○○即要被告
      亥○○至其女友Ｌ○○之母Ｍ○○處，拿取一具號碼為00
      0-000000之行動電話，並將之拷貝一支自己使用，另將一
      支同號之拷貝行動電話機具帶入監供他使用。被告亥○○
      為圖取該免費使用行動電話之不法利益，竟依辛○○之指
      示，果向Ｍ○○拿取一具號碼為000-000000之行動電話，
      並將之拷貝一支留供己用，而獲免費使用之不法利益（電
      話費由辛○○交持Ｍ○○支付），另一同號拷貝機具則夾
      帶入監給在C區六工場之辛○○，供辛○○使用部分，已
      據被告亥○○於偵查中供稱：第一次是，84年2月間，伊
      曾向辛○○表示，伊目前無行動電話極不方便，辛○○便
      要伊向Ｍ○○拿乙支行動電話，隔日伊便去Ｍ○○處拿了
      000-000000號行動電話，但發現此電話故障，便持往和通
      通訊公司修理，第二次伊將修好的000-000000號拿去和通
      通訊公司要求拷貝，此後即持用此機使用（偵字第18639
      號卷第102頁反面）。亥○○並供稱：伊所使用的000-000
      000號行動電話電話費，由辛○○交代Ｍ○○支付等語（
      同上偵卷第103頁）。被告亥○○於原審亦曾承認有替辛○○夾帶拷貝的電話（原審卷(二)第180頁）。就此部分，
      辛○○並供稱：84年1月間，伊向亥○○拜託夾帶行動電
      話入監，亥○○即至伊女友之母親Ｍ○○處，轉知伊要用
      行動電話，約一週後，亥○○即自Ｍ○○處取得000-0000
      00號行動電話，並持至C區六工場交予伊等情明確（偵字
      第18639號卷第29頁反面、第58頁反面、第204頁反面）。
      Ｍ○○亦證稱：84年2月間，正在服刑之辛○○打電話問
      伊，000-000000號電話是否還在用，辛○○並說會叫人來
      拿，在2月間某日即有一男子自稱阿華的朋友（亥○○）
      ，至伊安和路住處拿了該支NEC行動電話，當時尚對該男
      子說拷貝好要還伊，3月時，該男子拷貝好後將舊機還伊
      。辛○○亦曾以電話詢問電話費用，並由亥○○及戌○○
      各拿現金給伊以繳費云云（偵字第17849號第264頁反面至
      第265頁反面，偵字第18639號第124頁）。此部分事實並
      有戌○○與辛○○於84年5月24之監聽通訊譯文4通（內容
      為辛○○要戌○○買新的行動電話，並拿給亥○○）在卷
      可稽（辛○○檢視譯文內容，偵字第18639號第190頁；譯
      文全文，見同上偵卷第198頁至第201頁），上情亦堪認定
      。
    (3)至於被告亥○○於84年5、6月間，受辛○○之託，將辛○○原使用功能欠佳之行動電話舊機（TPSHIBA牌）夾帶出
      監，交付予Ｍ○○部分。Ｍ○○已證稱：84年5月間，辛○○告知伊，他目前在監所使用的行動電話，收訊狀況不
      好，請伊代購乙支較新型行動電話，並稱會交代戌○○聯
      絡伊以辦理，但後來戌○○稱有熟識的公司，並由陳某自
      行去辦理。84年6月間，辛○○請亥○○將他原先於獄中
      使用的舊機，000-000000號TOSHIBA牌行動電話，拿到伊
      福安街1巷8號父親家中給伊等語（偵字第17849號卷第264
      頁反面及266頁，偵字第18639號卷第125頁）。辛○○亦
      於偵查中供稱：原使用行動電話於更換新機時，伊託亥○○夾帶出監交予Ｍ○○無誤（偵字第18639號卷第33頁、
      第59頁），上情應堪認定。
    (4)再就被告亥○○於84年6月間受辛○○之託，夾帶2萬元出
      監，轉交予Ｍ○○，以及支付其在監使用行動電話及被告
      亥○○使用行動電話之電話費部分，被告亥○○雖供稱：
      辛○○有要伊將000-000000號行動電話夾帶入監，但伊並
      未去拿，伊只是把辛○○電話費交給Ｍ○○（偵字第1703
      4號卷第132頁反面；相同供述，並補充，伊去過Ｍ○○處
      兩次，每次各持2萬元，係辛○○所託繳交電話費，見偵
      字第18639號卷第78頁反面、第145頁反面、第113頁、第
      236頁）云云。惟辛○○已供稱：000-000000號之電話費
      由Ｍ○○支付無誤（偵字第18639號卷第58頁反面；相同
      供述，並補充說，84年5月伊換新的行動電話時，有託給
      亥○○2萬元，以補償Ｍ○○電話費，餘均由Ｍ○○支付
      ，見同上偵卷第191頁）。Ｍ○○亦證稱：辛○○曾以電
      話詢問電話費用，並由亥○○及戌○○各拿現金給伊以繳
      費等情明確（偵字第17849號第264頁反面至第265頁反面
      ，偵字第18639號卷第124頁）。
  (七)、再就辛○○為使被告亥○○能替其夾帶上述違禁品入監，
      乃要求被告戌○○於出獄後，連續至少3次，以宴請被告
      亥○○至臺中市之凱麗宮酒店喝花酒方式，以作為代價，
      被告亥○○均明知仍赴宴，每次花費約3萬元，共約6萬元
      等情，已分據辛○○、戌○○等於調查筆錄中供述屬實。
      本院就此部分認定之理由，另詳如被告戌○○部分所述，
      被告亥○○此部分對於違背職務之行為而收受不正利益之
      犯行，亦堪認定。
  (八)、又就卯○○因曾透過辰○○後述接見室之氣窗口，送入違
      禁品酒、檳榔等給Ｄ○○，而辰○○給予幫忙（詳見後述
      辰○○犯罪事實），卯○○基於對於依據法令從事公務之
      人員，關於違背職務之行為，交付賄賂之概括犯意，並與
      亥○○基於共同行求賄賂之犯意聯絡，拿2萬元請亥○○
      代轉給辰○○，並請求辰○○於會面時，給予方便，亥○○即在辰○○之監聽辦公室將2萬元交付予辰○○，對辰
      ○○違背職務之行為行求賄賂部分。訊之被告亥○○雖否
      認此事，被告辰○○亦否認此為賄款；惟被告亥○○於調
      查站應訊時，係供述：「沒有，我並未替受刑人Ｄ○○之
      友人卯○○轉送2萬元給辰○○」、「我確未代轉2萬元給
      辰○○，應是辰○○記錯了，但辰○○於去（84）年間曾
      告訴我，卯○○本要寄2萬元給Ｄ○○，但因手續上較麻
      煩，故透過辰○○轉寄給Ｄ○○，而辰○○也確實有將款
      項分次記在Ｄ○○之帳卡裡，辰○○也將寄該款項之受刑
      人保管條收據拿給我看過」等語（偵字第18639號卷第275
      頁）。依其上開供述，係否認經手此事。惟被告辰○○於
      調查站應訊時，已供述：「（84年4月14及5月17等3日有
      寫高明義者分別寄了8千、8千、4千元予Ｄ○○之帳戶內
      ），這是Ｄ○○之在外友人卯○○請我同事亥○○拿給我
      的2萬元，我不願收又不便拒絕阿滄，所以事後才又寄在
      Ｄ○○的帳卡內的」、「Ｄ○○與亥○○私交甚篤，其欲
      經由亥○○向我行賄，叫我面會時給其方便，但我仍事後
      拿去寄在蔡某的帳卡內」等語（偵字第17850號卷第250、
      、251頁）。其在偵查中，亦供認上開供述為真實，並另
      供述：「……還有Ｄ○○那2萬元收據找到了，那2萬元我
      把它記在Ｄ○○帳卡上，那是卯○○託亥○○轉交給我的
      ，亥○○說Ｄ○○要給我，我說不要」等語（同上偵卷第
      265頁）。足證被告亥○○上開所辯不實。而被告辰○○
      於83年初起，多次由卯○○自接見室之氣窗口，傳送行動
      電話、酒、檳榔等違禁品給Ｄ○○，而辰○○給予幫忙（
      見後述辰○○犯罪事實），辰○○上開所供卯○○請亥○○代轉給辰○○2萬元，並請求辰○○於會面時，給予方
      便云云，自應係基於共同行求賄賂之犯意聯絡，關於辰○○上開違背職務之行為，及再於會面時，給予方便，而行
      求賄賂。雖此部分因辰○○無收受之意，被告亥○○仍應
      負行求之責。
三、綜上所述，上開證人所證，核與事證相符者，具有可信之情
    況，復為證明被告之犯罪事實所必要，所為供述，得為證據
    ，並認確屬可信而堪予採信，上開事證明確，被告亥○○上
    開犯行應堪認定。核其所為，就違反貪污治罪條例部分，係
    分別犯有依據法令從事公務之人員對於違背職務之行為收受
    賄賂及不正利益罪；及犯依據法令從事公務之人員對於依據
    法令從事公務之人員，關於違背職務之行為，行求賄賂罪。
    查被告亥○○行為時，係在85年10月23日前，而貪污治罪條
    例已於85年10月23日修正公布，並於同月25日生效施行，就
    被告亥○○上開所犯之修正前後貪污治罪條例相關處罰規定
    比較結果，均以修正前之處罰較輕，是核被告亥○○此部分
    所為，係犯有修正前貪污治罪條例第4條第1項第5款依據法
    令從事公務之人員對於違背職務之行為，收受賄賂及不正利
    益罪；及犯修正前貪污治罪條例第10條第1項依據法令從事
    公務之人員對於依據法令從事公務之人員，關於違背職務之
    行為，行求賄賂罪。另就被告亥○○並無與卯○○共同經營
    賭場之犯意，公訴意旨認其就此部分另犯刑法第268條之圖
    利提供賭博場所罪與圖利聚眾賭博罪，且與被告亥○○對於
    違背職務之行為收受賄賂之犯行，有方法結果之牽連關係，
    應依牽連犯規定，爰移請併辦云云，尚有未洽。此部分應退
    由檢察官另為適當處分。又被告亥○○多次依據法令從事公
    務之人員對於違背職務之行為收受賄賂及不正利益之犯行，
    其犯罪時間緊接，所犯構成要件相同，顯係基於概括之犯意
    為之，為連續犯，應依據修正前刑法第56條連續犯之規定論
    以一罪，並加重其刑（本刑為無期徒刑部分依法不得加重，
    僅就其餘本刑加重）。所犯違背職務收受不正利益罪部分，
    於偵查中自白，應依修正前貪污治罪條例第八條後段之規定
    減輕其刑；另所犯修正前貪污治罪條例第10條第1項依據法
    令從事公務之人員對於依據法令從事公務之人員關於違背職
    務之行為行求賄賂罪，因行求之財物在5萬元以下，且情節
    輕微，則應依同條例第11條第2項之規定減輕其刑。所犯二
    罪之間，其犯意各別，犯罪構成要件不同，應予分論併罰。
    又就被告亥○○向辰○○行求賄賂犯行之實施，其與卯○○
    之間有犯意聯絡及行為分擔，均為共同正犯。另就其依據法
    令從事公務之人員對於違背職務之行為收受不正利益之犯行
    部分，分別與辰○○之間有犯意聯絡及行為分擔，亦為共同
    正犯。其貪污所得財物36萬元，應予追繳沒收，如全部或一
    部無法追繳時，以其財產抵償之。
四、公訴意旨雖另以：戊○○與亥○○同係臺中監獄戒護科之同
    事，而Ａ○○則曾因違反麻醉藥品管理條例、違反槍砲彈藥
    刀械管制條例、及賭博等案件被判刑確定，在監執行而結識
    亥○○。84年9月8日，Ａ○○之友人Ｂ○○因違反麻醉藥品
    管理條例案，被送監執行（指揮書執行完畢日期為86年12月
    29日），Ａ○○欲往會面，以表達關心之意，然因Ｂ○○係
    新入監者，依行刑累進處遇條例第3條至第11條之規定須經
    調查分類，始得決定是否適用累進處遇級別，原則上當時尚
    不能與朋友會面，Ａ○○遂於84年9月14日以前某日，透過
    亥○○請戊○○安排。Ａ○○為達成接見之目的，並為求Ｂ
    ○○日後在監能受到戊○○特別關照，要對戊○○違背職務
    上行為交付賄賂，乃要亥○○於84年9月16日晚上至臺中市
    ○○路與五權西路路口之頂好檳榔攤，向Ａ○○之母拿取10
    萬元，其中5萬元指定要送給戊○○，5萬元則送給亥○○。
    亥○○將上情告知戊○○，戊○○明知Ａ○○所致送之5萬
    元，並非一般之禮俗致贈，而係欲對其違背職務上之行為交
    付賄賂，竟基於對違背職務上之行為收受賄賂之犯意，在亥
    ○○依據Ａ○○之指示，於當天到前開檳榔攤向Ａ○○之母
    （不知情）收受10萬元之後，由亥○○將其中之5萬元於84
    年9月18日傍晚6時許，攜至臺中市長圓百貨公司外面（本來
    與戊○○約定在臺中市○村路之丸久生鮮超市前見面，後再
    改至長圓百貨公司外面）交付給戊○○，作為安排會面及日
    後照顧之代價。戊○○收受上開5萬元之後，果依約於84年9
    月20日，以其為「介紹人」之名義填載於臺中監獄「增加接
    見簿」之備考欄上，向戒護科長辦理「增加接見」，使臺中
    監獄戒護科長Ｃ○○予以核准，Ａ○○與Ｂ○○乃得以會面
    ，因認被告亥○○上開所為，係犯修正前貪污治罪條例第10
    條第1項依據法令從事公務之人員對於依據法令從事公務之
    人員，關於違背職務之行為，交付行求賄賂罪等情。惟查本
    案被告戊○○上開所為，尚難認定係以違背職務之行為作為
    對價，應係犯對於職務上之行為收受賄賂罪，其說明有如前
    述。而對於依據法令從事公務之人員關於職務上之行為交付
    賄賂，關於交付賄賂之行為人，貪污治罪條例並無處罰規定
    。是公訴意旨就被告亥○○此部分之指訴，尚屬不能證明，
    惟因公訴意旨認此部分與被告亥○○前開對於依據法令從事
    公務之人員，關於違背職務之行為，交付賄賂罪部分，有連
    續犯之裁判上一罪之關係，爰不就此另為被告亥○○無罪之
    諭知。又被告亥○○於84年7月10日已被調往草屯分監服務
    ，有臺中監獄86年9月15日中監順戒字第7869號函在卷足憑
    。是在臺中監獄受刑之Ｂ○○增加接見與日後照顧部分，與
    被告亥○○應屬無涉，其在幫助甲丁○交付利益予戊○○時
    ，另收5萬元之好處，與貪污罪之要件尚有不符，是公訴意
    旨就被告亥○○此部分之指訴，亦屬不能證明，惟因公訴意
    旨認此部分與被告亥○○前開對於依據法令從事公務之人員
    ，關於違背職務之行為，收受賄賂罪部分，有連續犯之裁判
    上一罪之關係，爰不就此另為被告亥○○無罪之諭知，亦併
    此敘明。
五、公訴意旨雖又以：戊○○於84年6月間曾向亥○○表示其無
    大哥大行動電話話機，很不方便，亥○○即知戊○○之意，
    乃於84年6月中旬轉向卯○○索取，要卯○○代尋行動電話
    機子表示要送給戊○○。約於84年6月間之同時，Ｄ○○恰
    因移監問題需要戊○○幫忙不要被移監，乃請有犯意聯絡之
    亥○○幫忙。亥○○亦予答應並向戊○○提起注意不要讓Ｄ
    ○○被移監，戊○○竟明知免除受刑人被移監係違背其職務
    之行為，仍予以應允，雙方並以致送行動電話機具作為幫忙
    免除被移監之代價。嗣Ｄ○○即電告卯○○速尋大哥大行動
    電話機子準備送給戊○○，以免被移監。卯○○即基於欲請
    亥○○代為活動戊○○幫忙勿使Ｄ○○被移監之交付賄賂本
    意，於84年6月21日之前數日，在國軍816醫院會面ｋ○○時
    （ｋ○○當時戒護就醫）與亦前來探視ｋ○○之亥○○碰面
    ，向亥○○表示未能尋得所需之行動電話話機，要亥○○乾
    脆買一支新的話機送給戊○○，並問亥○○一支機子要多少
    ，亥○○表示一支機子要1萬6千元左右，卯○○乃當場支付
    1萬7千元予亥○○，要亥○○自行購買再送給戊○○。亥○○拿取該筆款項後，即於當天（84年6月21日）至臺中市○○路○段1152之1號電話局大哥大呼叫器批發販賣專賣店向該
    店店員甲子○以8千9百元購得1部（易利信237型）大哥大行
    動電話話機，並於當天交給戊○○收受，餘款8千1百元尚且
    留供己用。當晚5時55分至57分之間，亥○○並在電話中（
    亥○○用00-0000000號電話與卯○○所使用之000-000000號
    行動電話聯絡）告知卯○○「妥當了」，表示Ｄ○○不會被
    移監，因機子已交給戊○○。而戊○○亦在監獄內以內線電
    話告知Ｄ○○，略以「移監之事，他會注意，阿滄（指亥○○）有交代了，另阿滄有調往草屯分監，今後有事可找其幫
    忙、照顧」等情。因認被告戊○○右揭所為收受被告亥○○
    交付之大哥大行動電話話機之行為係犯有貪污治罪條例第4
    條第1項第5款之對於違背職務之行為收受賄賂罪；被告亥○○、Ｄ○○、卯○○右揭所為共同向被告戊○○交付行動電
    話話機以避免被移監之行為係犯有貪污治罪條例第10條第1
    項之對於依據法令從事公務之人員關於違背職務之行為交付
    賄賂罪嫌。被告亥○○、Ｄ○○、卯○○三人間有犯意之聯
    絡及行為之分擔，為共同正犯。又被告亥○○收受被告卯○○之1萬7千元中之8千1百元，留供己用，亦係對於違背職務
    之行為收受賄賂，其此部分所為係犯有貪污治罪條例第4條
    第1項第5款之對於違背職務之行為收受賄賂罪嫌云云。惟就
    此部分，被告亥○○應未犯罪，其說明已有如前述（即戊○○不另為無罪諭知部分）。因公訴意旨認此部分與被告亥○○前開論罪科刑部分，亦有裁判上一罪之關係，爰亦不就此
    另為被告亥○○無罪之諭知。
六、公訴意旨雖再以：被告亥○○另替Ｄ○○夾帶一次色情書刊
    入監給Ｄ○○，而接受Ｄ○○所託卯○○交付之上揭賄賂、
    不正利益；另因亥○○違背職務為Ｄ○○夾帶違禁品入監，
    Ｄ○○乃託卯○○於不詳時間，再招待亥○○等管理員在臺
    中市金錢豹酒店喝花酒2次，所花費之數額不詳；再84年1月
    17日，卯○○招待亥○○、辰○○等人喝花酒，付帳6萬8千
    元。總計卯○○受Ｄ○○之託，連同上揭事實欄所述者，以
    此方式宴請亥○○之次數共約有4、5次，每次花費自數萬元
    至10餘萬元不等等情。惟訊據被告亥○○、Ｄ○○、卯○○
    均堅詞否認亥○○有為Ｄ○○夾帶色情書刊，且堅詞否認有
    右述於84年1月12日以外之招待亥○○喝花酒情事。Ｄ○○
    於86年4月9日原審法院訊問時且供稱：「該色情書刊是與我
    同房的受刑人的，起訴書誤寫成是我的」等語。另被告亥○○且辯稱：伊於84年1月12日雖接受卯○○招待宴飲，惟84
    年1月17日卻在服勤等情。經查：(一)、Ｄ○○固然於84年6月
    15日以000-000000號行動電話與卯○○之00-0000000號電話
    通話時，提到可以透過亥○○帶色情書刊入監，有通訊監察
    作業譯文表在卷可稽（偵字第17849號卷第318至319頁）；
    但查無其他證據證明Ｄ○○所說之舍房內色情書刊為其所有
    ，亦無證據證明該書刊即為亥○○所夾帶入監，自難認亥○○已為其夾帶色情書刊。(二)、再者，(1)臺中監獄於86年9月2
    6日以中監順戒字第008188號函覆，表示亥○○於84年1月17
    日在該監服勤，當日勤務為白天擔任提帶接見工作，夜間則
    擔任忠區舍房主管，負責夜間受刑人之戒護安全工作，並未
    請人代理。是公訴意旨謂亥○○於84年1月17日接受卯○○
    之招待喝花酒云云，應係誤會。(2)又卯○○於84年11月9日
    應調查員訊問時內容（偵字第17849號卷第178頁）：問：
    「辰○○要求你招待喝花酒及女人陪宿，詳情為何？」，答
    ：「剛開始我應Ｄ○○之交待主動邀請辰○○出外喝花酒，
    以和他攀交情，後來我每次前往中監面會Ｄ○○後，辰○○
    多會以電話向我表示渠晚上要移監，意即為渠晚上可以不回
    家睡覺，我即知其意，然後亥○○會再打電話給我，要我招
    待辰○○喝花酒，我乃招待辰○○及亥○○至臺中市○○路
    金錢豹酒店喝花酒，每次辰○○於喝花酒席中均會向我表示
    某坐檯之小姐很漂亮，要我招待該小姐與渠陪宿，我均會依
    渠要求給予性招待，前述喝花酒我均安排至我女友Ｆ○○所
    服務之金錢豹酒店中，次數約有4、5次，每次花費數萬元至
    10數萬元不等」、問：「（提示扣押物編號帳冊）該帳冊
    中3.8.列印之『金錢豹酒店精誠店簽帳背書明細表』中所
    載你於1.12.及1.17.分別簽帳13萬9千元及6萬8千元，是
    否即為招待辰○○及亥○○之花費？」，答：「（經詳視后
    作答）該筆1.12.所簽之13萬9千元應為招待辰○○及亥○○之用，另外1.17.之6萬8千元是否為招待辰○○等之花費
    ，我已記不清楚」。是以，卯○○之供詞，只能證明亥○○
    除於上開84年1月12日等3次接受卯○○之喝花酒招待，此外
    並查無其他不利於亥○○等人之不利證據，則除上揭論罪之
    部分外，尚難認卯○○還有招待亥○○喝花酒。惟因公訴意
    旨認此部分與被告亥○○前開論罪科刑部分，亦有裁判上一
    罪之關係，爰亦不就此另為被告亥○○無罪之諭知。
七、公訴意旨雖又以：被告亥○○於不詳時間，曾夾帶過一次色
    情書刊給當時在考核房之辛○○，辛○○因而與戌○○給予
    亥○○上述不正利益（凱麗宮喝花酒等）等情。惟按刑事訴
    訟法第156條第2項規定「被告之自白，不得作為有罪判決之
    唯一證據，仍應調查其他必要之證據，以查其是否與事實相
    符。」訊據本案被告亥○○、辛○○、戌○○均否認此部分
    之事實，而雖被告亥○○於84年11月7日調查員訊問時供稱
    ：「我曾帶過色情書刊乙次交給中監考核房辛○○」（偵字
    第18639號卷第18頁）；惟除亥○○之此部分自白外，尚欠
    其餘之佐證，是以尚難認有此部分之事實。因公訴意旨認此
    部分與被告亥○○前開論罪科刑部分，亦有裁判上一罪之關
    係，爰亦不就此另為被告亥○○無罪之諭知。
、被告卯○○部分：
一、訊據本案上訴人即被告（以下簡稱為被告）卯○○雖坦承伊
    在辰○○之接見監聽室接見Ｄ○○時，有自氣窗口傳遞行動
    電話與現金等違禁物之情事，亦承認曾經宴請被告亥○○與
    辰○○，另並坦承確有在84年9月8日晚上準備酒菜託請被告
    申○○夾帶入監之情事，但矢口否認有何犯罪情事，並辯稱
    ：伊係在與Ｄ○○對談之時，直接將違禁物交給Ｄ○○，並
    未透過亥○○與辰○○轉交，待等亦不知情，另共同被告亥
    ○○違規安排面會與延長面會時間並非當然違背職務，亥○○與辰○○既無違背職務之行為，伊不可能因此期約並交付
    賄賂，雖伊曾宴請亥○○與辰○○喝酒，但此純係出於友誼
    ，亥○○與辰○○並非主客，其等二人亦曾回請，故此與亥
    ○○與辰○○之職務並無任何對價關係，顯非不正利益，至
    於亥○○交付30萬元乙事，亦屬二人借貸關係，雙方約定每
    月償還12萬元，伊亦已經清償完畢，伊並未允許亥○○在賭
    場插股分紅，再伊向ｄ○○所拿5千元，實係借來買酒菜之
    金錢，伊並未持以行賄被告申○○，衡諸常情，被告申○○
    應不可能為5千元即違背職務，伊並無公訴意旨所指訴之犯
    行云云。
二、然查：
  (一)、就本案被告卯○○如何透過共同被告亥○○、辰○○替受
      刑人Ｄ○○傳遞行動電話、呼叫器、現金、酒類、檳檳榔
      等違禁物，及違規安排面會與延長會面時間部分，其認定
      理由詳如被告亥○○、辰○○部分所示。被告卯○○雖辯
      稱未透過亥○○與辰○○轉交，其等亦不知情云云。惟受
      刑人違規持有違禁品如被查獲，除需受處分之外，更影響
      假釋成績。若非已徵得共同被告亥○○、辰○○之同意代
      為傳遞、轉交，或知悉其等不會取締，殊難想像被告卯○○會干冒被查獲之風險，而多次替受刑人Ｄ○○行動夾帶
      上開違禁物品。被告卯○○此部分所辯，殊難採信。另共
      同被告亥○○違規安排面會與延長面會時間，係屬違背職
      務，亦無可疑。被告卯○○辯稱亥○○與辰○○並無違背
      職務之行為，尚非可採。
  (二)、又就被告卯○○與Ｄ○○二人，因亥○○與辰○○違背職
      務之行為，而如何共同向亥○○與辰○○交付賄賂與不正
      利益部分，其說明亦有如被告亥○○、辰○○部分所示。
      被告卯○○辯稱亥○○交付30萬元係借貸，另招待亥○○
      、辰○○係基於友誼，亦與其等違背職務並無對價關係，
      均非可採。另就被告卯○○、亥○○共同向辰○○行求賄
      賂部分，其說明亦詳如被告亥○○部分所示。
  (三)、另被告卯○○於84年9月9日凌晨，確有向ｅ○○（更名前
      姓名為ｄ○○）借支5千元行賄申○○，以作為申○○違
      背職務將酒類夾帶入監給Ｄ○○之對價，此部分認定理由
      亦詳如被告申○○部分所示。被告卯○○辯稱此為借來購
      菜之錢，亦無可採。
三、復據被告卯○○於調查站訊問時坦承經營賭場之事實屬實。
    綜上所述，本案上開證人所供，核與事證相符者，具有可信
    之情況，復為證明被告之犯罪事實所必要，所為供述，得為
    證據，並認信而有憑，堪予採信，上開事證明確，被告卯○○之上開犯行均堪認定。核其所為，係犯對於依據法令從事
    公務之人員關於違背職務之行為交付賄賂及不正利益罪。查
    被告卯○○行為時，係在85年10月23日前，而貪污治罪條例
    已於85年10月23日修正公布，並於同月25日生效施行，就被
    告卯○○上開行為，修正前貪污治罪條例第10條對於依據法
    令從事公務之人員關於違背職務之行為行求、交付賄賂或不
    正利益罪之處罰，與修正後貪污治罪條例第11條對於依據法
    令從事公務之人員關於違背職務之行為行求、交付賄賂或不
    正利益罪之處罰，其有期徒刑部分均屬相同，但修正後之罰
    金額則有提高，經比較新舊法之結果，其中81年7月17日修
    正公布貪污治罪條例第10條第1、2項之規定，其法定刑罰金
    部分，雖較85年10月23日修正公布之貪污治罪條例第11條第
    1、2項規定罰金為輕，但有關行賄自白部分，因行賄罪之行
    為人在偵查或審判中自白者，85年10月23日修正前之舊法僅
    規定減輕其刑，修正後之新法第11條第3項後段則規定減輕
    或免除其刑，故犯行賄罪如於偵查或審判中自白者，應以適
    用85年10月23日修正公布之新法較有利，依刑法第2條第1項
    規定，被告卯○○上開所為，係犯修正後貪污治罪條例第11
    條第2項對於依據法令從事公務之人員關於違背職務之行為
    行求、交付賄賂及不正利益罪。公訴意旨認其就上開部分，
    係犯修正前貪污治罪條例第10條第1項之對於依據法令從事
    公務之人員關於違背職務之行為行求、交付賄賂或不正利益
    罪，尚有未洽。又就其與「Ｉ○」等人共同經營賭場部分，
    另犯刑法第268條之圖利提供賭博場所罪與圖利聚眾賭博罪
    。此部分所犯二罪之間，係一行為觸犯二罪名之想像競合犯
    ，應依刑法第55條規定，從一重依圖利聚眾賭博罪處斷。再
    此部分圖利聚眾賭博罪犯行，與對亥○○關於違背職務之行
    為交付賄賂之犯行，有方法結果之牽連關係，應依修正前刑
    法第55條後段牽連犯規定，從一重依對於依據法令從事公務
    之人員關於違背職務之行為交付賄賂罪處斷（因有上開裁判
    上一罪之關係，故雖未經起訴，仍為起訴效力所及）。其多
    次對於依據法令從事公務之人員關於違背職務之行為行求、
    交付賄賂及交付不正利益之犯行，其犯罪時間緊接，所犯構
    成要件相同，顯係基於概括之犯意為之，為連續犯，應依據
    修正前刑法第56條連續犯之規定論以交付賄賂及不正利益一
    罪，並加重其刑。又就上開對於依據法令從事公務之人員關
    於違背行之實施，職務之行為交付賄賂或不正利益犯行之實
    施，被告卯○○分，互有犯意別與Ｄ○○、亥○○、ｄ○○
    之間，互有犯意之聯絡及行為之分擔，均為共同正犯。又被
    告卯○○在偵查期間自白上開犯罪，應依貪污治罪條例第11
    條第3項之規定減輕其刑。其刑罰之加重與減輕，並先加後
    減之。扣案如附表(二)證據監視器，係編號貳參之廿三至廿九
    所示賭具與監視器，係被告卯○○所有供犯罪使用之物，亦
    依法宣告沒收。
四、公訴意旨雖又以：戊○○於84年6月間曾向亥○○表示其無
    大哥大行動電話話機，很不方便，亥○○即知戊○○之意，
    乃於84年6月中旬轉向卯○○索取，要卯○○代尋行動電話
    機子表示要送給戊○○。約於84年6月間之同時，Ｄ○○恰
    因移監問題需要戊○○幫忙不要被移監，乃請有犯意聯絡之
    亥○○幫忙。亥○○亦予答應並向戊○○提起注意不要讓Ｄ
    ○○被移監，戊○○竟明知免除受刑人被移監係違背其職務
    之行為，仍予以應允，雙方並以致送行動電話機具作為幫忙
    免除被移監之代價。嗣Ｄ○○即電告卯○○速尋大哥大行動
    電話機子準備送給戊○○，以免被移監。卯○○即基於欲請
    亥○○代為活動戊○○幫忙勿使Ｄ○○被移監之交付賄賂本
    意，於84年6月21日之前數日，在國軍816醫院會面ｋ○○時
    （ｋ○○當時戒護就醫）與亦前來探視ｋ○○之亥○○碰面
    ，向亥○○表示未能尋得所需之行動電話話機，要亥○○乾
    脆買一支新的話機送給戊○○，並問亥○○一支機子要多少
    ，亥○○表示一支機子要1萬6千元左右，卯○○乃當場支付
    1萬7千元予亥○○，要亥○○自行購買再送給戊○○。亥○○拿取該筆款項後，即於當天（84年6月21日）至臺中市○○路○段1152之1號電話局大哥大呼叫器批發販賣專賣店向該
    店店員甲子○以8千9百元購得1部（易利信237型）大哥大行
    動電話話機，並於當天交給戊○○收受，餘款8千1百元尚且
    留供己用。當晚5時55分至57分之間，亥○○並在電話中（
    亥○○用00-0000000號電話與卯○○所使用之000-000000號
    行動電話聯絡）告知卯○○「妥當了」，表示Ｄ○○不會被
    移監，因機子已交給戊○○。而戊○○亦在監獄內以內線電
    話告知Ｄ○○，略以「移監之事，他會注意，阿滄（指亥○○）有交代了，另阿滄有調往草屯分監，今後有事可找其幫
    忙、照顧」等情。因認被告戊○○上揭所為收受被告亥○○
    交付之大哥大行動電話話機之行為係犯有貪污治罪條例第4
    條第1項第5款之對於違背職務之行為收受賄賂罪，被告亥○○、Ｄ○○、卯○○上揭所為共同向被告戊○○交付行動電
    話話機以避免被移監之行為係犯有貪污治罪條例第10條第1
    項之對於依據法令從事公務之人員關於違背職務之行為交付
    賄賂罪嫌。被告亥○○、Ｄ○○、卯○○三人間有犯意之聯
    絡及行為之分擔，為共同正犯云云。惟就此部分，被告卯○○應未犯罪，其說明已有如前述（即戊○○不另為無罪諭知
    部分）。因公訴意旨認此部分與被告卯○○前開論罪科刑部
    分，亦有裁判上一罪之關係，爰亦不就此另為被告卯○○無
    罪之諭知。
五、公訴意旨雖再以：亥○○另替Ｄ○○夾帶一次色情書刊入監
    給Ｄ○○，而接受Ｄ○○所託卯○○交付之上揭賄賂、不正
    利益；另因亥○○違背職務為Ｄ○○夾帶違禁品入監，Ｄ○○乃託卯○○於不詳時間，再招待亥○○等管理員在臺中市
    金錢豹酒店喝花酒2次，所花費之數額不詳；再84年1月17日
    ，卯○○招待亥○○、辰○○等人喝花酒，付帳6萬8千元。
    總計卯○○受Ｄ○○之託，連同上揭事實欄所述者，以此方
    式宴請亥○○之次數共約有4、5次，每次花費自數萬元至10
    餘萬元不等等情。惟訊據被告亥○○、Ｄ○○、卯○○均堅
    詞否認亥○○有為Ｄ○○夾帶色情書刊，且堅詞否認有上述
    於84年1月12日以外之招待亥○○喝花酒情事。此部分被訴
    犯行，應屬不能證明（詳如上述亥○○不另為無罪諭知部分
    ）。因公訴意日認此部分與被告卯○○前開論罪科刑部分，
    亦有裁判上一罪之關係，爰亦不就此另為被告卯○○無罪之
    諭知。
六、公訴意旨雖又以：84年9月28日下午，ｄ○○以電話聯繫卯
    ○○瞭解賭場資金週轉情形時，又代Ｄ○○、ｋ○○傳話，
    要被告卯○○準備洋酒，將之裝入烏龍茶罐偽裝成烏龍茶，
    再交由申○○夾帶入監，並要卯○○支付申○○5千元，以
    為代價，惟卯○○雖於當晚8時前，將酒菜備妥，交由申○○夾帶入監，但因Ｄ○○告知已付5千元，卯○○即未再支
    付，因認被告卯○○此部分亦涉有修正前貪污治罪條例第10
    條第1項對於依據法令從事公務之人員，關於違背職務之行
    為，交付賄賂罪云云。惟按修正前貪污治罪條例第10條第1
    項之上開規定，並未處罰未遂犯。本案被告卯○○實際既未
    交付賄賂，亦無證據足以證明其曾就此事事先向申○○行求
    、期約，且亦無確實之證據足以證明被告卯○○就Ｄ○○事
    先支付5千元一事，曾與Ｄ○○有何犯意聯絡。公訴意旨此
    部分之指訴，尚屬不能證明。惟因公訴意旨認此部分與被告
    卯○○前開所犯，有連續犯之裁判上一罪關係，爰不就此另
    為被告卯○○無罪之諭知。
七、公訴意旨雖另以：ｄ○○、甲癸○二人違背其職務，對於甲○○、ｋ○○二人給予方便及照顧：(1)在84年某日，違背職
    務而容許卯○○與ｋ○○等會面聊天至翌日凌晨2時許，卯
    ○○始離去。(2)違反職責，讓受刑人甲○○、ｋ○○與渠等
    友人卯○○、ｆ○○、ｊ○○、甲戊○、ｃ○○、甲己○（
    即未○○，外號「永遠仔」）、甲庚○（阿豪）、甲辛○等
    在病舍內喝酒聊天、抽菸、吃檳榔等。(3)容許甲○○之女友
    庚○○及ｋ○○之女友外號「小鳳」之甲壬○在816醫院戒
    護就醫期間與渠等在病房內共宿。而被告卯○○為感謝ｄ○○、甲癸○等人違背其職務，給予受刑人甲○○、ｋ○○等
    之特別照顧，乃以邀ｄ○○、甲癸○等以投資上揭賭場分紅
    方式回饋，以之為代價，因認被告卯○○犯有貪污治罪條例
    第10條第1項之對於依據法令從事公務之人員關於違背職務
    之行為期約賄賂罪嫌。惟訊據被告卯○○均矢口否認公訴意
    旨所指此部分事實，經查被告卯○○於上揭偵查之供述，係
    表示：「由於我本身現金不足，而邀ｄ○○、甲癸○二人共
    同出資經營，一開始我與ｄ○○、甲癸○三人各出資25萬元
    」，接著又表示「後來因放出之款項太多，而再由楊、李二
    人共追補4、50萬元」，顯見其所以邀ｄ○○、甲癸○二人
    共同經營賭場係為籌措資金，此外亦查無「卯○○為感謝ｄ
    ○○違背職務照顧甲○○、ｋ○○，而邀ｄ○○投資賭場」
    之證據，則縱公訴意旨所指上述ｄ○○違背職務之行為為實
    在，然尚難證明卯○○邀ｄ○○投資賭場一事與ｄ○○之違
    背職務間有何對價關係，是此部分之犯行尚難證明。因公訴
    意旨認此部分與被告卯○○前開所犯，有連續犯之裁判上一
    罪關係，爰不就此另為被告卯○○無罪之諭知。
、被告戌○○部分：
一、訊據上訴人即被告戌○○辯稱：伊替辛○○等人夾帶酒類、
    行動電話等違禁物，係在會客時，從會客室之窗口直接丟給
    辛○○、Ｎ○○，並未透過被告亥○○轉交，且背對辰○○
    ，故辰○○是否知情，伊亦屬不知，伊與被告亥○○不熟，
    不知宴飲時有無招待被告亥○○，雖有送酒給被告辰○○，
    但只係一般交際，另招待被告辰○○部分，亦係因伊常找朋
    友喝酒，才順便招待被告辰○○，並非意在行賄，更無性招
    待之事，至於送錶之事，雖係辛○○交待，但被告辰○○有
    表明不收云云。
二、然查：
  (一)、就被告亥○○如何於前開時、地替受刑人辛○○夾帶前開
      違禁物品部分，其說明與認定之理由，已詳如被告亥○○
      部分所述。其中，被告戌○○與辛○○在84年5月24日之
      監聽通話譯文，並有辛○○要戌○○買新的行動電話，並
      拿給亥○○之通話內容（辛○○檢視譯文內容，見偵字第
      18639號卷第190頁；譯文全文，見同卷第198頁至第201頁
      ），足證被告戌○○對於被告亥○○有替受刑人辛○○夾
      帶違禁物品，應無不知之理。另被告戌○○本身在辰○○
      接見監聽室傳遞違禁物給辛○○、Ｎ○○部分（另詳如辰
      ○○部分），被告戌○○尤無推稱不知之理。而就被告辛○○、Ｎ○○為使被告亥○○能替其夾帶上述違禁品入監
      ，乃要求被告戌○○於出獄後，連續2至3次，以宴請被告
      亥○○至臺中市之凱麗宮酒店喝花酒方式，以作為代價，
      被告亥○○均明知仍赴宴，總計被告亥○○前後接受過被
      告戌○○至凱麗宮酒店喝花酒2至3次，每次花費約2、3萬
      元，共約4至9萬元等情，已分據被告辛○○、戌○○等於
      調查筆錄中供述屬實。如被告亥○○於偵查中供稱：伊曾
      經受戌○○招待2、3次，地點是凱麗宮等語（偵字第1863
      9號卷第19頁；相同供述，但改稱說只有2次，見原審(二)第
      186頁反面）；辛○○亦於偵查中供稱確有：伊為答謝亥
      ○○替他夾帶行動電話及現金等違禁品，乃交代戌○○招
      待亥○○喝花酒等事（偵字第18639號卷第31頁、第58頁
      反面）。即被告戌○○於偵查中亦供稱：84年4月底伊出
      獄後，Ｎ○○及辛○○即交代伊，要招待監所主管及管理
      員，以便渠等能調好單位及在監方便行事，故伊即常邀請
      午○○、辰○○、亥○○等人喝花酒，地點包括臺中市的
      凱麗宮、高崗屋及清水鎮的金船港等，自84年5月初迄今
      多次（詳細次數不記得）等語（偵字第17849號卷第60頁
      、第67頁，後又補充說，亥○○因後來調至草屯分監，前
      後招待3、4次，辰○○前後10來次，每次皆2、3萬元，總
      金額達2、30萬元，見同偵卷第63頁）。被告辰○○亦有
      供稱：戌○○招待伊及亥○○、午○○在外喝花酒3、4次
      ，其中1次，84年5月間至臺中市○○路感性夜酒店，戌○○並找坐檯小姐陪伊出場，後戌○○繼續招待伊及午○○
      至高崗屋酒店，因太晚了，伊要坐檯小姐自行搭計程車回
      酒店，招待酒錢、坐檯小姐出場費均由戌○○支付等事（
      偵字第17850號卷第207頁）。此外，被告午○○亦坦稱：
      84年7月戌○○邀請伊及亥○○，至臺中市○○路與精誠
      路交叉口凱麗宮酒店飲宴之情（偵字第17850號卷第69頁
      ），足證上情非虛。另被告辰○○、午○○如何以違背職
      務為對價，而收受上開不正利益10次，每次花費至少2萬
      元，亦詳如被告辰○○、午○○部分所述。參酌上情，被
      告戌○○有於前開時間，與受刑人辛○○基於共同犯罪之
      犯意聯絡，共同對被告辰○○、午○○違背職務之行為交
      付不正利益至少10次，花費至少20萬元，其中被告亥○○
      亦有對於違背職務之行為收受上開不正利益3次，應堪認
      定。
  (二)、再就被告辰○○違背職務之行為，被告戌○○與受刑人辛○○基於共同犯罪之犯意聯絡，共同交付賄賂部分：
    (1)就被告戌○○曾依辛○○之囑咐，分別於84年5月間，贈
      送藍帶洋酒2瓶、茶葉禮盒及於中秋節前後贈送藍帶洋酒
      1瓶予被告辰○○部分，被告辰○○已於偵查中供稱：戌
      ○○受辛○○託付，84年5月間及中秋節，分別送藍帶洋
      酒2瓶及茶葉禮盒，以作為平日照顧之答謝等語（偵字第
      17850號卷第207頁、第219頁反面及第220頁）。被告戌○○亦供稱：辛○○交代伊，84年5月間，伊送2瓶「藍帶」
      洋酒及茶葉禮盒至辰○○位於文心路大坑附近之住所，並
      親交辰○○本人無誤（偵字第17849號卷第60頁、第67頁
      ）；且嗣又供述84年農曆8月15日再送辰○○1瓶洋酒（偵
      字第17849號卷第238頁反面）。而就致送上開物品之目的
      ，辛○○已於偵查中供稱：伊為酬謝辰○○平常對於戌○○於會面時傳遞物品而不予制止，交代戌○○於84年5、6
      月間致送藍帶洋酒2瓶、茶葉禮盒至辰○○住處，又於會
      客時，辰○○向伊表示手錶被人打壞，伊乃交代戌○○購
      買白色勞力士手錶送辰○○（偵字第18639號卷第31頁反
      面、第59頁反面）。足證上開物品，並非被告戌○○與辰
      ○○之交際禮儀，而係對於被告辰○○違背職務之賄賂。
      被告戌○○前開辯解，尚不足採信。
    (2)又本案共同被告辛○○於84年6月間之某次會客，在被告
      辰○○之接見室聊天時，因被告主動向其表示，稱原佩帶
      之手錶遭人打壞，無錶可用等語，辛○○即於返回房舍後
      ，以行動電話聯絡被告戌○○，請被告戌○○自辛○○先
      前託付保管之50萬元款項中，購買乙只勞力士白殼手錶贈
      送予被告辰○○，以為日後方便行事，被告戌○○乃於84
      年6月18日，偕妻甲丑○赴臺中縣沙鹿鎮○○路245號寶島
      鐘錶公司，以6萬7千元價購1只白色勞力士手錶（型號162
      34），並於當天晚上9時30分許，赴被告辰○○位於臺中
      市北屯區○○○○○街26之3號之住處，交付予被告辰○○收受，上開事實有上開手錶扣案可稽。被告辰○○於偵
      查中，亦曾供稱：戌○○送伊勞力士手錶乙只，係因戌○○到中監面會辛○○時，由伊在監聽辦公室氣窗口傳替過
      量菜、檳榔及現金入監，戌○○為感謝伊故致送手錶無誤
      （偵字第17850號卷第122頁、207，其後並補充稱，因為
      辛○○知道伊所佩帶手錶遭人打壞，故要戌○○購買手錶
      予伊，後來84年6月18日戌○○偕其妻至伊家，將白殼勞
      力士手錶送伊，見同上偵卷第207頁反面）。被告辰○○
      並書立自白書1紙，承認勞力士手錶係戌○○所送，時間
      是84年6月（同上偵卷第33頁）。另被告戌○○於偵查中
      ，原雖供稱：84年5、6月間，辛○○從監所打行動電話，
      叫伊買一支「勞力士」手錶給辰○○，後來伊至監所會客
      時，辰○○亦稱，他的手錶因喝酒遭人打壞，但因伊經濟
      狀況不佳，故未買手錶送辰○○云云（偵字第17849號第6
      3頁、第69頁）；但被告戌○○其後已坦承：84年6月間，
      辛○○自監內打電話告訴伊，辰○○所戴勞力士手錶因故
      毀損，交代伊購買勞力士手錶，並由辛○○交付伊代為保
      管之5百萬現金中支付，6月間某日傍晚（註：依據通訊監
      聽電話為6月18日），伊偕同太太甲丑○至臺中縣沙鹿鎮
      寶島鐘錶公司以7萬元左右價格購買乙只白殼之勞力士手
      錶，並當日晚9點多與太太共同將前述手錶持往辰○○住
      處，臺中市○○路與昌平路附近，直接送與辰○○本人無
      誤（偵字第17849號卷第226頁反面至第227頁、第236頁反
      面）。證人甲寅○（即寶島鐘錶公司沙鹿分公司經理）亦
      證稱：該公司原位於沙鹿鎮○○路245號，於84年11月15
      日遷至沙鹿鎮○○路177號，並確認辰○○扣押之白色勞
      力士手錶，型號16234號為該公司售出，依保單售出日期
      為84年6月18日，售價為6萬7千元（偵字第17850號第201
      頁反面，又戌○○確認勞力士白色手錶，型號16234，保
      證書記載購買日期為84年6月18日，購買地址：臺中縣沙
      鹿鎮○○路245號寶島鐘錶公司，見偵字第17849號卷第22
      7頁）。復有84年6月14日「戌○○與辰○○通訊監察譯文
      」（內容為戌○○知悉辰○○被毆且手錶被打壞，戌○○
      表示要送錶給辰○○，辰○○檢視譯文內容，見偵字第17
      850號卷第211頁；譯文全文，見同卷第214頁至第215頁）
      、84年6月16日「戌○○與辰○○通訊監察譯文」（內容
      為戌○○找辰○○一起到寶島鐘錶公司看手錶，辰○○檢
      視譯文內容，見偵17850號卷第211頁；譯文全文，見同卷
      第216頁）、84年6月18日「戌○○與辰○○通訊監察譯文
      」（內容為戌○○欲至寶島後再至辰○○住所，戌○○檢
      視譯文內容，見偵字第17849號卷第64頁，辰○○檢視譯
      文內容，見偵字第17850號第211頁；譯文全文，見同卷第
      217頁）在卷可稽。足證被告戌○○有對被告辰○○違背
      職務之行為，交付上開賄賂，此部分之犯罪事證甚明。被
      告戌○○前開辯解，尚不足採信。
三、上開證人所供，核與事證相符者，具有可信之情況，復為證
    明被告之犯罪事實所必要，所為供述，得為證據，並認確屬
    可信，而予採信，上開事證明確，核被告戌○○上開所為，
    係犯對於依據法令從事公務之人員關於違背職務之行為交付
    賄賂及不正利益罪。查被告戌○○行為時，係在85年10月23
    日前，而貪污治罪條例已於85年10月23日修正公布，並於同
    月25日生效施行，就被告戌○○上開行為，修正前貪污治罪
    條例第10條對於依據法令從事公務之人員關於違背職務之行
    為行求、交付賄賂或不正利益罪之處罰，與修正後貪污治罪
    條例第11條對於依據法令從事公務之人員關於違背職務之行
    為行求、交付賄賂或不正利益罪之處罰，其有期徒刑部分均
    屬相同，但修正後之罰金額則有提高，經比較新舊法之結果
    ，其中81年7月17日修正公布貪污治罪條例第10條第1、2項
    之規定，其法定刑罰金部分，雖較85年10月23日修正公布之
    貪污治罪條例第11條第1、2項規定罰金為輕，但有關行賄自
    白部分，因行賄罪之行為人在偵查或審判中自白者，85年10
    月23日修正前之舊法僅規定減輕其刑，修正後之新法第11條
    第3項後段則規定減輕或免除其刑，故犯行賄罪如於偵查或
    審判中自白者，應以適用85年10月23日修正公布之新法較有
    利，依刑法第2條第1項規定，被告戌○○上開所為，係犯修
    正後貪污治罪條例第11條第2項對於依據法令從事公務之人
    員關於違背職務之行為交付賄賂及不正利益罪。公訴意旨認
    其就上開部分，係犯修正前貪污治罪條例第10條第1項之對
    於依據法令從事公務之人員關於違背職務之行為交付賄賂或
    不正利益罪，尚有未洽。其多次對於依據法令從事公務之人
    員關於違背職務之行為交付賄賂及不正利益之犯行，其犯罪
    時間緊接，所犯構成要件相同，顯係基於概括之犯意為之，
    為連續犯，應依修正前刑法第56條連續犯之規定論以一罪，
    並加重其刑。又就上開犯行之實施，被告戌○○分別與Ｎ○○、辛○○二人之間，互有犯意之聯絡及行為之分擔，均為
    共同正犯。又被告戌○○曾犯傷害、妨害自由案件，經法院
    判處有期徒刑並定應執行刑為有期徒刑6月，於83年7月7日
    易科罰金執行完畢，以上事實有臺灣高等法院被告全國前案
    紀錄表在卷可稽，被告戌○○於受上開有期徒刑之執行完畢
    後，五年之內故意再犯有期徒刑以上上開之罪，為累犯，應
    依刑法第47條之規定遞加其刑。又被告戌○○在偵查期間自
    白上開犯罪，應依貪污治罪條例第11條第3項之規定減輕其
    刑，其刑罰之加重與減輕，並先加後減之。
四、至公訴意旨就被告戌○○招待被告亥○○、辰○○、午○○
    等人喝花酒超過前開認定之次數與花費金額部分，因無確切
    之證據，尚屬不能證明。惟因公訴意旨認此部分，與被告戌
    ○○前開論罪科刑部分，有連續犯之裁判上一罪關係，爰不
    就此另為被告戌○○無罪之諭知。
五、公訴意旨雖再以：被告亥○○於不詳時間，曾夾帶過一次色
    情書刊給當時在考核房之辛○○，辛○○因而與被告戌○○
    給予亥○○上述不正利益云云。然此部分尚屬不能證明，業
    如前述（詳亥○○不另為無罪諭知部分）。因公訴意旨認此
    部分與被告戌○○前開論罪科刑部分，亦有裁判上一罪之關
    係，爰亦不就此另為被告戌○○無罪之諭知。
六、公訴意旨雖又以：被告戌○○尚依被告Ｎ○○之囑咐，分別
    於84年5月間，至辰○○住處，贈送藍帶洋酒2瓶、茶葉禮盒
    ，及於中秋節前後贈送藍帶洋酒1瓶予辰○○，辰○○因而
    為上揭違背職務之行為等情，因認被告戌○○、Ｎ○○、辛○○、辰○○另犯有上揭行賄、收賄罪。訊據被告戌○○堅
    詞否認有依Ｎ○○之囑咐而為此部分之行為。經查：被告戌
    ○○於84年10月28日調查員訊問時，係供稱：「……另辛○○亦交代我送洋酒予上述管理員打通關節，我即於84年5月
    間（詳細日期已不復記得）曾送2瓶藍帶洋酒及茶葉禮盒至
    辰○○位於文心路大坑附近之住所（詳細地址並不清楚）親
    自送給辰○○本人，另一次係於中秋節後（日期不復記得）
    送藍帶洋酒1瓶」等語（偵字第17849號卷第60頁）。是被告
    戌○○致贈該部分洋酒、茶葉，應係受辛○○一人之囑託，
    Ｎ○○並未為此部分之囑託，則公訴意旨此部分之指述，尚
    難認定。惟因公訴人認此部分與被告戌○○前開論罪科刑部
    分，亦有裁判上一罪之關係，爰亦不就此另為被告戌○○無
    罪之諭知。
七、公訴意旨又以：被告戌○○與辛○○、Ｎ○○等基於共同之
    犯意聯絡，自84年5月間起，前後10餘次邀宴、招待午○○
    ，午○○因而違背職務對於Ｎ○○、辛○○二人所使用之行
    動電話不予取締；又辛○○常以前述所使用之行動電話自獄
    內聯繫戌○○，請戌○○代為邀宴招待管理員午○○，以答
    謝午○○對其之照顧及請求繼續照顧，戌○○乃與辛○○基
    於共同之犯意聯絡，基於概括之犯意，自84年5月間起，前
    後10餘次邀宴、招待午○○至臺中市、縣之酒店或餐廳飲宴
    、喝花酒等，戌○○每次邀宴午○○約花費2、3萬元，前後
    總計達2、30萬元，而午○○等人，明知其係不正利益，且
    戌○○係要求其於獄內特別照顧辛○○，午○○仍基於概括
    之犯意，予以應允並接受邀宴喝花酒。而午○○亦應其等之
    要求，於接受招待前、招待後，違背職務將Ｎ○○、辛○○
    二人安排在同一舍房，及每個月給予其二人最高之累進處遇
    分數等方式來加以照顧，因認其等尚犯有上揭收受、交付不
    正利益罪嫌云云。惟查：(一)、訊之辛○○、Ｎ○○固對於在
    監獄中持有、使用行動電話之事實坦承不諱，但被告午○○
    、戌○○、Ｎ○○、辛○○均否認此部分犯行，而本院亦查
    無何證據證明午○○知悉辛○○、Ｎ○○在獄中持有、使用
    行動電話之事實，自難認定公訴人所指此部分為事實。(二)、
    被告午○○於84年10月29日調查員訊問時，雖坦承接受戌○○之上揭喝花酒招待，因而應戌○○之要求幫忙將辛○○、
    Ｎ○○二人安排住同一舍房，並將其二人之每個月考核分數
    打最高分（偵字第17850號卷第68至70頁）。但辛○○及Ｎ
    ○○之累進處遇分別為三級及四級，於考核房期間，因無其
    他不良行狀，故其累進處遇分數，仍維持其原工埸分數，並
    未予增加，有臺中監獄88年1月6日中監戒字第95號函及受刑
    人成績記分總表在卷可按，足見被告午○○於84年10月29日
    調查員訊問時，所為陳述，尚非真實。(三)、綜上所述：(1)自
    戌○○、Ｎ○○、午○○三人之供詞相符處研判，戌○○確
    有受Ｎ○○、辛○○之託而自84年5月間起，請午○○到數
    家酒店喝花酒，而午○○亦明白係要答謝其於獄中照顧Ｎ○○、辛○○二人，並要其往後持續照顧者；(2)而自Ｎ○○、
    午○○二人相符之供詞研判，午○○確於接受戌○○招待前
    、接受招待後，違背職務對Ｎ○○減少靜坐、延長放封時間
    ，直至Ｎ○○於84年6月28日調離考核房為止。公訴意旨雖
    認此部分係違背職務行為，但並無任何證據證明午○○將Ｎ
    ○○、辛○○二人安排在同一舍房，及每個月給予其二人最
    高之累進處遇分數等方式來加以照顧，此安排受刑人在同一
    房或給予累進分數係違背職務之行為，公訴意旨認此部分係
    違背職務行為，原審認此部分，係職務上之受賄行為，均有
    誤會。因公訴意旨認此部分與被告戌○○前開論罪科刑部分
    ，亦有裁判上一罪之關係，爰亦不就此另為被告戌○○無罪
    之諭知。
伍、被告辰○○部分：
一、訊據上訴人即被告辰○○固坦承於上開期間，係擔任臺中監
    獄接見監聽室主任，然矢口否認有何犯罪情事，並辯稱：伊
    之職務為「監聽」，並無直接戒護受刑人之權責，伊在接見
    監聽室專注錄音及記載內容，背對受刑人，亦不知其等自氣
    窗口傳遞違禁物品之情事，伊亦無「特別照顧」受刑人之權
    限與事實，伊並曾未因為違背職務而收賄，另卯○○與伊不
    熟，伊雖曾因亥○○之邀請前往「金錢豹KTV」作陪，但均
    沒坐多久即離開，伊並非卯○○之主要邀請對象，至於戌○○性招待之事，尤屬子虛烏有，另戌○○送錶之前，有打三
    通電話，伊一一拒絕，後來戌○○前來泡茶，臨走前說要去
    他處賭博，不方便帶著，才暫時寄放，並稱改天來拿，此絕
    非賄賂，伊亦無收受之意，此外伊亦未接受Ｗ○○之招待，
    另伊與Ｔ○○平常往來應酬即互贈茶壺、手錶，並非收受賄
    賂云云。
二、然查：
  (一)、被告辰○○自82年9月18日起，至84年10月31日止，擔任
      臺中監獄接見室監聽主管，負責監聽受刑人與家屬接見之
      談話內容，此有臺中監獄86年9月15五日中監順戒字第786
      9號函在卷可稽（附於原審卷(四)）。被告既為接見室監聽
      主管，平常負責監聽及紀錄工作，但其在接見室執行上開
      職務時，在職務上有禁止受刑人進入其辦公室，並禁止受
      刑人之家屬、親友自該辦公室氣窗口傳遞違禁品入監給受
      刑人，上開事項亦係其職務，要無可疑。被告辰○○辯稱
      伊僅負責監聽及紀錄工作，受刑人進入其辦公室、及受刑
      人之家屬、親友自該辦公室氣窗口傳遞違禁品入監給受刑
      人等事與伊無關，尚非可採。又依據本案後述受刑人辛○○等人夾帶違禁物之情形，尚有其他監獄管理人亦有失職
      情事，雖堪認定。但被告辰○○如下所述，明目張膽使受
      刑人進入其辦公室、及受刑人之家屬、親友自該辦公室氣
      窗口傳遞違禁品入監給受刑人等情事，尚不能因此即為被
      告辰○○並無後述違背職務行為之認定。至於上開同屬失
      職之管理員，除被告亥○○亦同有因違背職務之行為收受
      賄賂及不正利益外，其他失職之管理員既無證據足以證明
      同有此情，或有就違背職務之行為收受賄賂及不正利益，
      自非可認定係屬被告辰○○之共同正犯。故此部分雖未能
      查明，仍無礙於本院對被告辰○○犯行之認定。
  (二)、就被告辰○○違背職務收受辛○○、Ｎ○○、戌○○等人
      賄賂及不正利益部分，經查：
    (1)就被告亥○○及戌○○替辛○○、Ｎ○○夾帶違禁品部分
      ，除詳如被告亥○○部分之理由外，被告辛○○於調查站
      應訊時，已供稱：「84年5間，我鑒於000000000號行動電
      話太大，不易藏匿，於是利用曾與我同舍房服刑過之戌○○，代我物色較輕巧便於藏匿之行動電話機，戌○○乃購
      得乙具輕巧行動電話機交給Ｍ○○持往燒烤000000000號
      碼後，於辦理會面時交我使用」、「該新的輕巧便於藏匿
      之000000000號行動電話機，……戌○○乃利用和我面會
      之際，將該具行動電話機自接見室主任辰○○背後之氣窗
      口丟入，當時我早已在該氣窗口下等候接該行動電話機」
      、「因為很多受刑人都知道自辰○○背後之氣窗口可丟包
      ，故我交代戌○○平常多帶辰○○在外飲酒作樂，建立好
      的關係，由於高某常接受戌○○招待，故而戌○○丟包時
      ，辰○○並未予制止」（見偵字第18639號卷第30頁）、
      「有的，戌○○前後計送現金5萬元及3萬元給我，時間大
      約在84年5至7月間交付的」等語（見偵字第18639號卷第3
      2頁）；偵訊中亦供述：「（戌○○共挾帶現金）2次，1
      次2萬，1次10萬，從5至7月，錢是他的，資助我，利用辰
      ○○值班時帶入」乙情明確（見同上偵卷第60頁）。另Ｎ
      ○○於調查站應訊時，亦坦稱：「（84年5月24日通話）
      此段對話確為我與友人綽號『阿堯』之對話，因我在中監
      需錢孔急，遂以000-000000之行動電話對外聯絡『堯哥』
      ，要『堯哥』籌20萬元送入監給我使用，之後我便再以同
      一行動電話聯絡另一友人戌○○，要其至『堯哥』家拿取
      20萬元，戌○○遂照我之意，至『堯哥』家拿了20萬元後
      ，利用至中監會客時，從氣窗口投入給我」（見偵字第18
      639號卷第208頁）、「……我均以『外交部長』稱呼戌○○，在今（84）年5、6月間，我曾要求戌○○以我名義在
      外邀宴臺中監獄管理員辰○○、午○○，另我亦曾以電話
      要甲卯在外替我收帳，並利用每次至中監面會我時，由窗
      口遞進違規物品給我」、「（戌○○自窗口遞進之違規物
      品有）檳榔、現金、超重之菜餚」、「（戌○○在面會窗
      口遞進之違規物時，辰○○）當然知道」、「因我有請戌
      ○○在外以我名義多次請辰○○去喝花酒，（故辰○○雖
      知遞進違規物品仍未取遞）」、「據我所知，戌○○均在
      臺中市內之各娛樂場所，約略花了好幾萬元」、「我因見
      端午節來臨，在監獄內要花費，故曾請甲卯至沙鹿友人『
      長腳堯』處拿了20萬元進來供我使用，但甲卯只拿到15萬
      元，隔了數日，甲卯即利用至中監面會之機會在辰○○身
      旁之氣窗將現金15萬元投遞進來給我」等語（見偵字第18
      639號卷第37、38頁）；其於檢察官訊問時，亦供述：「
      有（要求戌○○邀宴辰○○、午○○，以便使我能透過戌
      ○○利用辰○○值班時帶違禁品入監」、「（戌○○挾帶
      ）現金、檳榔、菜等」、「現金帶2次，1次10萬，1次15
      萬」、「（檳榔帶）4、5盒」、「沒有（送錢給管理員）
      ，祇有叫戌○○招待辰○○、午○○、甲宙○飲宴」、「
      午○○是主管，希望活動時間能長點，別人靜坐時我不必
      ，甲宙○也是一樣，希望工作量少些，辰○○可以利用面
      會時違規遞進物品」、「（招待他們三位喝酒的花費）不
      記得了，一次花費好幾萬，有時續攤花2、30萬」、「（
      阿堂）他透過病舍雜役，在今年3月間拿10萬給我，過節
      時，『長腳堯』叫戌○○在端午節時拿15萬給我」、「祇
      有戌○○（挾帶現金）那次，（係利用辰○○值班）」各
      情（見同上偵卷第64、65頁）。被告辰○○辯稱不知上情
      ，顯難採信。
    (2)另就被告戌○○尚依辛○○之囑咐，於84年5月間，至被
      告辰○○臺中市北屯區○○○○○街26之3號住處，贈送
      藍帶洋酒2瓶、1斤茶葉之禮盒，及於中秋節前後某日，又
      至辰○○住處贈送藍帶洋酒1瓶予被告辰○○（洋酒1瓶約
      1千多元，茶葉1斤亦是約1千多元）部分，亦據共同被告
      辛○○於調查站應訊時，供稱：「有的，我為酬謝辰○○
      平常對於戌○○受我之託丟包行為不予制止，故我交代戌
      ○○致送藍帶洋酒2瓶、茶葉禮盒於84年5、6月間送至辰
      ○○住處」等情（見偵字第18639號卷第31頁）；其於偵
      訊時，亦供稱：「有（交代戌○○送藍帶洋酒2瓶、茶葉
      禮盒給辰○○）」（同上偵卷第59頁）。再就辛○○於84
      年6月間之某次會客，在辰○○之接見室聊天時，因辰○○主動表示原佩戴之手錶遭人打壞，無錶可用等語，辛○○心知其意，即於返回舍房後，以行動電話聯絡戌○○，
      要戌○○自辛○○先前託付保管之50萬元款項中，購買乙
      只勞力士白殼手錶贈送予辰○○，以為日後辰○○為其違
      背職務之用，戌○○乃於84年6月18日，偕妻甲丑○赴臺
      中縣沙鹿鎮○○路245號寶島鐘錶公司沙鹿分公司，以6萬
      7千元價購1只白色勞力士手錶（型號16234），並於當晚9
      時30分許，赴辰○○位於臺中市北屯區○○○○○街26之
      3號之住處，交付予辰○○收受部分，除有該只白色勞力
      士手錶扣案可證外。辛○○於調查站應訊時，亦供稱：「
      ……另於會客時，辰○○向我表示其手錶被人打壞掉，我
      乃交代戌○○購得乙只白色『勞力士』手錶送予辰○○」
      等語（見偵字第18639號卷第31頁），且被告辰○○於檢
      察官訊問時，亦坦承：「（扣押勞力士錶）出監的戌○○
      送（白色）」、「（送錶目的）戌○○交代照顧辛○○，
      Ｎ○○與辛○○是同鄉」之情（見偵字第18639號卷第86
      頁）。再參酌本院前開認定被告戌○○交付此部分賄賂所
      述理由，被告辰○○辯稱只是寄放，要無可採。
    (3)又辛○○、Ｎ○○為使被告辰○○同意讓戌○○替其等夾
      帶違禁品入監，乃要求已出獄之戌○○招待被告辰○○部
      分，被告戌○○於偵查中，已供述：84年4月底伊出獄後
      ，Ｎ○○及辛○○即交代伊，要招待監所主管及管理員，
      以便渠等能調好單位及在監方便行事，故伊即常邀請午○○、辰○○、亥○○等人喝花酒，地點包括臺中市的凱麗
      宮、高崗屋及清水鎮的金船港等，自84年5月初迄今多次
      等語（偵字第17849號卷第60頁、第67頁）。其後被告戌
      ○○除明確供稱：招待被告辰○○之次數前後10來次，每
      次皆2、3萬元，總金額達2、30萬元（同上偵卷第63頁）
      之外，並供稱：後來被告辰○○亦會向伊要求招待喝花酒
      ，84年5月間，辰○○亦確自臺中市○○路上「感性夜KTV
      」帶小姐出場（見偵字第17849號卷第227頁反面），及招
      待之地點有高崗屋酒店、金船港KTV、感性夜KTV、大富豪
      KYTV、凱麗宮酒店等情（偵字第17849號卷第236頁反面至
      第238頁反面）。復經原審法院訊問，戌○○亦再供述：
      招待辰○○前後共計10次左右，每次花費2、3萬元，後來
      辛○○把50萬元放在伊那裡等情（原審卷(二)第153頁）明
      確。依據被告戌○○之上開供述，其招待被告辰○○至高
      崗屋酒店、金船港KTV、感性夜KTV、大富豪KYTV、凱麗宮
      酒店等地喝花酒之次數至少10次，每次至少花費2萬元，
      應堪認定。
    (4)綜上所述，被告辰○○明知上述飲宴及禮物係由受刑人辛○○、Ｎ○○授意戌○○所為，且知受刑人辛○○、Ｎ○○係以被告辰○○上開違背職務行為（即將辛○○、Ｎ○○二人叫進接見監聽辦公室，由戌○○自該辦公室氣窗口
      傳遞違禁品予在內接應之辛○○或Ｎ○○）為對價，才要
      戌○○招待被告辰○○喝花酒及贈送上述財物，此情堪以
      認定。
  (三)、就被告辰○○違背職務收受酉○○賄賂部分，經查：
    (1)就酉○○於臺中監獄服刑期間，某日經由另一受刑人Ｐ○○居間介紹認識被告辰○○，當天並即由辰○○之接見監
      聽辦公室，由其妻天○○自氣窗口傳送違禁品檳榔入監，
      辰○○亦違背職務未予制止，酉○○當時並交付2包檳榔
      予辰○○，以為賄賂，辰○○亦予收受部分，已據酉○○
      於調查站應訊時供述：「有的，在84年1月我甫入中監時
      ，即由Ｐ○○帶領我至辰○○主管之接見室內與辰○○認
      識，當天我有由太太天○○處違規拿了數包檳榔進來，隨
      手丟了2包給辰○○，此後我即常利用此窗口要天○○投
      遞違規物品進來」（偵字第17848號卷第238頁）。復於原
      審供述：「（當天）有（贈送二包檳榔給辰○○），放置
      泡茶之茶几上」（原審卷二第二○四頁）。被告辰○○於
      調查站應訊時，亦供稱：「我曾於監聽辦公室請酉○○吃
      檳榔，故酉○○曾二次要其妻天○○夾帶違禁品進入臺中
      監獄時，贈我二包檳榔，以為答謝」等情（偵字第17850
      號偵第208頁）。
    (2)就酉○○為使往後得以順利夾帶違禁品入監，乃先於84年
      3、4月間，在臺中監獄內交付賄賂2萬元予辰○○，以為
      代價，辰○○亦予以收受部分，亦據酉○○於調查站應訊
      時供述：「我曾於（84年）3、4月間，拿了現金2萬元給
      辰○○，謝謝他的幫忙」（偵字第17848號卷第238頁）、
      「是的，我在進入臺中監獄後，經由受刑人Ｐ○○介紹認
      識辰○○，我基於日後接見室之會客時間、次數方便及從
      氣窗口投遞物品、金錢，遂拿了2萬元現金，在面會時拿
      給他（辰○○），他如數收下」、「他沒有（將這筆錢轉
      存我的帳卡內」等語（同上偵卷第452頁）；並於檢察官
      訊問時，供述：「是的，在3、4月間在他（指辰○○）辦
      公室給他，為了往後會面夾帶違禁品，先給他2萬，此後
      他幫我安排第一窗口靠近氣窗，夾帶檳榔、鮑魚罐頭」、
      「（錢給辰○○）祇有1次2萬元，是我入監約在84年2月
      間，為了方便由氣窗口投遞東西」、「（他）沒有（將此
      2萬元記在我的帳卡）」等情（同上偵卷第242、459頁）
      。另被告辰○○於調查站應訊時，雖供述：「我收了酉○○之2萬元，但我將該筆2萬元存入酉○○在臺中監獄的帳
      戶內」（偵字第17850號卷第208頁）；但檢視甲○○、丙○○、酉○○、Ｄ○○在臺中監獄保管金分戶卡，無代存
      記錄（同上偵卷第210頁）。其雖於檢察官訊問時，供述
      ：「調查站所提示84年6月資料，我是在83年間替酉○○
      寄錢」（同上偵卷第221頁）；惟84年3、4月間交付之現
      金，豈有可能先在83年間寄入保管金分戶卡？足證被告辰
      ○○所辯係卸責之詞，不足採信。被告辰○○嗣在原審改
      稱：「（84年3、4月間，酉○○交給我）1萬元，我有寄
      在其保管金帳卡，分2次，1次8千元，1次2千元，共1萬元
      」、「他說給我照顧，或是他要我寄藏，事情過那麼久，
      記不清了，隔天我就寄在其帳卡內，錢最多只能8千，分2
      次寄」云云（原審卷(二)第117頁），亦屬附會酉○○辯解
      之詞，亦不足採信。
    (3)另天○○即依循此一管道，自84年3至5月間，於每次往
      會酉○○時，天○○每次均購買1千元之檳榔及其他違禁
      品，自辰○○之接見監聽辦公室氣窗傳送口予酉○○，
      天○○又於不詳時日，自該氣窗口傳送違禁品鮑魚罐頭等
      物入監予酉○○，辰○○亦予放行，酉○○在獄內賭博
      輸錢，於84年5月間，由天○○備款現金1百萬元，利用上
      述氣窗口傳遞入監予酉○○，以為償還賭債及購買日用品
      之用，辰○○亦予放行部分，酉○○於調查站應訊時，已
      供述：「……此後，我即常利用此窗口要天○○投遞違規
      物品進來，另在5月間曾因在獄中賭博輸了數百萬元，而
      要天○○親自拿了1百萬元現金給我，另曾投遞了鮑魚罐
      頭給我」等語（偵字第17848號卷第238頁）。其於檢察官
      訊問時，亦供述：「（天○○夾帶1百萬元外，還夾帶物
      品）詳細次數放了，夾帶檳榔、鮑魚罐頭」（同上偵卷第
      243頁）之情。經原審訊問時，其亦供述：「我有從氣窗
      口收到檳榔，但時間記不清楚」、「（辰○○）知道（傳
      送檳榔之事）」、「（我太太）有（送鮑魚罐頭）」、「
      （84年5月間）有（請我太太拿現金1百萬元，利用面會時
      利用氣窗口拿給我」等事（原審卷(二)第204頁）。另天○○於調查站應訊時，亦供述：「……另於84年5月初（詳
      細日期記不清楚）我依我先生電話指示攜1百萬元現金趁
      會面時，由接見室氣窗中將該款塞入接見室主任房間內，
      當時我先生即在其中接應」、「在84年3至5月間，我趁每
      次會面時，均購置1千元檳榔前往，趁於接見時，由該氣
      窗口塞入予我先生酉○○，當時受刑人均如是作，也未見
      臺中監獄管理人員制止，而接見室主任辰○○更從未制止
      」等語（偵字第17849號卷第134、第135頁）；且於偵查
      中供述：「84年5月間，說還賭債，他說輸『老進』近2百
      萬元，應該是197萬，1百萬付現，97萬開2張票，84年5月
      間拿1百萬現金在接見室氣窗口拿給我先生」、「（檳榔
      ）每次給我先生」各情（同上偵卷第161頁）。並於原審
      法院再為：「（從氣窗口傳送檳榔）大約3次，因他不吃
      檳榔，他在家不吃，因為監獄有人請他吃，他要回請」、
      「（送檳榔）辰○○不知道」、「（84年3、4月間，有（
      夾帶）現金4、5次，總共有最少20萬，最多1百萬」、他
      在裡面賭輸197萬元，給他還賭債，也是同樣方法夾帶進
      去」等等供述（原審卷(二)第150頁）。足證被告辰○○辯
      稱無此情形，不足採信。天○○於本院到庭結證改稱被告
      辰○○不知其違規夾帶現金、物品予酉○○云云，核屬事
      後迴護被告之詞，不足採信。
    (4)綜上所述，酉○○有為讓天○○自氣窗口傳遞檳榔、鮑魚
      、現金等違禁品入監交予伊，而拿檳榔、現金2萬元等行
      賄被告辰○○，被告辰○○明知上述財物之交付係以其違
      背職務行為為對價，仍予以收受，要堪認定。
  (四)、就被告辰○○違背職務收受丙○○、Ｑ○○賄賂部分，經
      查：
    (1)就丙○○需要現金等物時，即先以行動電話聯繫Ｑ○○，
      請其備款，將錢分成8：2比例，各以紙袋包裝，於接見會
      面時，辰○○容許丙○○進入其主管之接見監聽辦公室內
      ，再由Ｑ○○將現金、行動電話、檳榔等違禁品，自辰○○之接見監聽辦公室上方氣窗口傳遞交予在內等候之丙○○，而丙○○即依例將Ｑ○○所交付事先已準備好之二袋
      現金中之一袋（即現金2成部分），在辰○○之注視下，
      放入辰○○辦公桌抽屜內，作為酬謝代價，另裝有8成款
      項之紙袋，則夾放入會客菜內，攜帶入監部分，已據丙○○於調查站應訊時，供述：「有關現金運入臺中監獄，管
      理人員均按運入現金數額抽取兩成做為報酬，此乃臺中監
      獄長久以來之陋規」、「我於需要現金時，即會以大哥大
      通知我太太Ｑ○○，Ｑ○○即會於會客時，將現金以2：8
      比分裝成兩袋，在與我會客時，即將現金由接見監聽室主
      管辦公室之氣窗，當著監聽主管辰○○之面，從監聽室氣
      窗交給我（每次均為辰○○值班時，Ｑ○○將現金交給我
      （每次均為辰○○值班時，Ｑ○○將現金交給我），我再
      將其中一包兩成的現金，當著監聽主管辰○○的面，放入
      辰○○辦公桌抽屜交給辰○○，然後我在辰○○的辦公室
      ，將Ｑ○○交給我的現金藏入Ｑ○○事先寄的菜中，再帶
      入監獄中，我每次均循此一模式將現金帶入監獄中，且每
      次均將兩成的現金，當辰○○的面放入他的辦公桌抽屜中
      」、「（我每次拿兩成給辰○○），絕對沒有（退給我及
      轉存入我的帳卡中」、「因次數太多，我無法統計次數級
      總金額」、「（Ｑ○○被扣押帳冊所記）是的，該等筆現
      金我均要Ｑ○○以2：8比分裝成兩袋，再依前述辰○○模
      式，將現金運入臺中監獄」（偵字第17848偵第171至173
      頁）、「我與我太太Ｑ○○均稱呼辰○○為『矮仔』」、
      「因為他姓高，故意叫他『矮仔』」等語（同上偵卷第17
      4、261頁）；並於檢察官訊問時，再供述：「我是利用會
      面時，由監聽室氣窗帶入，開始時帶過量的菜，後來與辰
      ○○熟了以後，我自己接東西，開始時是必須經由他轉交
      」、「大部分是我太太Ｑ○○（將東西托交給我），東西
      大部分是現金，有幾次是檳榔，一次是大哥大」、「（我
      太太在轉送這些東西時），他（辰○○）沒看到但知道，
      例如檳榔如送1千元，我留約5百元在辦公室小冰箱，現金
      以信封裝著分2份，如10萬元分2萬給他放在辦公桌抽屜，
      5萬元以下拿1萬給他，所以他才讓我去接那些東西」、「
      大約過半年與辰○○熟了以後，約82年中旬才夾帶現金，
      開始時是夾帶過重菜，與他熟了後，才帶現金、檳榔」各
      情（偵字第17848號卷第188、189頁）。而Ｑ○○亦於調
      查站應訊時，供述：「我運送違禁品進入監獄次數甚多，
      已不記得有多少次，所運送的違禁品有大哥大、電池、檳
      榔、現金及超量的菜」、「原本我運送違禁品均是利用會
      面時間，在辰○○安排下，在會客室的管制室內，當辰○○面前交給丙○○，後來即變成交辰○○再轉交給丙○○
      ，最後辰○○怕風險高，即於約一年前指引我在會客室的
      一個轉角處，上有一個通風口即小氣窗，可從那個通風口
      將違禁品送入獄內，而之前辰○○即會通知丙○○在通風
      口的那一端接收我送入的物品，此方式已使用甚久」、「
      ……我與丙○○對談時，則稱他為『矮仔』，取其高姓的
      相反『矮仔』」、「據我所知是抽二成作為活動費……因
      此我每次送現金進入監獄內時，均把10萬元分成兩包，一
      包8萬元，一包2萬元，全部給丙○○後，再由丙○○分交
      管理人員」等語（偵字第17849號卷第89、90頁）；且於
      檢察官訊問時，供述：「丙○○在會客前，都會叫我要會
      客時交5萬、10萬、或2萬元不等，從監控室之窗戶交給丙○○，而我與丙○○打電話聊天時，丙○○有說每次拿到
      錢，會給『矮仔』2萬元」、「（如果不是辰○○當班）
      ，只好帶回來」、「（送檳榔給丙○○）有記載，因我平
      時買什麼都有記帳之習慣」、「（在市調站所述）實在，
      除了丙○○之呼叫器不是我送進去外，其餘均實在」、「
      （送現金）我有記帳的習慣，有的話，記在帳上」等情明
      確（偵字第17849號卷第98至100頁、186頁）。Ｑ○○並
      於偵查中解讀帳冊內容（同上偵卷92、99頁），於本院亦
      結稱在調查站及偵查中之供述係出於自由意志，據實陳述
      。被告辰○○於檢察官訊問時，亦曾供稱：「（丙○○太
      太或甲○○女友甲辰○去接見時，我）大部份是（故意安
      排接近氣窗口位置）」、「（安排他們接近氣窗口位置）
      是（方便他們夾帶酒菜、檳榔）」、「……，丙○○有丟
      過1萬元給我，丟過幾次忘了，但丟1萬元那次我沒把錢記
      在他卡上」、「ｋ○○、丙○○、Ｄ○○、甲○○、酉○○等人，有利用我當班時挾帶檳榔，現金偶而，大哥大、
      酒我沒看過」（見偵字第18639號卷第86、87頁）、「他
      把錢放在抽屜內，詳細次數忘了」、「（收到的錢花費在
      ）喝酒及性交易」各情（偵字第17850號卷第220頁）；並
      於調查站訊問時，供述：「我於前筆錄中，稱我僅收取丙○○1次1萬元現金是不實在，事實上丙○○之妻Ｑ○○自
      84年初，3、4月間曾自接見室之窗口在我默許下投進現金
      物品5、6次，每次丙○○均會拿1、2萬元不等金額給我，
      我在第一次時曾向丙○○表示請他自己帶著用，但在他堅
      持下，我則收下，總計我接受丙○○致送之現金5、6次，
      金額約在8、9萬元」等語（偵字第17850號卷第229頁）。
      ，且於檢察官複訊時，供稱：「（印象中拿過）5、6次，
      約8、9萬」、「他（丙○○）從接見室氣窗口從他太太手
      中接過錢後拿錢給我，他說如別的主管在，也是抽二成，
      我不要，但他算好錢後硬塞給我」等情（同上偵卷235頁
      ）。
    (2)另就Ｑ○○前開替丙○○夾帶現金、行動電話、檳榔等違
      禁品等情，亦據Ｑ○○供述甚詳，且有Ｑ○○郵局存簿提
      款記錄在卷足佐（偵字第17848號卷第204頁），復經丙○○檢視扣押帳冊後，指證夾帶現金、檳榔及行賄辰○○之
      次數與金額（偵字第17849號卷第494、509頁）；且於檢
      察官訊問時，再為相同供述（同上偵卷第514至516頁），
      並另明確供稱：「（82年12月19日10萬元、84年3月8日20
      萬元、84年8月3日10萬元、84年8月19日10萬元、84年8月
      30日10萬元、84年9月23日10萬元、84年10月19日10萬元
      ）是我太太交給我夾帶入監，利用辰○○當班時，我也是
      以10比2或10比1不等分給他，時間接近拿1萬元給他，時
      間長時拿2萬元給他，均放在高主管的抽屜」（偵字第178
      49號卷第189頁）、「……自84年農曆過年前夾帶現金，
      第1次10萬元，每隔10天至1 個月不等她（Ｑ○○）透過
      辰○○在監聽室旁邊的窗口遞進來，每10萬元我通常拿2
      萬元的現金放在他辦公室的抽屜內，總共利用之約8次至
      10次左右」等語（同上偵卷第259頁）。另丙○○因受綽
      號阿來之受刑人之託要夾帶現金，乃電告Ｑ○○於84年9
      月18日，循上述管道夾帶10萬元入監，丙○○亦予辰○○
      2萬元之代價部分，亦據丙○○於調查站應訊時，供述：
      同房受刑人甲巳○（鳳梨）曾要其弟甲午○寄10萬元給Ｑ
      ○○，於會客時，循辰○○之管道交給丙○○，2萬元給
      辰○○，8萬元由其花用無誤（偵字第17848號卷第173頁
      ）。再就Ｑ○○夾帶檳榔、呼叫器（00-0000000呼叫68）
      部分，除據Ｑ○○供述甚明，丙○○亦於調查站訊問時，
      供述：「（我在臺中監獄內所食用之檳榔）有一部分是要
      我太太Ｑ○○從辰○○管道運入，」（偵字第17848號卷
      第250頁）、「我經由前述之氣窗，除運入現金外，亦運
      入大哥大（號碼000000000）及檳榔、過量的菜進入臺中
      監獄使用」、「我和辰○○均知前述之行為係違規」、「
      因辰○○協助我運送現金、大哥大、檳榔等物品進入監獄
      可以獲得報酬，故辰○○願意協助我」等語（偵字第1784
      8號卷第177頁）；並於檢察官訊問時，供述：「（在監獄
      中使用之大哥大）有一支000000000，此支使用到今年（
      84年）7月，這支用了1年多，到84年7、8月間，另一支00
      0000000，此支大哥大用到84年10月29日上午8點多」（偵
      字第17848號卷第190頁）、「（000000000號行動電話）
      是利用氣窗口放在信封內，辰○○以為是錢，所以讓我挾
      帶進來，我有照行情給付現金」各情（同上偵卷第261頁
      ）。
    (3)復有行賄辰○○簡表、通訊監察作業譯文表在卷可稽（偵
      字第17848號卷第491至494、514至515、496至510頁），
      從而，上揭Ｑ○○由辰○○協助，自辰○○之接見監聽辦
      公室之氣窗口傳遞右述現金、大哥大電話機、呼叫器等違
      禁品，而由丙○○多次對辰○○行賄，辰○○並均收受賄
      賂之事實，均堪認定。被告辰○○所辯無非為卸責之詞，
      不足採信，其此部分犯行，均堪認定。
  (五)、就被告辰○○違背職務收受亥○○、Ｄ○○、卯○○等人
      賄賂部分，經查：
    (1)就卯○○於83年9月間，自上述氣窗口，傳送一具號碼不
      詳之行動電話，給在辰○○接見監聽辦公室內等待之Ｄ○○，供其使用部分，被告卯○○於調查站應訊時，已供稱
      ：「我由前述（接見室）氣窗口傳進予Ｄ○○物品約有7
      、8次，除了其中1次為傳進行動電話進去外，其餘均為傳
      進檳榔、超過2公斤的菜及夾帶現金，辰○○均有看到但
      均裝作沒有看到，均未予制止」等語（偵字第17849號卷
      第177頁）；Ｄ○○於調查站應訊時，亦供稱：「在83年9
      月間，我在中監服刑時，見受刑人『阿南』服刑期滿出獄
      ，乃交代阿南返回清水要友人阿亮將其本人使用之大哥大
      交給卯○○，再由夏利用中監面會的機會在辰○○負責之
      接見監控室氣窗傳遞進來給我使用，該行動電話號碼我已
      忘了」之情（偵字第17848號卷第180頁）。
    (2)就卯○○因受Ｄ○○指示弄1支行動電話入監，乃於84年3
      月22日至和通通信公司購得000-000000號之行動電話，再
      自上述氣窗口，傳送給在辰○○接見監聽辦公室內等待之
      Ｄ○○，供其使用部分，Ｄ○○於調查站應訊時，已供稱
      ：「……使用了2個月之久，我又另向卯○○要求速購另
      支新的行動電話進來，以便行動電話好還『阿亮』，卯○○即以同居女友Ｆ○○名義新申請000-000000之行動電話
      ，待通機後某日，卯○○與甲未○利用至中監面會我的機
      會，在接見室氣窗口遞進來給我」等語（偵字第17848號
      卷第180頁）；卯○○於調查站應訊時，亦供稱：「……
      直至84年3月間，小蔡要求我買1支大哥大送進去給他使用
      ，我乃以Ｆ○○的名義申辦1支號碼為000-000000之大哥
      大，在我去面會小蔡時，夾帶進臺中監獄供渠使用」、「
      ……我在其（辰○○）默許下，偷跑到特別面會室中氣窗
      口，將夾帶大哥大之菜遞進去給小蔡，辰○○亦沒有檢查
      而夾帶入內」之情（偵字第17849號卷第43頁）；復於檢
      察官訊問時，再供述此情（同上偵卷第51頁），並稱：「
      辰○○負責面會之戒護，面會場所的上方有窗口，平常是
      鎖著，辰○○看到有熟人來面會，就會將窗戶打開，方便
      傳送東西給受刑人」（同上偵卷第52頁）。
    (3)就卯○○自83年初至84年4、5月間止，每赴臺中監獄接見
      會面Ｄ○○時，均會夾帶酒、檳榔等物於食品中，傳送予
      在辰○○接見監聽辦公室內等待之Ｄ○○部分，卯○○於
      檢察官訊問時，已供述：「我還傳送洋酒、檳榔很多次，
      行動電話1次，現金2次，約5萬多元」等事（偵字第17849
      號卷第52頁）；被告辰○○除承認有替卯○○代送一次檳
      榔二包（偵字第17850號卷第39頁）之外，並於調查站應
      訊時，供稱：「……Ｄ○○，則因同事亥○○及卯○○之
      請託，我讓Ｄ○○在外朋友卯○○等人於前來會面時，將
      過量的菜、檳榔、現金等違禁品透過前述之氣窗口交給Ｄ
      ○○運入臺中監獄」、「亥○○曾透過我在臺中監獄接見
      監聽室之氣窗口為受刑人Ｄ○○、甲○○、辛○○」丙○○、甲玄○等人運送過量的菜、檳榔、現金等違禁品進入
      臺中監獄」各情（偵字第17849號卷第117、118頁）。
    (4)就Ｄ○○因在監獄內與受刑人酉○○、Ａ○○、Ｐ○○、
      甲天○、丙○○等人以象棋賭博，賭輸不少錢，乃自84年
      6月間起，以上述行動電話電告卯○○由上述氣窗口，多
      次夾帶現金（每次10萬元至30萬元不等）入監給Ｄ○○，
      前後請卯○○夾帶約1百餘萬元之現金入監還債部分，已
      據Ｄ○○於調查站應訊時，供稱：「我在84年6、7月間，
      在監獄工廠內曾數次與酉○○、Ａ○○．……以象棋子賭
      博，輸贏約在數10萬元至百萬間，我以欠債為由，向卯○○等人調借現金，卯○○曾數次以現金10萬、20萬、30萬
      夾帶於菜盒內經會客窗口轉運給我，就我記憶所及，前後
      共約有1百餘萬元」（偵字第17848號卷第181頁）、「…
      …我在參與賭博時有輸有贏，現金皆由卯○○託亥○○夾
      帶入監給我」（同上偵卷第465五頁）等情明確。
    (5)就Ｄ○○於84年4、5月間，又打電話要求卯○○及丑○○
      ，請卯○○、丑○○自上述氣窗口，傳送一只呼叫器給他
      ，嗣卯○○即請丑○○申購一只呼叫器（號碼為00-00000
      00呼叫113），於84年6月12日，利用接見面會Ｄ○○，係
      由亥○○帶領Ｄ○○進入接見監聽辦公室內之機會，依往
      例自該室氣窗口，將呼叫器傳交亥○○，亥○○再轉交予
      Ｄ○○收受部分，Ｄ○○於調查站應訊時，已供稱：「…
      …另我在84年4、5月間，因聯絡的需要，曾向朋友丑○○
      提出需用呼叫器，林某即將隨身使用的呼叫器，號碼為04
      -0000000呼叫113，利用面會之機會，在接見室主任辰○○身旁氣窗口遞交給我」（偵字第17848號卷第180頁）、
      「是丑○○將該呼叫器辦好以後拿給卯○○，卯○○再將
      呼叫器夾藏於菜裡面，利用中監面會我時，由亥○○自面
      會室之窗口接遞進來交給我的」等情（同上偵卷第465頁
      ）；復在檢察官偵訊時，供稱：「（呼叫器）是卯○○送
      入菜內，叫亥○○轉交給我」等語（同上偵卷第518頁）
      。此部分並有Ｄ○○與丑○○、卯○○、亥○○之監聽通
      話錄音譯文（同上偵卷第469至490頁）足佐。卯○○嗣後
      改稱未經過亥○○轉交，不足採信。
    (6)又另有一次卯○○因急需現金40萬元，乃向Ｄ○○調用，
      Ｄ○○則利用會面卯○○時，由上述辰○○之接見監聽辦
      公室上方之氣窗口，從獄中交給在外之卯○○40萬元現金
      部分，卯○○於調查站應訊時，已供稱確有：「……另有
      一次，我因支票到期急需40萬現金，乃請Ｄ○○於我面會
      時，自中監氣窗口將該40萬元傳出來給我」此事（偵字第
      17849號卷第179頁）。另於84年間某日，因卯○○在往探
      Ｄ○○時，發現已有人先行接見過Ｄ○○，依規定不得再
      面會Ｄ○○，卯○○乃轉而向辰○○求助，辰○○竟違規
      安排當時已用完該星期接見次數之Ｄ○○與卯○○接見部
      分，卯○○亦於調查站應訊時，供稱：「84年間，有一次
      我前往中監面會Ｄ○○，但到了中監接見室發現已經有人
      先來面會過了，依規定不得再面會，辰○○乃為我辦理違
      規面會，但事後辰○○也有以前述方式要求我招待喝花酒
      」等情（偵字第17849號卷第178頁）明確。
    (7)再卯○○雖於調查站應訊時，供稱：「辰○○默許我於氣
      窗口傳進違禁品雖然沒有要求我給渠現金代價，但每次均
      會要求我招待喝花酒及招待女人陪宿」、「剛開始我應Ｄ
      ○○之交待，主動邀請辰○○出外喝花酒以和他攀交情，
      後來我每次前往中監面會Ｄ○○後，辰○○多會以電話向
      我表示渠晚上要移監，意即為渠晚上可以不回家睡覺，我
      即知其意，然後亥○○會再打電話給我，要我招待辰○○
      喝花酒，我乃邀請辰○○及亥○○至臺中市○○路『金錢
      豹酒店』喝花酒，每次辰○○於喝花酒席中均會向我表示
      某坐檯小姐很漂亮，要我招待該小姐與渠陪宿，我均會依
      渠要求給予性招待，前述喝花酒我均安排至我女友Ｆ○○
      所服務之『金錢豹酒店』中，次數約有4、5次，每次花費
      數萬元至10幾萬元不等」、「（84年1月12日及84年1月17
      日分別簽帳13萬9千元及6萬8千元），該筆84年1月12日所
      簽之13萬9千元應為招待辰○○及亥○○之花費，另外84
      年1月17日之6萬8千元是否為招待辰○○及亥○○之花費
      ，我已記不清楚」等語（偵字第17849號卷第178頁）；另
      於檢察官訊問時，供稱：「（招待過）7、8次，祇要有會
      客時他向我說已向老婆說移監，我知道意思，亥○○以00
      0-000000電話聯絡」、「13萬9千元那次是招待花酒花費
      ，6萬8千元那次忘了，兩次是現金自付」、「有（由辰○○安排違規會面），代價請他喝花酒，每次辰○○有去亥
      ○○就有去」等情（同上偵卷第189頁）。但在原審法院
      已改稱：招待3、4次，每次花費數萬元至10幾萬元（原審
      卷(二)第171、173頁）。參酌被告亥○○於調查站應訊時，
      所供述：「我未曾與Ｐ○○宴飲過，但受戌○○招待過2
      、3次，地點為凱儷宮，受卯○○招待3次，大都在精誠路
      之金錢豹，另較常接受甲丙○之招待地點為五權路之『感
      性夜』，最近則改至寧夏路之『君臨天下』，一般我會邀
      同事午○○、辰○○一起赴宴」（偵字第18639號卷第19
      頁）、「接受卯○○喝酒招待確有此事」、「我與辰○○
      接受卯○○招待過3次，均在精誠路『金錢豹』，後因辰
      ○○每次之需求過份（要喝又要玩女人）引起卯○○不滿
      ，曾向Ｄ○○抱怨，引起Ｄ○○對我有誤會，之後我即不
      太願意與辰○○一起外出喝酒，有關費用均由卯○○支付
      ，花費多少我不清楚」等語（同上偵卷79、80頁），及辰
      ○○於檢察官訊問時，所供稱：「（我與亥○○接受卯○○招待到金錢豹KTV共3次」、「有接受性招待，我有向亥
      ○○說那一天有空，他會安排我帶小姐，辦完事載他回金
      錢豹，旅館是臨時找的，有次在太原北路黃昏市場附近賓
      館」、「（去金錢豹喝酒，亥○○）有去，是他約我去的
      ，不是每次均有續攤，是卯○○招待，錢何人付我不知道
      」等情（偵字第18639號卷第87頁）。本院認卯○○因受
      Ｄ○○交代，要其替Ｄ○○招待被告辰○○、亥○○等管
      理員喝花酒，卯○○乃於83年底某日、84年1月12日、84
      年6月初某日，在臺中市○○路之金錢豹酒店招待亥○○
      、辰○○等管理員喝花酒，共3次，亦詳如上述亥○○犯
      罪之理由，第1次、第3次花費各約8至10萬元，第2次付帳
      13萬9千元。又依據卯○○、辰○○、亥○○之供述，卯
      ○○行賄之對象係被告辰○○、亥○○，其等對於共同貪
      污犯罪所得，均應負共同責任。
  (六)、就被告辰○○違背職務收受甲○○、未○○等人賄賂部分
      ，經查：
    (1)就被告辰○○自83年11月間起，迄本案查獲止，讓庚○○
      自接見監聽辦公室之氣窗口傳遞行動電話、現金、檳榔、
      藥品等違禁品及過量之菜餚入監給甲○○，其中有一次，
      庚○○夾帶有麻油雞及1千元之檳榔，因麻油雞之香氣四
      溢，且檳榔實在太多，辰○○看不過去，乃要求甲○○少
      拿一點，但甲○○仍堅持要全部的檳榔，因而與辰○○爭
      吵及拉扯，最後辰○○還是讓甲○○把麻油雞及全部檳榔
      帶入舍房部分，已據庚○○於調查站應訊時供述甚詳（偵
      字第17849號卷第140至142頁）。
    (2)另被告辰○○對於前開違背職務之行為，而收受賄賂部分
      ，已據庚○○於調查站時供述甚詳（偵字第17849號卷第1
      42頁）；並於偵查中供述：「（利用辰○○接見室氣窗口
      夾帶過）酒菜、錢、檳榔、大哥大」、「（現金）甲○○
      有說過抽兩成，我裝在信封給甲○○，甲○○再拿給辰○○」、「甲○○說2成」等語（同上偵卷第165頁）。此部
      分事實，並有甲○○與庚○○84年7月10日通訊監聽譯文
      （偵字第17850號卷第233頁）在卷足佐。而被告辰○○自
      書之自白書，亦坦承收受茶葉、現金1萬元（轉入甲○○
      帳戶收據留存，見偵字第17850號卷第33頁）。並於調查
      站應訊時，承認此事（並稱將此1萬元收下當作醫藥費，
      見同上偵卷第231頁）。嗣經檢察官訊問，被告辰○○亦
      承認此事（偵卷第236頁）。
    (3)另就83或84年間，甲○○之友人未○○（綽號「永遠仔」
      ，原名Ｓ○○）為感謝辰○○對甲○○之照顧，在臺中監
      獄交付1只價值1萬餘元之仿勞力士手錶予被告辰○○部分
      ，亦有上開仿冒黃白殼勞力士手錶1只扣案足佐。被告辰
      ○○於檢察官訊問時，亦供述：「（未○○送我仿勞力士
      手錶）第一感謝我以前照顧他，第二照顧在監甲○○及方
      便傳進檳榔」（偵字第17850號卷第220頁），足證上開財
      物之交付，亦係以被告辰○○違背職務之行為為對價。
  (七)、就被告辰○○違背職務收受Ｔ○○賄賂部分，經查：Ｔ○○於調查站應訊時，已供稱：「……（辰○○）並讓我妻
      Ｕ○○至臺中監獄接見室會客時，自窗口遞入檳榔及過量
      菜2、3次」、「我於83年6月間報假釋時，曾叫我妻Ｕ○○買一只白勞力士以供我出獄後佩戴，之後假釋雖通過，
      但被送到花蓮監獄接受感訓，83年9月初感訓期滿後我回
      到臺中又另購買一只紅勞力士佩戴，故利用我和太太Ｕ○○到臺中監獄會見我姊夫Ｖ○○時，將前述白勞力士手錶
      送給接見室主任辰○○，辰○○初說不必，但我說我已另
      買紅勞力士手錶戴了，辰○○才不再說些什麼，收下該只
      白勞力士手錶」、「因辰○○允許我太太Ｕ○○透過接見
      室之氣窗口遞交檳榔及過量飯菜給我，故我為答謝辰○○
      之照顧，所以我才在出獄後送該只白勞力士手錶給辰○○
      」等語（偵字第17850號卷第260頁）；並於偵查中供述：
      「那是我出獄後在83年9月到10月間，我去中監看我姊夫
      Ｖ○○，因我有兩支錶故送他一支，感謝辰○○在我入監
      時照顧我、教誨我，另辰○○對我太太拿超重菜，他幫我
      拿下轉交給我」、「（照顧我姊夫之事）不必說，因他心
      裡有數」之情（同上偵卷第263頁）。被告辰○○於調查
      站應訊時，亦供述：「……記憶所及，有受刑人Ｘ○○之
      父親Ｗ○○、受刑人Ｔ○○的朋友甲申○、甲酉○等人曾
      自我主管之錄音監聽室氣窗口遞交現金入獄予受刑人」、
      「Ｔ○○為感謝其在獄中時受我照顧及勉勵良多所致，另
      一方面亦希望我繼續照顧姐夫Ｖ○○，所以才送我勞力士
      手錶的」等事（偵字第17850號卷第253頁）。足證Ｔ○○
      除感謝被告辰○○往日違背職務讓Ｕ○○投遞違禁品入監
      給他之外，亦為往後能照顧其姊夫Ｖ○○，違背職務給予
      同樣之方便，才將上述白色勞力士手錶一只在接見室的氣
      窗口送予被告辰○○，而被告辰○○明知該手錶係其前開
      違背職務之行為之代價，竟仍予以收受，上情應無疑義。
  (八)、就被告辰○○違背職務收受Ｗ○○賄賂（Ｗ○○行賄部分
      ，業經本院判處有期徒刑1年2月確定在案）部分，經查：
    (1)被告辰○○於調查站應訊時，供稱：「……就我記憶所及
      ，有受刑人Ｘ○○之父親Ｗ○○……等人曾自我主管之錄
      音監聽室氣窗口遞交現金入獄予受刑人」、「Ｘ○○於83
      年間入獄後，其父Ｗ○○經常以記者身分前往辦理接見或
      偕立法委員、民意代表等前往戒護科辦理特別面會，在此
      情形下，我始認識Ｗ○○的，此後謝某即以家在北屯區三
      光巷為由，與我家距離近而經常至我家走動，另以記者身
      分弄到臺中市豪華、親親等戲院招待卷轉贈給我，還有年
      節時亦會相互送禮」、「Ｗ○○利用中監面會Ｘ○○的機
      會，自我主管之接見監聽室旁氣窗口先後曾傳遞現金、氣
      管藥、感冒藥、電影票、菜餚與Ｘ○○，其中現金約有2
      、3次，每次2、3萬元」、「（Ｗ○○扣押記事簿）83年7
      月13日應是甲黃○利用面會時交喉嚨藥予Ｘ○○無誤，83
      年7月21日還我錢，應是有一次我帶朋友去Ｗ○○女婿甲
      Ａ○所開之老佛爺KTV消費，我自付9千元，事後Ｗ○○知
      道了，即在83年7月21日利用至中監面會Ｘ○○時將9千元
      還給我，算是他招待的，84年1月7日……應是甲黃○利用
      面會時，趁我不注意遞交了10萬元給Ｘ○○，當時我正在
      忙別的事，可能未看見，84年4月22日……此事乃Ｗ○○
      在面會室之氣窗口交給「吉」1百張票，Ｘ○○轉交給我4
      、50張，要我轉交給其他管理員，我均照辦了」、「Ｗ○○曾為了Ｘ○○在獄中之事，數度請我吃飯、喝酒，其中
      我曾受邀的有老佛爺KTV開幕日及另一次是甫出獄之受刑
      人Ｙ○○在老佛爺KTV宴請我及午○○等人，還有一次是
      Ｗ○○請我至老佛爺KTV飲酒，還有一次是Ｗ○○請我至
      昌平路江屋日本料理店請我吃定食，……另外Ｗ○○曾送
      有電影招待券數10張，餐券3張，年節時曾送我蜂蜜、洋
      酒、月餅等物品」（偵字第17850號卷第255、256頁）。
      偵查中供述：「（Ｗ○○曾寄）感冒藥、電影票、現金（
      給Ｘ○○），從氣窗口遞進，Ｘ○○要我向他父親拿錢後
      ，我把現金寄在帳卡上，有4萬元分7次拿」、「（Ｗ○○
      送我）電影票招待或飲酒，有次去日本料理店吃定食」等
      情（同上偵卷第265頁）。嗣於原審亦仍供稱：Ｗ○○兒
      子入獄後，其叫伊幫忙寄錢，伊有幫忙。吃飯的事，則是
      互相請，並得到電影票4、5張，中秋節Ｗ○○有送蜂蜜、
      月餅來等語。
    (2)Ｗ○○於85年1月5日調查員訊問時，及檢察官訊問時，分
      別供證稱：「臺中監獄之管理員與我較熟稔的有調查科長
      甲Ｂ○、戒護科督察戊○○，新生考核房主管午○○，接
      見室主任辰○○等人，其中甲Ｃ○、午○○與我相交較久
      了，平日亦會碰在一起吃飯喝酒，而戊○○，辰○○則是
      Ｘ○○入獄後為方便照顧Ｘ○○及辦理接見而與他們交往
      的，其中辰○○負責接見室業務，我因常往面會故與高某
      接觸較多，平日亦曾為討好高某而刻意請他吃飯、喝酒，
      亦曾拜託他轉送其他管理員年節禮物，而戊○○則是有幾
      次的餐，多為我感謝其照顧Ｘ○○所請客的」、「我曾
      自辰○○主管之接見室窗口遞交違規物品進入監獄給Ｘ○○，約在83年初時Ｘ○○曾向我表示要用現金，我乃利用
      面會的機會拿了現金二萬元由氣窗口交給辰○○再由高某
      轉交給Ｘ○○，另有數次是我將平日他在獄外服用的氣管
      特效藥自辰○○的窗口請高某拿進去轉交給Ｘ○○服用，
      我曾為此於83年7月18日在老佛爺KTV，83年11月4日、同
      年12月10日2次在江屋日本料理等處宴請辰○○，另在年
      節時前往辰○○宅送禮（含洋酒電影票及小禮物等）」、
      「扣案之記事本編號六－十二記載有1.13.1000之餐券給
      高3張、豪華票張，6.6時30在西北與午○○等餐會
      ，7.12.6時30分與甲Ｄ○在西北餐，午○○等均到場
      ，7.15.老佛爺重新開幕招待……午○○、高某等，7.
      18.晚招待辰○○去老佛爺并盡禮數茶壺，8.請辰○○
      於江屋……然後到高宅拜訪，9.19.明為中秋節……甲Ｂ
      ○……辰○○、戊○○、甲Ｅ○、午○○……，11.4.6
      時與甲Ｆ約在江屋，去甲Ｂ○、甲Ｇ○、戊○○、甲Ｅ○
      處……，11.6時30分與戊○○約於江戶三女一妻全家
      福齊到，花3千3並禮3千約6千，12.10.晚6時在昌平路江
      屋宴請午○○、甲Ｈ、辰○○、甲Ｉ○……至2時盡歡而
      散，12.15.甲Ｊ招待梁、甲Ｈ、高等6、7人先到老佛爺KT
      V，然後至八仙閣等等資料都是宴請監獄管理員之紀錄」
      、「我為了接攏辰○○曾數次在老佛爺KTV、江屋等處宴
      請他吃飯、喝酒、另亦送他電影招待券、餐券等物品，年
      節時亦會贈送時節禮品（如：月餅、水果、蜂蜜等）等，
      另我曾在辰○○主管之接見室交給他9千元，此筆款係他
      先前帶朋友至我女婿甲Ａ○投資之老佛爺KTV消費了9千元
      ，算是我請客的」、「Ｘ○○是我兒子，他因案入監服刑
      ，我為了鼓勵他及照顧他的身體而拜託監獄的秘書甲Ｇ○
      請他幫忙能代辦增加或特別接見」各等情（見偵字第1244
      號卷第15頁反面至第17頁、第56頁、第97頁反面至第98頁
      、第126頁反面）。嗣Ｗ○○於本院前審調查時，仍供稱
      ：伊有交付戲票12張，不知數目之餐券予辰○○，並曾招
      待辰○○至老佛爺唱歌，花費5、6千元，及至日本料理店
      用餐，致贈蜂蜜等情（本院上訴卷(四)87年12月2訊問筆錄
      ）。至證人甲Ｋ○於本院調查時，雖證稱伊與辰○○至老
      佛爺唱歌，係辰○○付款云云（本院上訴卷(四)87年12月2
      日訊問筆錄）；再證人甲Ｉ○及甲Ｈ於本院前審調查時，
      亦證稱未與辰○○同受Ｗ○○之宴請至江屋日本料理店云
      云；惟詰諸證人Ｗ○○證稱當日伊宴請辰○○至老佛爺唱
      歌，甲Ｋ○並未在埸，並確與甲Ｉ○及甲Ｈ用餐等情（參
      前開筆錄），是證人甲Ｋ○、甲Ｉ○及甲Ｈ之證言，無從
      採為有利被告之証據。
    (3)證人Ｘ○○於調查時證述：「我於82年12月7日因違反槍
      砲彈藥刀械管制條例案，羈押於臺灣臺中看守所，83年3
      月18日在臺中監獄執行感訓處分，84年4月7日執行刑案部
      分，85年2月12日假釋出獄。在臺中監獄期間，我父Ｗ○○確曾多次特別接見及增加接見，並在舍房中收到臺中監
      獄管理員辰○○本人交付之藥品及透過雜役交付之藥品。
      我也聽我父Ｗ○○提及曾致送電影票給辰○○及其同仁」
      等情（見偵字第第1244號卷第248至第250頁）。
    (4)參之Ｗ○○上揭致贈被告辰○○財物或不正利益之期間，
      恰為Ｘ○○在監執行期間，Ｗ○○且藉辰○○違背職務之
      行為，得以傳送違禁物品入監供Ｘ○○使用，Ｗ○○意在
      方便自己得以違規傳送物品供Ｘ○○使用，故而交付財物
      或邀宴被告辰○○，至為明顯，且該財物或利益之交付，
      次數頻繁，價值不菲，顯然已逾一般人社交禮儀之程度，
      而應認係違背職務行為交付之賄賂及不正利益。況Ｗ○○
      確因連續對於辰○○違背職務行為行賄，因而經原審另案
      判處有期徒刑1年2月，其不服上訴，仍經本院判決駁回確
      定，有本院83年度上訴字第1288號刑事判決一份在卷可稽
      。足證被告辰○○上開所辯顯係飾卸之詞，不足採信。其
      就此部分之犯行亦堪認定。
三、綜上所述，上開證人所供，核與事證相符者，具有可信之情
    況，復為證明被告之犯罪事實所必要，所為供述，得為證據
    ，並確屬可信有憑，堪予採信，本案被告辰○○前開犯罪罪
    證已甚明確，其於本院前審審理時，請求傳訊受刑人甲Ｌ○
    、甲Ｍ○、管理員甲Ｎ○、甲Ｏ○、戒護科長甲Ｂ○證明其
    平時勤於助人及忠於職守，因與本件待證事實無關，爰不予
    傳訊。又Ｗ○○確有交付戲票予被告辰○○，已據證人Ｗ○○於本院前審及Ｘ○○於調查時供證如前所述，被告辰○○
    於本院前審請求傳訊Ｘ○○證明其未收到戲票，均無傳喚之
    必要。再Ｔ○○（已死亡）前已供述其送錶之原因甚詳，另
    被告辰○○接受戌○○性招待、及接受Ｗ○○招待之事實，
    亦據其等供證明確。被告辰○○於本院前審再請求傳訊Ｔ○○、甲Ｐ○、甲Ｈ等人，均核無必要或可能，再其於本院請
    求履勘現場，亦無必要，均併此敘明。
四、查被告辰○○行為時，係在85年10月23日前，而貪污治罪條
    例已於85年10月23日修正公布，並於同月25日生效施行，就
    被告辰○○違背職務之行為收受賄賂、及不正利益之行為，
    修正前後貪污治罪條例第4條第1項第5款之依據法令從事公
    務之人員，對於違背職務之行為收受賄賂或不正利益罪之處
    罰，新舊法之有期徒刑部分之刑度仍相同，惟罰金額有提高
    。而為比較時，應就罪刑有關之共犯、未遂犯以及累犯加重
    、自首減輕暨其他法定加減，與加減例等一切情形，綜其全
    部之結果而為比較，再適用有利於行為人之法律，並應就比
    較其全部之結果，而為整個之適用，不能割裂而分別適用有
    利益之條文（最高法院24年上字第4634號、27年上字第2615
    判例意旨參照）。本案受賄之被告辰○○並無自首，雖於偵
    查中自白，但無自動繳交全部所得財物之情事，經綜合比較
    其全部之結果，應以修正前之行為時法對於被告辰○○有利
    ，是核其所為，係犯修正前貪污治罪條例第4條第1項第5款
    之依據法令從事公務之人員，對於違背職務之行為收受賄賂
    及不正利益罪。被告辰○○迭次對於違背職務之行為收受賄
    賂及不正利益之犯行，其犯罪時間緊接，所犯罪名相同，顯
    均係出於概括之犯意為之，為連續犯，應依修正前刑法第56
    條之規定，以一罪論，並加重其刑（但其法定刑為無期徒刑
    部分，依法不得加重）。又移送併辦部分，與起訴部分有連
    續犯之裁判上一罪關係，本院自應併為審理。又其在偵查中
    自白，所犯上開之罪應依修正前貪污治罪條例第8條後段之
    規定減輕其刑。以上刑罰之加重、與減輕，並先加後減之。
    就其與被告亥○○共同對於違背職務之行為，收受不正利益
    部分，二人之間有犯意聯絡及行為分擔，均為共同正犯。其
    貪污所得財物扣案如附件(二)編號拾伍之六白色勞力士手錶1
    只、如附件(二)所載扣押物編號拾伍之七仿冒黃白殼勞力士手
    錶1只、如附件(二)編號拾肆之一勞力士手錶1只，均應予沒收
    。未扣案之藍帶洋酒3瓶、茶葉1斤、檳榔2包、茶葉1斤、每
    張價值1仟元之餐券2張、豪華戲院入門票12張、每張價值1
    仟元之餐券3張、豪華戲院入門票50張，應予追繳沒收，如
    全部或一部無法追繳時，應追徵其價額；收受現金2萬元、1
    8萬元、7萬元、1萬元、9千元，應予追繳沒收，如全部或一
    部無法追繳時，以其財產抵償之。
五、公訴意旨雖另以：被告戌○○尚依Ｎ○○之囑咐，分別於84
    年5月間，至被告辰○○住處，贈送藍帶洋酒2瓶、茶葉禮盒
    ，及於中秋節前後贈送藍帶洋酒1瓶予辰○○，被告辰○○
    因而為上揭違背職務之行為等情，因認被告戌○○、Ｎ○○
    、辛○○、辰○○另犯有上揭行賄、收賄罪。訊據被告戌○○堅詞否認有依Ｎ○○之囑咐而為此部分之行為。經查：被
    告戌○○於84年10月28日調查員訊問時，係供稱：「……另
    辛○○亦交代我送洋酒予上述管理員打通關節，我即於84年
    5月間（詳細日期已不復記得）曾送2瓶藍帶洋酒及茶葉禮盒
    至辰○○位於文心路大坑附近之住所（詳細地址並不清楚）
    親自送給辰○○本人，另一次係於中秋節後（日期不復記得
    ）送藍帶洋酒1瓶」等語（偵字第17849號卷第60頁）。是被
    告戌○○致贈該部分洋酒、茶葉，應係受辛○○一人之囑託
    ，Ｎ○○並未為此部分之囑託，則公訴意旨此部分之指述，
    尚無任何積極證據足證。因公訴意旨認此部分與被告辰○○
    前開論罪科刑部分，有裁判上一罪之關係，爰不就此另為被
    告辰○○無罪之諭知。
六、公訴意旨再以：被告辰○○因為上述違背職務讓庚○○自氣
    窗口傳遞違禁品、現金入監予甲○○，而於83年之中秋節、
    農曆過年及84年中秋節各拿1萬元給辰○○；又於84年農曆
    過年時，甲○○與庚○○接見後，甲○○（起訴書誤載為庚○○）將3萬元放在辰○○之辦公室抽屜內等情；因認被告
    辰○○尚犯有貪污治罪條例第4條第1項第5款之對於違背職
    務之行為收受賄賂罪嫌。訊據被告辰○○、甲○○均否認此
    部分之事實，經查被告辰○○雖於84年12月22日調查員訊問
    時，供稱：「除了前述1萬元外，甲○○尚利用出來面會接
    見之時，分別在83年農曆年、中秋節及84年農曆年時各致贈
    我1萬元，我均有收下，並未存入甲○○之保管卡中」（偵
    字第17850號卷第231頁）；惟此部分並查無其他佐證。被告
    辰○○事後既否認此情，尚難以其上開自白，作為唯一論罪
    之證據。因公訴意旨認此部分與被告辰○○前開論罪科刑部
    分，亦有裁判上一罪之關係，爰亦不就此另為被告辰○○無
    罪之諭知。
陸、被告巳○○部分：
一、訊據上訴人即被告巳○○雖坦承伊於前開期間，確係擔任臺
    中監獄戒護科之主任管理員，亦坦承有替受刑人Ｄ○○夾帶
    榴槤、藥品入監供其使用，及於前開時、地收受受刑人Ｄ○○所交付之都彭牌打火機、現金1萬2千元，以及於前開時、
    地收受ｃ○○代受刑人ｂ○○所交付之現金5萬元之情事，
    然矢口否認此有何犯罪情事，並辯稱：伊係因見正值端午節
    ，且看都彭牌打火機價值不高，基於民俗禮儀才收受上開打
    火機，而Ｄ○○交付現金1萬2千元時，亦值年節，因伊曾在
    Ｄ○○受傷時前往探視，Ｄ○○為此在年節送禮，伊亦係基
    於民俗禮儀才予收受，至於ｃ○○代受刑人ｂ○○所交付之
    現金5萬元，係伊因子女繳學費而借用，應無不法，另替ｂ
    ○○對外傳訊之次數並非多達6、7次，所夾帶之藥品亦係運
    功動散之類之藥品云云。
二、然查：
  (一)、被告巳○○係臺中監獄之主任管理員，為隔日制人員，自
      82年12月1日起至84年10月30日止，派任D區中央監視台主
      任，負責夜間人犯戒護安全及戒護勤務督導，並負責該區
      在監收容人活動進出之檢查，核對與管制，工場、舍房之
      鑰匙保管及安全設施之檢查，並督導管理人員之勤務，突
      發事故之處理，與執行上級長官之交辦事項，有臺中監獄
      86年9月15日中監順戒字第7869號函（附於原審卷(四)）及8
      8年12月14日中監順字第11250號函在卷可稽（附於本院上
      訴卷(六)第229頁），則其對於違禁品即有查禁之職責；雖
      88年12月14日前開復函認被告巳○○非直接工埸、舍房主
      管，及Ｄ○○供稱其工場直接主管非被告巳○○，惟其既
      職司戒護勤務督導，並負責收容人活動進出之檢查，核對
      與管制，自有查禁違禁品之職責。
  (二)、被告巳○○雖以前開情詞辯稱伊向Ｄ○○所收受上開財物
      ，並無不法；惟Ｄ○○於84年11月1日調查員訊問時，已
      供稱：「……我曾拜託巳○○替我至甲Ｑ○處拿腎臟病中
      藥及代傳話Ｚ○○等人來面會，張某均照辦了，為此我覺
      得欠其人情，在記憶中我曾拜託在外友人ａ○○之妻圓仔
      代購『都彭』打火機乙具，趁面會時交給我，我再轉贈予
      巳○○，另過些日我始知張某未抽煙，乃提議另購鋼筆乙
      對補贈，但延宕多日未及準備，某日在獄中卅四工我即包
      了現金1萬2千元充當鋼筆之價給張某，其亦收下了」等語
      ；另被告巳○○於84年10月29日調查員訊問時，亦供稱：
      「……84年6、8月受臺中監獄受刑人Ｄ○○請託私帶榴槤
      及檳榔給蔡某……」、「在84年6月中旬某日Ｄ○○自卅
      工打電話要我過去找他，當場Ｄ○○即送予我乙只『都彭
      』打火機，以感謝我平日對他的照顧，隔數日Ｄ○○又從
      卅工打電話要我過去找他，我到卅工後，蔡某即當場給我
      1萬2千元，再次對我表示感謝照顧之意」等情無誤。依據
      上揭Ｄ○○、巳○○於調查員訊問時所供述之內容，及上
      開打火機價值1萬元，所送現金亦有1萬2千元，均與一般
      社交禮儀餽贈並不相當，且Ｄ○○又為在監受刑人，其交
      付上開財物，更係在被告巳○○前後數度為之夾帶違禁物
      入監之間等情觀之，被告巳○○確有為Ｄ○○為上揭違背
      職務夾帶違禁品之行為，而Ｄ○○贈送上述禮物，即係基
      於巳○○為其夾帶違禁品，及嗣後亦再要求巳○○為其夾
      帶違禁品所致，而巳○○亦深知此一對價關係而收受，其
      情應堪認定。被告巳○○辯稱上情，及Ｄ○○嗣後附會之
      詞，均不足採信。此外，復有搜索查獲之「都彭」打火機
      1只個可資佐證，而Ｄ○○於84年6月間，請友人ａ○○之
      妻於接見時夾帶之都彭牌打火機，乙只約值1萬元，及被
      告巳○○有為其夾帶藥品及傳話等情，亦據Ｄ○○於本院
      前審88年12月16日調查及本院更二審時供明，被告巳○○
      此部分之犯行堪以認定。
  (三)、又被告巳○○雖以前開情詞辯稱5萬元係借款；惟被告巳
      ○○於前開期間確有多次替ｂ○○違規對外傳訊，及違規
      夾帶違禁品如各種藥品等入監給ｂ○○使用，業據證人ｃ
      ○○供證稱：「巳○○曾替ｂ○○對外傳訊，並替ｂ○○
      夾帶違禁品如各種藥品等入監給ｂ○○使用」等語甚明。
      另ｂ○○亦供稱被告巳○○確有為其夾帶藥品入監一事。
      再ｂ○○雖附會被告巳○○之辯詞，並為自己之行賄犯行
      辯稱上開5萬元係借款云云。惟如係借款，應有還錢明確
      時間及如何還款之約定，詎經本院前審訊問ｂ○○供稱「
      被告迄今仍未將上開5萬元歸還，且在其假釋前未還款，
      被告巳○○不知其住處。」（見本院更(一)卷(二)第218頁，
      更(二)卷第94、95頁），此顯難認符情理。而ｂ○○與被告
      巳○○係受刑人與監獄管理員之特殊關係，豈有管理員利
      用職務之便向受刑人借錢，而又不還款之理。再徵之被告
      巳○○確有為ｂ○○為前揭違背職務之行為（時間上緊接
      在後即有ｂ○○交付5萬元之舉動），則ｂ○○在被告巳
      ○○主動告知需錢之後，應係基於被告巳○○為其違規對
      外傳訊及夾帶違禁品，及嗣後亦會再要求被告巳○○為上
      開行為，才會致送5萬元，而二人事後亦無催討還款之舉
      ，更足見所謂借款云云，為被告巳○○、ｂ○○二人事後
      勾串迴護之詞，無足採信，則被告巳○○亦深知此一對價
      關係而收受致送之5萬元，其情應堪認定。被告巳○○辯
      稱上情，及ｂ○○、ｃ○○所供5萬元為借款之詞，均不
      足採信。復經法務部調查局對被告巳○○實施測謊鑑定（
      以控制問題法、混合問題法、緊張高點法實施），被告巳
      ○○對於所稱「夾帶違禁品未收受金錢」、「（上述ｃ○○所交付未給予ｂ○○之）5萬元非酬勞」等，均呈情緒
      波動之說謊反應，有法務部調查局84年12月5（84）陸(三)
      字第84134602號檢驗通知書附卷可資佐證（偵字第17848
      號卷第575頁證物袋內），益證被告巳○○此部分所辯亦
      不足採信。事證明確，被告巳○○此部分犯行亦堪認定。
三、綜合上述，上開證人所供，核與事証相符者，具有可信之情
    況，復為證明被告之犯罪事實所必要，所為供述，得為證據
    ，並確屬堪予採信，上開事證明確，查被告巳○○行為時，
    係在85年10月23日前，而貪污治罪條例已於85年10月23日修
    正公布，並於同月25日生效施行，就被告巳○○違背職務之
    行為收受賄賂之行為，修正前後貪污治罪條例第4條第1項第
    5款之依據法令從事公務之人員，對於違背職務之行為收受
    賄賂罪之處罰，新舊法之有期徒刑部分之刑度仍相同，惟罰
    金額有提高。而為比較時，應就罪刑有關之共犯、未遂犯以
    及累犯加重、自首減輕暨其他法定加減，與加減例等一切情
    形，綜其全部之結果而為比較，再適用有利於行為人之法律
    ，並應就比較其全部之結果，而為整個之適用，不能割裂而
    分別適用有利益之條文（最高法院24年上字第4634號、27年
    上字第2615判例意旨參照）。本案受賄之被告巳○○並無自
    首，雖於偵查中自白，但無自動繳交全部所得財物之情事，
    經綜合比較其全部之結果，應以修正前之行為時法對於被告
    巳○○有利，是核其所為，係犯修正前貪污治罪條例第4條
    第1項第5款之依據法令從事公務之人員，關於違背職務之行
    為收受賄賂罪。被告巳○○迭次所犯，其犯罪時間緊接，所
    犯罪名相同，顯係出於概括之犯意為之，為連續犯，爰依修
    正前刑法第56條之規定以一罪論，並加重其刑（但其法定刑
    為無期徒刑部分，依法不得加重，故僅就其餘本刑加重）。
    又其在偵查中自白，應依修正前貪污治罪條例第八條後段之
    規定減輕其刑。以上刑罰之加重、與減輕，並先加後減之。
    又扣案被告巳○○所收受之都彭牌打火機1個，應予沒收，
    另其收受之現金共計6萬2千元，應予追繳沒收，如全部或一
    部無法追繳時，以其財產抵償之。
四、公訴意旨雖另以：被告巳○○因上開違背職務之行為，尚於
    84年間，以其老家生產之茶葉滯銷，而要Ｄ○○代為在獄中
    找受刑人認購（另甲○○亦認購20斤茶葉，甲○○拿4萬元
    給巳○○，起訴書誤載為5萬元），Ｄ○○因受巳○○之上
    述照顧，竟答應為巳○○代攬售茶葉，並向巳○○認購值6
    萬元30斤茶葉，使巳○○取得順利售出茶葉、增加銷售量之
    不正利益（至於貨款6萬元，Ｄ○○請友人甲Ｒ○逕送交巳
    ○○）；再於84年7至9月間某日，亦以其老家生產之茶葉滯
    銷，要ｂ○○代為在獄中找受刑人認購，ｂ○○因見被告巳
    ○○為其主管且曾關心照顧他，竟答應為巳○○以每斤2千
    元，代攬售茶葉20斤，使巳○○取得順利售出茶葉、增加銷
    售量之不正利益，被告巳○○亦基於同上之概括犯意，予以
    收受（至於其貨款4萬元，ｂ○○則請ｃ○○逕送巳○○）
    ，因認被告巳○○上開所為，亦犯修正前貪污治罪條例第4
    條第1項第5款之依據法令從事公務之人員，對於違背職務之
    行為，收受不正利益罪云云。惟被告巳○○雖坦承確有上開
    銷售茶葉之行為，但矢口否認此有何犯罪情事，並辯稱：伊
    原籍南投鹿谷，祖先留下茶園面積7分多地，伊在公暇之餘
    亦有幫助母親自製茶葉，並自行推銷，Ｄ○○、ｂ○○均係
    知悉伊家中有產製茶葉，而主動向伊購買，伊亦以市價販售
    ，並無強行推銷，此並非賄賂等語。經查：關於上開茶葉買
    賣之事，Ｄ○○、ｂ○○均稱主動認購，ｂ○○並於本院訊
    問時，證稱：價錢沒有偏高，茶很好喝（見本院更(一)卷(二)第
    219頁）。就此部分，因被告所販賣之茶葉未經扣案，價錢
    與品質是否相當，亦無可考量，則被告巳○○販賣上開茶葉
    ，有無取得不相當之利益，已無從認定。復經本院向臺中監
    獄函查結果，臺中監獄亦於92年3月20日以中監澄戒字第092
    0002140號函，向本院覆稱：茶葉僅屬管制品，而非違禁品
    ，家屬可由會客窗口或以郵包寄入，經檢查後轉發，管理員
    如私帶茶葉，涉圖利販賣行為時，則以違反行政規定辦理，
    此有上開覆函在卷可稽（見本院更(一)卷(四)第80頁）。參酌上
    情，被告巳○○縱屬不當，亦屬違反行政規定之問題，在別
    無其他確切之證據足以佐證之情形下，尚難認定被告巳○○
    上開所為，亦犯修正前貪污治罪條例第4條第1項第5款之依
    據法令從事公務之人員，對於違背職務之行為，收受不正利
    益罪。因公訴意旨認上開部分，與被告巳○○前開論罪科刑
    部分，有連續犯之裁判上一罪關係，爰不就此另為被告巳○○無罪之諭知。
五、公訴意旨雖又以：84年7月間，ｃ○○再依指示將11萬元交
    予被告巳○○，巳○○違背職務再將上述11萬元款項夾帶入
    監，交付予ｂ○○，供其花用，ｂ○○因此透過有犯意聯絡
    之ｃ○○交付右揭賄賂款5萬元，並向巳○○認購上述茶葉
    ，因認被告犯有同上違背職務收受賄賂罪嫌。惟訊據被告巳
    ○○與ｂ○○、ｃ○○均堅詞否認有此夾帶11萬元部分之犯
    行。被告巳○○辯稱：「不曾替ｂ○○夾帶11萬元入監，伊
    在調查站之自白係因調查員疲勞訊問所致」等語；ｂ○○則
    供證稱：「未曾請巳○○送11萬元入監，僅有借被告巳○○
    5萬元」等情；ｃ○○亦證稱：「ｂ○○根本沒有要我將11
    萬元交予巳○○這回事」等語。經查：本件ｂ○○、ｃ○○
    自偵查、原審以迄本院前審審理時，均不曾承認有此託巳○○夾帶11萬元現金入監之事。而被告巳○○雖曾供稱替ｂ○○夾帶11萬元現金入監，惟前後之供述南轅北轍（偵字第17
    850號卷第56、62、137、143、184頁），如其於84年10月29
    日調查員訊問時、84年10月30日檢察官訊問時、84年11月16
    日調查員訊問時、檢察官訊問時，供稱11萬元係ｉ○○於84
    年7月間託伊向ｃ○○拿進監獄給ｉ○○等語；另於84年11
    月29日調查員訊問時，則供稱該11萬元係ｂ○○請伊連絡甲
    Ｓ○交11萬元給ｃ○○轉交給伊帶入監給ｂ○○的，因伊拿
    到舍房時，ｂ○○正在睡覺，伊乃請同房之ｉ○○轉交給ｂ
    ○○云云。而ｉ○○於84年11月17日檢察官訊問時，否認曾
    要巳○○轉請ｃ○○或者甲Ｓ○拿11萬元入監供其使用（偵
    字第17850號卷第169、170頁）。是被告巳○○於調查員訊
    問時所供曾為ｂ○○夾帶11萬元入監一節，即有重大之瑕疵
    ，尚難遽以採信，則公訴意旨所指此部分事實尚難認定。惟
    因公訴意旨認上開部分，與被告巳○○前開論罪科刑部分，
    有連續犯之裁判上一罪關係，爰不就此另為被告巳○○無罪
    之諭知。
柒、被告午○○部分：
一、訊據上訴人即被告午○○雖坦承伊於上前開案發期間，確係
    擔任臺中監獄主任管理員，自82年12月1日起至84年10月30
    日止，擔任違規考核房主管，負責人犯戒護安全之工作，亦
    不否認伊於戌○○在84年4月17日出獄後，有受邀餐敘之情
    事，但矢口否認有何犯罪情事，並辯稱：伊接受戌○○邀宴
    之時，戌○○已經出獄，伊與戌○○已無上下隸屬之關係，
    伊在主觀上並無接受不正招待之犯意，且戌○○在本院前審
    供稱Ｎ○○與辛○○要招待之對象是辰○○，Ｎ○○亦稱未
    要戌○○請伊吃飯，足證伊非Ｎ○○請戌○○招待之對象，
    且伊並未對Ｎ○○有增加放封時間，或減少靜坐，更無對其
    使用行動電話不予取締之情事云云。
二、然查：
  (一)、被告午○○為臺中監獄主任管理員，自82年12月1日起至8
      4年10月30日止，擔任違規考核房主管，負責人犯戒護安
      全之工作，有臺中監獄86年9月15日中監順戒字第7869號
      函在卷可稽（附於原審卷(四)），其為依據法令從事公務之
      人員，應可認定。
  (二)、質之被告午○○雖於偵查中供稱：84年7月戌○○邀請伊
      及亥○○，至臺中市○○路與精誠路交叉口凱麗宮酒店飲
      宴1次，於84年7月戌○○再度邀伊及辰○○，至臺中市○○路感性夜酒店飲宴1次，84年9月戌○○邀伊至臺中市北
      屯區高崗屋酒店飲宴1次，84年9月戌○○邀伊及亥○○至
      清水鎮金船港酒店飲宴一次，84年9月戌○○邀伊至臺中
      市○○路大來酒店飲宴2次，共計6次，均由戌○○支付酒
      錢及小姐坐檯費，惟不知詳細金額等語（偵字第17850號
      卷第69頁、第75頁）；惟於原審法院訊問時，被告午○○
      已坦承：84年7間，接受戌○○、辛○○、Ｎ○○之招待
      伊與辰○○等，次數如檢察官起訴書所載無誤（原審卷(二)
      第294頁）。而被告戌○○在原審法院訊問時，亦明確供
      稱：辛○○及Ｎ○○有在獄中以行動電話要其招待被告午
      ○○等人，其自84年5月間起，先後邀請辰○○、午○○
      、亥○○等人至臺中市凱麗宮等酒店喝花酒前後10次左右
      ，每次花費2、3萬元，後來辛○○把50萬元放在其那裡等
      語（見原審卷(二)第153頁），此情應堪認定。
  (三)、又關於招待被告午○○等人前往臺中市凱麗宮等酒店喝花
      酒之原因方面，被告戌○○於偵查中，已供稱：84年4月
      底伊出獄後，Ｎ○○即有交代伊，要招待監所主管及管理
      員，以便其等能調好單位及在監方便行事，故伊即常邀請
      午○○、辰○○、亥○○等人喝花酒，地點包括臺中市的
      凱麗宮、高崗屋及清水鎮的金船港等，自84年5月初迄今
      多次（詳細次數不記得）等語（偵字第17849號卷第60頁
      、第67頁）。被告午○○於偵查中，雖否認有替受刑人Ｎ
      ○○轉交違禁品（偵字第17850號卷第69頁），但其亦曾
      供承：受戌○○邀宴後，伊有幫忙將辛○○、Ｎ○○安排
      住同一舍房之情（偵字第17850號卷第69頁反面）。而Ｎ
      ○○於84年11月7日調查員訊問時，亦明確供稱：「……
      在84年5、6月間我曾要求戌○○速以我名義在外邀宴臺中
      監獄管理員辰○○、午○○」、「……當時我在午○○主
      管之考核房，故特別需要午○○的照顧，我自請戌○○邀
      宴梁某數次後，我在考核房內即可免去每日數小時之靜坐
      及，每日放封、運動對我特別延長時間，我在考核房內能
      獲如此待遇已算特殊了」等語（偵字第18639號卷第37、3
      8頁）；其於同日檢察官訊問時亦為相同之供述（偵字第1
      8639號卷第64頁）；於本院審理時，亦明確結證稱有交代
      戌○○宴請上開管理員等語。足證Ｎ○○係為獲被告午○○違背職務行為之利益，而要求戌○○招待被告午○○等
      人前往臺中市凱麗宮等酒店喝花酒無誤。戌○○於本院更
      (二)審供稱伊招待被告午○○非受Ｎ○○之指示云云，為事
      後迴護 被告翻異之詞，無足採信。
  (四)、至證人即臺中監獄管理員甲Ｔ○於本院上訴及更(二)審時，
      雖證稱：被告午○○對Ｎ○○及辛○○之放封時間不可能
      延長及靜坐亦不可能免除等語（本院上訴卷(五)第71頁反面
      及72頁），另證人即原臺中監獄戒護科長Ｃ○○於本院前
      審調查時，亦證稱：伊巡查時，未發現有減少靜坐及延長
      放封等語（本院上訴卷(四)第152頁），且臺中監獄88年1月
      6日中監戒字第95號函雖復稱靜坐及放封時間，均依規定
      實施等情（本院上訴卷(四)第181頁）。惟證人甲Ｔ○、Ｃ
      ○○均非被告午○○執勤時全程陪同、監督，彼等就被告
      午○○是否有上開違規舉動，顯無可能全然知悉；而上開
      覆函係依據執行靜坐及放封之管理員或督導者紀錄內容答
      覆，當被告午○○為執行之管理員時，其焉有可能自為違
      法內容之紀錄？況Ｎ○○確受免去每日數小時之靜坐及每
      日放封延長時間等情，已據其於調查員訊問時供明如前，
      且其檢察官訊問時，檢察官詰以：「為何要招待他們（午
      ○○及辰○○等）」等語時，Ｎ○○亦明確答稱：「午○○是主管，希望活動時間能延長點，別人靜坐時，我不必
      」（偵字第18639號卷第64頁正背面）。苟Ｎ○○等確未
      受有殊遇，與其他受刑人並無不同，Ｎ○○豈會為如此供
      述？且戌○○又何以於上開偵查及原審供明Ｎ○○有在獄
      中以行動電話要其招待被告午○○等人喝花酒？戌○○又
      何需由受刑人處拿取50萬元，以招待被告午○○等人？足
      認臺中監獄於本件案發前，對人犯之戒護及管理確有疏忽
      及懈怠之處，致為不肖管理員所乘，臺中監獄前開函件及
      Ｃ○○、甲Ｔ○於本院上開之證詞，尚不得採為有利被告
      午○○之證據。
三、綜上所述，上開證人所供，核與事證相符者，具有可信之情
    況，復為證明被告之犯罪事實所必要，所為供述，得為證據
    ，並認確屬可堪予採信，本案被告午○○確有自84年5月間
    起，至Ｎ○○於84年6月28日調離考核房為止，前後10次因
    前開原因而接受Ｎ○○、戌○○招待至臺中市、縣之酒店或
    餐廳飲宴、喝花酒無誤。至其花費之金額，因戌○○對每次
    飲宴超過2萬元部分，尚無從確認，本院乃依較有利於被告
    ，為每次消費金額為2萬元之認定。被告午○○之上開犯罪
    事證應甚明確。
四、查被告午○○行為時，係在85年10月23日前，而貪污治罪條
    例已於85年10月23日修正公布，並於同月25日生效施行，就
    被告午○○違背職務之行為收受不正利益之行為，修正前後
    貪污治罪條例第4條第1項第5款之依據法令從事公務之人員
    ，對於違背職務之行為收受不正利益罪之處罰，新舊法之有
    期徒刑部分之刑度仍相同，惟罰金額有提高。而為比較時，
    應就罪刑有關之共犯、未遂犯以及累犯加重、自首減輕暨其
    他法定加減，與加減例等一切情形，綜其全部之結果而為比
    較，再適用有利於行為人之法律，並應就比較其全部之結果
    ，而為整個之適用，不能割裂而分別適用有利益之條文。本
    案受賄之被告午○○並無自首，雖於偵查中自白，但無自動
    繳交全部所得不正利益之情事，經綜合比較其全部之結果，
    應以修正前之行為時法對於被告午○○有利，是核其所為，
    係犯修正前貪污治罪條例第4條第1項第5款之依據法令從事
    公務之人員，關於違背職務之行為收受不正利益罪。被告午
    ○○迭次所犯，其犯罪時間緊接，所犯罪名相同，顯係出於
    概括之犯意為之，為連續犯，爰依修正前刑法第56條之規定
    以一罪論，並加重其刑（但其法定刑為無期徒刑部分，依法
    不得加重，僅就其餘本刑加重）。又其在偵查中自白，應依
    修正前貪污治罪條例第8條後段之規定減輕其刑。以上刑罰
    之加重、與減輕，並先加後減之。
五、公訴意旨雖另以：有受刑人丑○○在臺中監獄服刑期間，於
    83年3月間被獄方送違規房服刑，而結識時任違規房主管之
    被告午○○，83年6月間，丑○○考核期滿，被分發至工場
    繼續執行刑期。迨83年7月5日，因情緒不穩定，而經呈報典
    獄長將其自A教區卅九工場轉業至考核房服刑，而被告午○○明知依監獄暨看守所調服雜役注意事項規定違反肅清煙毒
    條例及違反槍砲彈藥刀械管制條例之受刑人不得任雜役，竟
    為圖丑○○給予好處，乃於83年9月間，將丑○○派任所謂
    「福利員」之職（即黑牌雜役，按丑○○係涉有違反槍砲彈
    藥刀械管制條例罪及煙毒案之受刑人，依監獄暨看守所調服
    雜役注意事項第1條第1款之規定，限於所犯非違反槍砲彈藥
    刀械管制條例、煙毒之罪……之受刑人，始得擔任雜役。丑
    ○○依上規定，既係犯有煙毒及違反槍砲彈藥刀械管制條例
    之罪之受刑人，根本不得調服雜役。然午○○仍違背其職務
    ，將丑○○任為有如雜役之「福利員」），給予較輕鬆之生
    活，且使其有機會取得檳榔、香煙等違禁品，並持續至丑○○於84年3月間移往臺東泰源監獄為止。丑○○假釋出獄後
    ，為答謝被告午○○之照顧，乃於84年5月至6月間之前，基
    於概括之犯意，數次宴請午○○至金錢豹酒店、大西洋聯誼
    社酒店（84年6月間1次）、皇上皇酒店、騷客酒店等地喝花
    酒，每次花費約廿萬元（均喝了2、3攤），總計約60餘萬元
    ，被告午○○明知均為其違背職務行為之不正利益，仍基於
    概括之犯意，而連續收受，因認被告午○○上開所為，亦犯
    修正前貪污治罪條例第4條第1項第5款之對於違背職務之行
    為收受不正利益罪嫌等情。惟修正前貪污治罪條例第4條第1
    項第5款之對於違背職務之行為收受不正利益罪，需所收受
    之不法報酬與公務員之違背職務行為之間，具有相當對價關
    係。若非關於違背職務行為之報酬，即不得謂為賄賂。茲查
    ，本案被告午○○縱有於前開時間，將受刑人丑○○派任「
    福利員」之職，惟其接受丑○○招待至金錢豹酒店、大西洋
    聯誼社酒店、皇上皇酒店、騷客酒店等地喝花酒之時間，係
    在丑○○假釋出獄之後，本案既無明確之證據足以證明被告
    午○○於受刑人丑○○派任「福利員」之職時，即已預見並
    期約以日後招待喝花酒為對價，已難認定被告午○○係對於
    違背職務之行為收受不正利益。且丑○○係因家庭遭受變故
    ，情緒不穩，經臺中監獄A教區第三九工場主管甲Ｕ○簽報
    轉到考核房，亦有臺中監獄「申請受刑人轉業表」一份在卷
    可憑。另被告午○○雖為考核房主管，但並無調受刑人至考
    核房服刑之權利，亦據證人即臺中監獄戒護科長Ｃ○○到庭
    證述甚明。另依據「監獄看守所調服雜役注意事項」第3、4
    條之規定，要調服雜役，需由戒護科、作業科視實際需要，
    經監務委員會決議之，符合遴調雜役者，應呈報三人由典獄
    長圈選一人，被告午○○雖為考核房主管，應無上開職務。
    是其基於主管之地位，命考核房之受刑人服公差，是否違背
    職務，亦非可遽認。公訴意旨此部分指訴，尚屬不能證明。
    惟因公訴意旨認上開部分，與被告午○○前開論罪科刑部分
    ，有連續犯之裁判上一罪關係，爰不就此另為被告午○○無
    罪之諭知。
六、公訴意旨雖又以：戌○○與辛○○、Ｎ○○等基於共同之犯
    意聯絡，自84年5月間起，前後10餘次邀宴、招待被告午○○，被告午○○因而違背職務對於Ｎ○○、辛○○二人所使
    用之行動電話不予取締，另辛○○常以前述所使用之行動電
    話自獄內聯繫戌○○，請戌○○代為邀宴招待管理員午○○
    ，以答謝午○○對其之照顧及請求繼續照顧，戌○○乃與辛○○、基於共同之犯意聯絡，基於概括之犯意，自84年5月
    間起，前後10餘次邀宴、招待被告午○○至臺中市、縣之酒
    店或餐廳飲宴、喝花酒等，戌○○每次邀宴被告午○○約花
    費2、3萬元，前後總計達2、30萬元，而被告午○○等人，
    明知其係不正利益，且戌○○係要求其於獄內特別照顧辛○○，被告午○○仍基於概括之犯意，予以應允並接受邀宴喝
    花酒，而被告午○○亦應其等之要求，於接受招待前、招待
    後，違背職務將Ｎ○○、辛○○二人安排在同一舍房，及每
    個月給予其二人最高之累進處遇分數等方式來加以照顧，因
    認被告午○○上開所為，係犯修正前貪污治罪條例第4條第1
    項第5款之對於違背職務之行為收受不正利益罪嫌云云。惟
    查：(一)、訊據辛○○、Ｎ○○固對於在監獄中持有、使用行
    動電話之事實坦承不諱，質之被告午○○則否認其有知悉仍
    不予取締之犯行，而本案亦查無確切之證據足以證明被告午
    ○○有知悉辛○○、Ｎ○○在獄中持有、使用行動電話之事
    實，自難遽認公訴意旨所指此部分為事實。(二)、又被告午○○亦否認有違背職務將Ｎ○○、辛○○二人安排在同一舍房
    ，及每個月給予其二人最高之累進處遇分數等方式來加以照
    顧之行為。觀之被告午○○於84年10月29日調查員訊問時，
    雖坦承接受戌○○之右揭喝花酒招待，因而應戌○○之要求
    幫忙將辛○○、Ｎ○○二人安排住同一舍房，並將其二人之
    每個月考核分數打最高分（偵字第17850號卷第68至70頁）
    。然辛○○及Ｎ○○之累進處遇分別為三級及四級，於考核
    房期間，因無其他不良行狀，故其累進處遇分數，仍維持其
    原工埸分數，並未予增加，有臺中監獄88年1月6日中監戒字
    第95號函及受刑人成績紀分總表在卷可按（本院上訴卷(四)第
    181、182頁)，足見被告午○○於84年10月29日調查員訊問
    時，所為陳述，尚非真實。本案既無確切之證據足以證明被
    告午○○有上開違背職務行為，而公訴意旨又認此部分與被
    告午○○前開論罪科刑部分，有同一犯罪事實之關係，爰亦
    不就此另為被告午○○無罪之諭知。
捌、被告申○○部分：
一、訊據上訴人即被告申○○雖坦承伊於前開期間，係在臺中監
    獄戒護科擔任管理員工作，但否認有替受刑人夾帶酒類等違
    禁品入監並收取賄賂之情事，並辯稱：伊僅曾替受刑人甲○○、Ｄ○○等人送過菜餚及烏龍茶等飲料，惟此非違禁品，
    上開菜餚及烏龍茶等飲料要攜帶入監，必需經過三道檢查程
    序，檢查之後，並未檢出任何酒類，伊因而攜帶入監，主觀
    上難認有違背職務之認知，且臺中監獄對於受刑人之持有現
    金均設卡管制其使用額度，受刑人甲○○、Ｄ○○等人不可
    能有提領5千元交付給伊之事發生，其等嗣後亦於原審否認
    有行賄之情，伊擔任監外巡邏亦無檢查所攜物品是否違禁品
    之職務，伊並無公訴意旨所訴犯行云云。
二、然查：
  (一)、被告申○○於案發期間，係擔任臺中監獄戒護科管理員，
      除據其自承無誤之外，其自82年11月1日起至84年10月31
      日止，擔任臺中監獄隔日制管理員，白天擔任雜務工作，
      夜間擔任監外巡邏，並須參加例行性舍房安全檢查，查察
      違禁品之工作，此有臺中監獄86年9月15日中監順戒字第0
      07869號函、及91年7月5日中監戒0910003790號函（見原
      審卷(四)第156頁、本院更(一)卷(二)第169頁）在卷可稽。其對
      附件（一）監所違禁品項目表之違禁品有查禁之責，係依
      據法令從事公務之人員，要無可疑。其如替受刑人夾帶違
      禁品入監，係屬違背職務之行為，亦無疑義。
  (二)、又就被告申○○於84年9月8日下午，將酒菜夾帶入監予受
      刑人甲○○，讓甲○○與Ｄ○○、ｋ○○等人聚餐喝酒乙
      節，被告申○○於本院訊問時，雖承認只替甲○○帶菜與
      飲料，且否認收受5千元，惟本案共同被告庚○○已於偵
      查中供證：甲○○有一次打電話告知伊，說他已經跟申○○說好了，要伊送酒菜入監，伊便用烏龍茶罐裝1瓶12年
      的威士忌酒，並在路上買了5百元檳榔，帶到中監交給申
      ○○，再轉交給甲○○，事後甲○○在電話中告知伊，甲○○及卯○○各拿了5千元給申○○，並稱申○○破壞了
      行情，一小瓶酒索價1萬元，太不應該等語（偵字第17849
      號卷第140、147、164、277、331頁）。庚○○並繪圖表
      示確有將酒菜交給申○○，以轉交給甲○○（同上偵卷第
      147、152頁）。另甲○○在偵查中亦供證：申○○替伊夾
      帶酒類、檳榔各1次之情（偵字第17848號卷265、266、25
      2頁）；雖其在偵查中又曾供稱：只有卯○○給申○○5千
      元，伊沒有給申○○5千元，伊是騙庚○○云云（偵字第1
      7848號卷第434頁）。但衡之甲○○與庚○○係男女朋友
      關係，甲○○有何瞞騙其有無付給申○○5千元之動機？
      再徵之甲○○在原審亦曾供稱：「有一次，在中秋節前後
      ，申○○帶進來給別人，再拿給我、Ｄ○○一小瓶洋酒、
      檳榔、火鍋料，要我們當場喝掉，我拿了5千元給他，錢
      是當日下午先給他，他才拿酒進來，當天晚上在吃火鍋時
      ，Ｄ○○有說再叫申○○拿酒進來，那天晚上吃完火鍋，
      已經2、3點，我們就睡了，早上7點左右，申○○拿了一
      包東西進來，拿給Ｄ○○，我不知道那是什麼東西」等語
      （原審卷(四)第60頁）以觀，甲○○確有付給申○○5千元
      ，連同甲○○及庚○○上開所供「卯○○亦付給申○○5
      千元」，則該次共付給被告申○○1萬元甚明。雖被告申
      ○○否認有替甲○○夾帶酒類及收受5千元，及另甲○○
      嗣後改稱：「我是叫甲辰○用茶包裝的，請申○○帶給我
      ，申○○不知內裝著是酒」、「這情形是我交代甲辰○做
      的，申○○不知情」、「我是有告訴甲辰○我有交給申○○5千元，但事後我再去看，申○○並未拿走，我就將5千
      元拿起來」云云（本院上訴卷(三)第64、65頁），顯均非真
      實，難予採信。
  (三)、又就當天晚上，因Ｄ○○因酒興未盡，乃向甲○○借用其
      所使用之000-000000號行動電話聯繫卯○○，要其備酒、
      菜等物，交由被告申○○再夾帶入監，卯○○即依示準備
      了3罐XO洋酒及其它菜餚，夥同ｄ○○、ｆ○○於9日凌晨
      請被告申○○夾帶入監，並交付5千元賄款部分，被告申
      ○○於本院訊問時，雖僅承認替卯○○攜帶菜與飲料，且
      否認收受5千元。但查(1)卯○○於偵查中，已供證：「就
      我記憶及貴站資料，我一共送三次酒菜經由申○○夾帶入
      監，84年9月9日凌晨，由我、ｄ○○、ｆ○○送酒菜到臺
      中監獄，先是託請ｈ○○夾帶，但他只肯帶菜，不敢帶酒
      ，所以由ｄ○○帶路找到申○○，並由ｄ○○表示要送連
      仔5千元以為代價，而我身上並沒現金，故先向楊某借用
      交付連仔」（偵字第17849號卷第343、344頁）、「小蔡
      曾於84年9月、10月間（約為中秋節及國慶前後）以大哥
      大交代我買酒送入中監內，我則依照小蔡之指示購買……
      及將酒（高梁、XO）裝入保特瓶或開喜烏龍茶紙盒內，送
      至中監，其中我送過2次，小迪（ｆ○○）也送過2次，除
      了1次……，其他3次均由連仔將酒菜送入給小蔡」、「連
      仔有收取賄賂，其中一次我向管理員ｄ○○借了5千元向
      連仔行賄，才獲得同意將酒菜送入給小蔡，且據小蔡講，
      每次託他送入酒菜，渠亦有以5千元向連仔行賄」（偵字
      第17849號卷第45頁）、「有一個綽號『連仔』的管理員
      ，我有2次送酒和菜去給Ｄ○○，1次是中秋節，另1次大
      約是84年9月中旬，我在84年9月中旬有給他5千元，他才
      同意我送酒及菜給Ｄ○○」、「他（指ｆ○○）幫我送過
      2次，是將洋酒裝在開喜烏龍茶的保特瓶，再拿到臺中監
      獄大門口交給管理員『連仔』，由『連仔』轉交給Ｄ○○
      」（偵字第17849號卷第53、54頁）、「（5千元）向ｄ○○借，有還他」等語（同上偵卷第190頁）。(2)ｆ○○於
      偵訊中，亦供證：「（卯○○指示送酒菜到臺中監獄）一
      共3次」、「9、10月間，第一次與ｄ○○開車載我及卯○○買三瓶軒尼師，向朋友拿的，裝在保特瓶內，……酒交
      給申○○，綽號『連仔』，在後山文康中心，卯○○向ｄ
      ○○借5千元給申○○」各情（偵字第17849號卷第217頁
      ，又調查站證詞見同卷第202、203頁）。(3)上情並有卯○○、Ｄ○○電話監聽錄音譯文（見偵字第17849號卷第302
      頁）在卷足資佐證，足證卯○○、ｆ○○上開供證與事實
      相符，具有可信之情況，堪予採信。被告申○○此部分所
      辯，及卯○○嗣後翻異之詞，均不足採信。
  (四)、另就被告申○○於84年9月28日晚上8時許，又向卯○○收
      取酒類替Ｄ○○夾帶入監，並向Ｄ○○收受5千元部分，
      被告申○○雖於本院訊問時，否認有替卯○○帶酒，且否
      認收受5千元。然卯○○於偵查中已供證：「84年9月28日
      晚上，由我和ｆ○○送酒菜交申○○夾帶入監」、「因Ｄ
      ○○交代他會支付代價給連仔，所以我未再付款」（偵字
      第17849號卷第343、344頁）、「（84年9月18日？）這次
      是他（指ｄ○○）電話中問我上次有拿，此次是否要再給
      ，我說裏面交待說不必了」等語（同上偵卷第190頁）。
      雖Ｄ○○於原審供稱：「因為卯○○在電話中說要給申○○，我說不用，因為我有拿了5給他，但是實際沒有拿給
      申○○，因為我與他很熟，所以沒給他代價」云云（原審
      卷(四)第64、65頁）；但依據卯○○、ｄ○○之監聽電話通
      話譯文（同上偵卷第321頁）顯示其等有：8點之前，兩瓶
      （酒）送過去，因為8點不是「連董」的班，他外巡，那
      個（錢）要給他，沒關係，「這條」我先向我太太拿，他
      說先拿5千元給他就可以等等對話。且被告申○○若非有
      向Ｄ○○收受5千元賄款，豈會甘冒刑責替其夾帶酒類入
      監？被告申○○此部分所辯，及Ｄ○○上開供證，均不足
      採信。
  (五)、再就卯○○於84年10月10日晚上受Ｄ○○之託，於當晚7
      時30分許，又與ｆ○○送酒菜交被告申○○夾帶入監給Ｄ
      ○○，Ｄ○○亦基於同上之概括犯意，支付5千元給被告
      申○○作為代價乙情，被告申○○於本院訊問時，雖僅承
      認替Ｄ○○帶菜與飲料，且否認收受5千元。惟卯○○已
      供證：「84年10月10日晚上，我ｆ○○請將酒菜送至監獄
      交申○○夾帶入監」、「因Ｄ○○交待他會支付代價給連
      仔，所以我未再付款」等語（偵字第17849號卷第343、34
      4頁）。雖Ｄ○○於調查站應訊時，供證：「……申○○
      收了卯○○5千元，而我為了叫卯○○不要再拿錢給連仔
      ，故而謊稱我們在裏面已送了5千元給申○○」云云（偵
      字第17848號卷第467頁），惟依據Ｄ○○、卯○○（Ｆ○○）之監聽通話譯文（偵字第17849號卷第310頁），顯示
      其等之間有：用保特瓶裝高梁酒之對話。再依據Ｄ○○、
      卯○○之監聽通話譯文（偵字第17849號卷第315頁），亦
      顯示Ｄ○○有：7點半叫他（ｆ○○）拿過來，拿給連長
      ，「連仔」，免拿錢給他，我們已經有拿給他了，已經講
      好了，7點半另外拿一瓶白蘭地共3罐等言語。且被告申○○若非有向Ｄ○○收受5千元賄款，豈會甘冒刑責替其夾
      帶酒類入監？被告申○○此部分所辯，及Ｄ○○上開供證
      ，均不足採信。
  (六)、復據法務部調查局對被告申○○、甲○○二人實施測謊鑑
      定（84年12月5日陸三字第84134602號鑑驗通知書），申
      ○○對於所稱「未替甲○○夾帶違禁品」、「未收受甲○○金錢酬勞」、「未替受刑人夾帶違禁品」等問題，均呈
      情緒波動之不實反應。另甲○○對於所稱「未給申○○金
      錢酬勞」，亦呈情緒波動之不實反應，益證被告申○○所
      辯不實，不足採信。又依據本案案情顯示，臺中監獄於本
      案案發期間，由監獄管理員替受刑人夾帶現金與其他違禁
      品之情形不少，此究為事實。是臺中監獄雖於91年12月16
      日以中監澄戒字第0910010274四號函向本院覆稱該監如何
      分區管理及檢身，但臺中監獄在厲行「戒護區淨化專案」
      之後，於89年間仍有自受刑人查獲現金之情形，益證臺中
      監獄於前開案發期間，欲將菜餚及烏龍茶等飲料攜帶入監
      需經三道檢查手續，但監獄管理員仍有規避蒙混夾帶酒類
      等違禁品入監之可能。雖在此情形，執行上開檢查手續之
      管理員亦有故意放行之可能，惟本案既無證據足以證明其
      等亦同有因為違背職務而收受賄賂之情形，或與被告申○○有共同犯罪犯意聯絡之情形，故如有此情亦不影響本院
      對被告申○○犯行之認定。
  (七)、綜上所述，證人卯○○等上開供證與事實相符者，具有可
      信之情況，復為證明被告之犯罪事實所必要，所為供述，
      得為證據，並堪予採信。本案被告申○○確有前開對於違
      背職務之行為收受賄賂之犯行，堪以認定。
三、查被告申○○行為時，係在85年10月23日布前，而貪污治罪
    條例已於85年10月23日修正公布，並於同月25日生效施行，
    就被告申○○違背職務之行為收受賄賂之行為，修正前後貪
    污治罪條例第4條第1項第5款之依據法令從事公務之人員，
    對於違背職務之行為收受賄賂罪之處罰，新舊法之有期徒刑
    部分之刑度仍相同，惟罰金額有提高。而為比較時，應就罪
    刑有關之共犯、未遂犯以及累犯加重、自首減輕暨其他法定
    加減，與加減例等一切情形，綜其全部之結果而為比較，再
    適用有利於行為人之法律，並應就比較其全部之結果，而為
    整個之適用，不能割裂而分別適用有利益之條文。本案受賄
    之被告申○○並無自首，亦無自動繳交全部所得財物之情事
    ，經綜合比較其全部之結果，應以修正前之行為時法對於被
    告申○○有利，是核其所為，係犯修正前貪污治罪條例第4
    條第1項第5款之依據法令從事公務之人員，關於違背職務之
    行為收受賄賂罪。被告申○○迭次所犯，其犯罪時間緊接，
    所犯罪名相同，顯係出於概括之犯意為之，為連續犯，爰依
    修正前刑法第56條之規定以一罪論，並加重其刑（但法定刑
    為無期徒刑部分，依法不得加重，僅就其餘本刑加重）。又
    其犯罪情節輕微，所得財物在5萬元以下，應依修正前貪污
    治罪條例第11條第1項之規定減輕其刑。以上刑罰之加重、
    與減輕，並先加後減之。另被告申○○所收受之賄賂2萬5千
    千元，應予追繳沒收，如全部或一部無法追繳時，以其財產
    抵償之。
玖、被告乙○○部分：
一、訊據上訴人即被告乙○○固坦承上揭為甲○○夾帶行動電話
    入監、出監，替甲○○夾帶紙條借行動電話，替甲○○自ｊ
    ○○處夾帶一次3萬元現金入監予甲○○，夾帶一次麻油雞
    等之事實不諱，而否認其餘之事實，辯稱：(一)「只有一次幫
    他帶過一次菜，即是自ｃ○○處取得一隻麻油雞入監之事，
    至於酒和檳榔是我自己花錢買來請他吃的。」(二)「當時我們
    是有在約要去大來商務酒店喝花酒，但是不是ｊ○○他們沒
    有到，就是我們管理員這邊沒有去，後來就作罷」。(三)「庚○○並沒有在84年端午節送禮品及金錢酬勞給我，頂多只是
    因為庚○○與我女兒很好，庚○○在中秋節時送月餅禮品給
    我女兒吃，約2、3百元而已。」而訊據甲○○坦承請乙○○
    多次為其夾帶行動電話入監、出監，及請乙○○自ｊ○○處
    夾帶3萬元入監予伊，請乙○○幫伊帶一次菜入監等之事實
    不諱，但另供稱「庚○○於84年端午節及中秋節致送禮品給
    乙○○，是因為庚○○跟乙○○本來就很熟了，過年過節本
    來就互相有在送禮，因為他們住在附近，又是很熟的朋友」
    云云。訊據庚○○亦坦承上揭託被告乙○○帶行動電話入監
    、出監之事實不諱，惟否認對乙○○行賄，辯稱：「不是說
    基於感謝而送禮，而是因為我之前就認識他，我們住在附近
    ，而且他父親和我父親都是外省人，所以我們原來感情就好
    ，平常就在過年過節時互相送點特產、小東西，很單純的，
    不是為感謝而送禮。」
二、然查：
  (一)、被告乙○○自82年11月1日起至84年10月31日，擔任臺中
      監獄管理員，為隔日制人員，白天擔任雜務工作，夜間則
      擔任A區舍房主管，負責夜間人犯之戒護安全工作，有臺
      中監獄86年9月15日中監順戒字第7869號函在卷可稽（附
      於原審卷(四)）。其既係臺中監獄戒護科之管理員，則查禁
      違禁品防止其流入人犯之手，亦其職責之一，自係其主管
      事務，則其若違背該主管職務，為受刑人夾帶違禁品入監
      予受刑人，並因而收取賄賂或不正利益者，即成立違背職
      務收受賄賂或不正利益罪。則被告乙○○辯稱其為受刑人
      夾帶違禁品並不違背其職務云云，並不可採。
  (二)、經核對上開乙○○、甲○○、庚○○之供詞，則堪認上揭
      被告乙○○為甲○○將行動電話帶入監、出監，並將麻油
      雞帶入監，自ｊ○○處帶3萬元入監等均係事實。所餘者
      ，僅被告乙○○是否夾帶檳榔及酒入監予甲○○，及其是
      否因此而收受ｊ○○交付之不正利益，是否收受甲○○、
      庚○○交付之賄賂及不正利益而已。
  (三)、質之庚○○確於84年端午節及中秋節，有致送禮品（價值
      為3、4百元餅乾及4、5百元水果）給被告乙○○，業據甲
      辰○於偵查中供承：中秋節時，甲○○囑伊送禮盒給乙○○，伊送中秋月餅1盒、水果禮盒1盒等語（偵字第17849
      號卷第148頁），亦為被告乙○○所是認。而甲○○於84
      年11月9日調查員訊問時，供證稱：「（問：乙○○身為
      臺中監獄管理員，何故要違背其職務代你夾帶000-000000
      號行動電話入監內交你使用？你有無致送現金作為酬謝？
      ）我與他是好朋友，並無送現金給乙○○，我與他交情不
      錯，故而送現金他不會收，我為酬謝他，曾於中秋節、春
      節及端午節前夕，交代庚○○致送禮品，至於禮品內容則
      要問庚○○才知道。」「（問：臺中監獄管理員中，有那
      些人替你夾帶違禁品？）乙○○替我夾帶酒類、檳榔入監
      給我。」（偵字第17848號卷第249、252頁）
  (四)、ｊ○○於84年12月8日調查員訊問時，供稱：「（問：84
      年10月初你與未○○邀臺中監獄管理員至『大來商務酒店
      』飲宴，受邀之管理員為何人？所花費之飲宴細目為何？
      共花費若干？）我祇知道臺中監獄管理員『一元仔』（乙○○）有參與該次飲宴，且該次飲宴亦係未○○為了感謝
      『一元仔』過去之照顧而舉辦，當晚除乙○○、許某外，
      尚有其他5、6位人士，而其他參與該飲宴之臺中監獄管理
      員為何人，無法明確指認。當日該飲宴共計花費8萬元，
      均由我支付……」，「（問：你為何要支付前述『大來商
      務酒店』之8萬元飲宴及小姐坐檯、出場費用？）因未○○為跟隨我多年之小弟，許某因在臺中監獄服刑期間受到
      『一元仔』（乙○○）之照顧，所以要我出面代其宴請『
      一元仔』等臺中監獄管理人員，所以該花費8萬元遂由我
      支付。」（偵字第688號卷第12、13頁）
  (五)、ｊ○○於84年10月5日19時30分至57之電話通話內容，有
      該通訊監察作業譯文表在卷可稽（偵字第688號卷第10至1
      2頁），其內容為：
      ｊ○○：你老公怎麼說？
      庚○○：他說請你先拿5萬元給他用。
      ｊ○○：拿5萬元給他用哦。
      庚○○：他說寄「一元仔」拿進去。
      ｊ○○：寄「一元仔」哦，妳叫「一元仔」本人打給我好
              嗎？我直接拿給「一元仔」，我不是說不信任什
              麼人……叫「一元仔」直接……譬如「大頭仔勝
              」有交代要喝酒的，叫「一元仔」直接打給我，
              我帶他們去喝。
      庚○○：好啦。……
      ｊ○○：他們那一天去喝掉8萬，妳知道嗎？「永遠仔」
              帶去喝的，他們那一天喝了8萬，妳知道嗎？
      庚○○：前幾天而已嘛，「一元仔」邀的嘛，還喝到8萬
              多哦。
  (六)、就甲○○如何在監獄內以上開行動電話打給ｊ○○，告以
      他急需5萬元，並要求ｊ○○將該款交給乙○○直接攜入
      監獄交給他應急，事後乙○○亦應甲○○之要求打電話給
      ｊ○○，要求替甲○○攜款入監，及ｊ○○如何與庚○○
      聯絡至其住處取錢，而由庚○○帶同未○○至ｊ○○家裡
      ，由ｊ○○交付現金3萬元交予未○○代為收下，再由未
      ○○將該筆現金攜至乙○○家裡交付給乙○○，乙○○再
      利用上班機會帶入臺中監獄給當時在病舍之受刑人甲○○
      ，甲○○事後曾打電話給庚○○，告以已收到該款，而其
      間被告ｊ○○為感謝乙○○對於受刑人甲○○之照顧以及
      對於未○○在監期間給予之方便，乃於84年10月初，由其
      與被告未○○二人出面邀請乙○○及其他不詳姓名之臺中
      監獄管理員至臺中市大來商務酒店喝花酒，當天共花費8
      萬餘元，均由ｊ○○支付等情，已據共犯ｊ○○於臺中市
      調查站訊問中、偵查中供承不諱，核與庚○○於臺中市調
      查站84年11月8日之調查筆錄中供稱：甲○○有一次需要5
      萬元現金，透過她向綽號「小白」之ｊ○○調借，ｊ○○
      則直接找乙○○幫甲○○帶入臺中監獄，甲○○事後於電
      話中有告訴她說錢已收到等語，及被告乙○○於臺中市調
      查站84年11月16日之調查筆錄中，供稱：84年10月初，甲○○之女友庚○○打電話告訴他說，甲○○在監獄裡面需
      要5萬元現金，要他與綽號「小白」者拿再帶入監獄給甲○○並留下「小白」之呼叫器號碼給他，經他呼叫「小白
      」告以上情後，「小白」表示手頭不方便，只能給3萬元
      ，後來由綽號「永遠仔」（即未○○）者攜帶3萬元至他
      家交給他，他再利用上班機會攜帶入監交給甲○○等等語
      （參照ｊ○○84年12月8日調查筆錄及庚○○84年11月8日
      調查筆錄，附於偵字第17849號卷第142頁至第143頁，與
      乙○○84年11月16日之調查筆錄，附於偵字第17850號卷
      第139頁至第143頁），及甲○○於偵查中之供述相符（偵
      字第17848號卷84年11月9日偵查筆錄）。
  (七)、又經法務部調查局對被告乙○○、甲○○實施測謊鑑定（
      以控制問題法、混合問題法、緊張高點法實施），被告乙○○就所稱「未替甲○○夾帶違禁品」、「未接受花酒招
      待」、「未替受刑人夾帶違禁品」、「未收受受刑人金錢
      酬勞」等及被告甲○○就所稱「未答謝管理員而請管理員
      喝花酒」、「未給乙○○、申○○金錢酬勞」等，均呈情
      緒波動之說謊反應，此有法務部調查局84年12月5日（84
      ）陸(三)字第84134602號檢驗通知書附卷可稽（偵字第1784
      8號卷第575頁證物袋內）。就被告乙○○曾為甲○○夾帶
      檳榔、酒入監一節，甲○○與被告乙○○所供相符，堪以
      認定。另就甲○○、庚○○、ｊ○○所供，佐以上揭測謊
      報告、通訊監察作業譯文表，堪認被告乙○○確因違背職
      務為甲○○夾帶違禁品入監，甲○○乃指示庚○○於端午
      節、中秋節致贈被告乙○○餅乾及水果等禮物，被告乙○○並因收受喝花酒之不正利益而為ｊ○○、未○○夾帶3
      萬元入監予甲○○。徵之甲○○為獲緊急現金支援3萬元
      ，竟需另囑未○○邀宴被告乙○○等管理員喝花酒，而支
      付8萬餘元費用，足以佐證其與被告乙○○間並非至親好
      友，其交代庚○○於端午節、中秋節致送禮品予被告乙○○時，且仍在監服刑，為被告乙○○行使公務權限之對象
      ，而被告乙○○為之違規夾帶違禁品入監之時間，且跨越
      該送禮之期間，足認其致送禮品與一般民眾禮俗交往不同
      ，其目的在換取被告乙○○為之違規夾帶物品入監。甲○○事後改證稱非為行賄被告乙○○云云，無非迴護之詞，
      不足採信。
  (八)、又甲○○、庚○○因本件涉犯對於依法令從事公務之人員
      ，關於違背職務之行為而犯行賄罪，業經判處罪刑確定，
      （見本院上訴卷(一)第247頁）；而未○○因出面邀請臺中
      監獄之管理員乙○○及其他不詳姓名之管理員至臺中市大
      來商務酒店喝花酒，共計8萬餘元，而犯行賄罪，業為原
      審法院以85年度訴字第1380號、本院以86年度上訴字第89
      8號判處有期徒刑1年2月確定在案（本院上訴卷(六)宗第32
      至33頁）。
  (九)、綜上所述，上開證人所供，核與事証相符者，具有可信之
      情況，復為證明被告之犯罪事實所必要，所為供述，得
      為證據，並認可予採信，是本案被告確有上開對於違背職
      務之行為收受不正利益之犯行，堪以認定。
三、查被告乙○○行為時，係在85年10月23日前，而貪污治罪條
    例已於85年10月23日修正公布，並於同月25日生效施行，就
    被告違背職務之行為收受不正利益之行為，修正前後貪污治
    罪條例第4條第1項第5款之依據法令從事公務之人員，對於
    違背職務之行為收受賄賂等罪之處罰，新舊法之有期徒刑部
    分之刑度仍相同，惟罰金額有提高。而為比較時，應就罪刑
    有關之共犯、未遂犯以及累犯加重、自首減輕暨其他法定加
    減，與加減例等一切情形，綜其全部之結果而為比較，再適
    用有利於行為人之法律，並應就比較其全部之結果，而為整
    個之適用，不能割裂而分別適用有利益之條文。本案受賄之
    被告並無自首，亦無自動繳交全部所得財物之情事，經綜合
    比較其全部之結果，應以修正前之行為時法對於被告有利，
    是核其所為，係犯修正前貪污治罪條例第4條第1項第5款之
    依據法令從事公務之人員，關於違背職務之行為收受不正利
    益等罪。被告各次所犯，其犯罪時間緊接，所犯罪名相同，
    顯係出於概括之犯意為之，為連續犯，爰依修正前刑法第56
    條之規定以一罪論，並加重其刑（但法定刑為無期徒刑部分
    ，依法不得加重，僅就其餘本刑部分加重）。又移送併辦關
    於前往臺中大來商務酒店喝花酒部分，雖未經起訴，惟與起
    訴部分有連續犯裁判上一罪關係，本院自應併為審理。另被
    告所收受上開之飲宴等之不正利益，依ｊ○○上開所供全部
    參與之人士約有8位，則其共花費8萬元計算，被告所得之不
    正利益約為1萬元，是被告所得財物及不正利益共約1萬7百
    元，情節輕微，而其交付之財物及不正利益在5萬元以下，
    依修正前貪污治罪條例第11條第1項之規定，減輕其刑。又
    其所收受之禮品（價值為3、4百元餅乾及4、5百元水果，從
    被告最有利以最少金額計算合計7百元），應予追繳沒收，
    如全部或一部無法追繳時，應追徵其價額。
四、公訴意旨另以：被告乙○○除上揭違背職務之行為外，尚有
    一次，被告乙○○為甲○○夾帶現金5萬元入監予甲○○使
    用；又有一次，替庚○○夾帶氣喘藥入監給甲○○，供甲○○服用後假裝生病，使獄方人員陷於錯誤，而將甲○○送國
    軍816醫院戒護就醫。又庚○○除致送上揭禮品外，尚致送
    不詳數額之金錢酬勞給乙○○，以為代價。因認被告乙○○
    尚犯有貪污治罪條例第4條第1項第5款之對於違背職務之行
    為收受賄賂罪嫌。惟訊據被告乙○○及甲○○、庚○○均堅
    詞否認有公訴意旨所指此部分犯行。經查：
  (一)、庚○○於84年11月8日調查員訊問時，供稱：「甲○○為
      裝病，使自己心跳加快，以便獲得到816醫院戒護就醫的
      機會，曾要我幫他利用面會的機會，把氣喘藥放在菜及檳
      榔的底下，由辰○○的接見窗口送進去，我依其所示辦理
      。」（偵字第17849號卷第140頁）；而甲○○亦於84年11
      月9日調查員訊問時供稱：「……我曾囑咐庚○○準備哮
      喘藥，經管理員辰○○處夾帶入監……」（偵字第17848
      號卷第250頁），二人所供相符，是公訴意旨所稱乙○○
      為甲○○自庚○○處夾帶氣喘藥入監予甲○○使用一節，
      應係誤會。
  (二)、訊據被告乙○○、甲○○均堅稱乙○○僅為甲○○自ｊ○○處夾帶一次3萬元現金入監，此外不曾為甲○○夾帶現
      金入監。而甲○○於84年11月9日調查員訊問時，雖供稱
      ：「（問：臺中監獄管理員中，曾有那些人替你夾帶現金
      入監？）僅乙○○替我乙次現金5萬元及乙次現金3萬元。
      」（偵字第17848號卷第252頁）；惟就5萬元之部分，查
      無其他佐證，自尚難僅憑甲○○此一供詞即認此部分為事
      實。
  (三)、又本院查被告乙○○、甲○○、庚○○均未提及庚○○曾
      為感謝乙○○違背職務夾帶違禁品入監給甲○○，而收受
      庚○○給付之金錢報酬，且查無其他證據證明公訴意旨所
      指此部分事實，亦屬誤會。
乙、就刑法於95年7月1日修正公布施行前後之規定，加以比較適
    用部分：
一、被告行為後，刑法連續犯及牽連犯之規定，業於94年1月7日
    修正公布刪除，並於95年7月1日施行，則被告之犯行，因行
    為後新法業已刪除連續犯及牽連犯之規定，此刪除雖非犯罪
    構成要件之變更，但顯已影響行為人刑罰之法律效果，自屬
    法律有變更，依新法第2條第1項規定，比較新、舊法結果，
    仍應適用較有利於被告之行為時法律即舊法論以連續犯及牽
    連犯（最高法院95年第8次刑事庭會議決議參照）。
二、按行為後法律有變更者，適用行為時之法律。但行為後之法
    律有利於行為人者，適用最有利於行為人之法律，刑法第2
    條第1項定有明文。被告戌○○於五年以內再故意犯本件有
    期徒刑以上之罪，不論依修正前之刑法第47條，或修正後之
    刑法第47條第1項之規定，均構成累犯，對被告而言並無有
    利或不利之情形，自不生新舊法比較之問題，應逕依修正前
    之刑法第47條，論以累犯，並加重其刑。
三、另被告行為後，刑法第51條業於民國94年1月7日修正公布，
    並於95年7月1日施行，修正前刑法第51條規定：「數罪併罰
    ，分別宣告其罪之刑，依左列各款定其應執行者：」其中第
    5款規定：「宣告多數有期徒刑者，於各刑中之最長期以上
    ，各刑合併之刑期以下，定其刑期。但不得逾二十年。」修
    正後刑法第51條第5款規定：「宣告多數有期徒刑者，於各
    刑中之最長期以上，各刑合併之刑期以下，定其刑期。但不
    得逾三十年。」比較結果，修正後刑法並非較有利於行為人
    ，依刑法第2條第1項前段之規定，仍應依修正前刑法，定其
    應執行之刑。
丙、原審判決就被告戊○○、卯○○、戌○○、辰○○、巳○○
    、午○○、亥○○、申○○、乙○○等人前開所犯，予以論
    罪科刑，固非無見。惟查原審判決關於上開被告犯罪之認定
    部分，尚有下列未洽之處，即：
  未及就刑法於95年7月1日修正公布施行前後之規定，加以比
    較適用。
  貪污治罪條例之「收受賄賂或其他不正利益」罪及「交付賄
    賂或其他不正利益」罪；與刑法第一百四十三條、第一百四
    十四條之投票收賄罪（收受賄賂或其他不正當利益）及投票
    行賄罪（交付賄賂或其他不正利益），其立法方式相似。所
    稱「賄賂」為例示規定，「不正利益」為補充性之概括規定
    ，乃同一條款（即同一個構成要件）之犯罪行為。例如候選
    人為爭取選票，而免費招待有投票權之人旅遊（不正利益）
    並致贈禮金（賄賂），祇能論以一個投票行賄罪；收賄者，
    亦僅能論以一個投票收賄罪。不能因其所交付（收受）之內
    容，包括賄賂（禮金）、不正利益（旅遊），而分別成立交
    付（收受）賄賂，及交付（收受）不正利益兩個罪名。同理
    ，關於貪污治罪條例之行賄罪、受賄罪，亦應作相同之解釋
    。易言之，無論所交付（收受）者為賄賂或不正利益，於妨
    害投票之場合，均在使有投票權之人不行使投票權或為一定
    之行使；於貪污之場合，均在使公務員不為一定之行為（應
    為而不為）或為一定之行為（不應為而為之），乃同一個犯
    罪構成要件之行為。至於基於概括之犯意，連續行賄，或連
    續受賄，則有連續犯之適用，自不待言。以上情形，與刑法
    之詐欺罪、詐欺得利罪，於立法時已將之分成兩個獨立之罪
    名，而異其構成要件者有別。原審判決認定，卯○○、戌○○所交付；及辰○○、巳○○、亥○○所收受者，有賄賂（
    財物）、不正利益（飲宴、喝花酒等），因認應分別論以「
    交付賄賂」、「交付不正利益」二罪（卯○○、戌○○部分
    ）；及「收受賄賂」、「收受不正利益」二罪（辰○○、巳
    ○○、亥○○部分），並予分論併罰，即有未合。
  貪污治罪條例第10條（修正前為第9條）規定，犯第四條至
    第六條之罪者，其所得財物應予追繳，並依其情節分別沒收
    或發還被害人，如全部或一部無法追繳時，應追徵其價額，
    或以其財產抵償之。依上開規定觀之，必限於所得者為金錢
    以外之其他財物而無法追繳時，始應追徵其價額，使其繳納
    與原財物相當之價額，如所得財物為金錢而無法追繳時，則
    應以其財產抵償之，不發生追徵價額之問題。乃原審判決關
    於戊○○、辰○○、巳○○、亥○○、申○○收受賄賂所得
    為新臺幣部分，一併諭知如全部或一部無法追繳時，「應追
    徵其價額」，即非適法。
  被告戊○○係對於職務上之行為收受賄賂罪，原審判決認犯
    違背職務之行為收受賄賂罪、及對監督之事務直接圖利罪，
    尚有未合。
  被告戌○○、卯○○對於依據法令從事公務之人員關於違背
    職務之行為交付賄賂與不正利益部分，原審判決雖適用修正
    前貪污治罪條例第10條第2項之規定處罰。惟刑法第2條第1
    項有關行為時法與裁判時法之比較，應就罪刑有關法定加減
    原因等一切情形，綜合其全部之結果而為比較，再適用有利
    於行為人之法律處斷。被告戌○○、卯○○上開所犯，行為
    時之貪污治罪條例第10條第1項、第2項與裁判時之貪污治罪
    條例第11條第1項、第2項，其法定本刑雖以前者有利於行為
    人（有期徒刑之本刑相同，但後者得併科新臺幣3百萬元以
    下罰金，較前者之罰金為高），惟舊法同法條第3項規定，
    犯前2項之罪，於犯罪後6個月內自首者，免除其刑；逾6個
    月者，減輕或免除其刑；在偵查或審判中自白者，減輕其刑
    。新法同法條第3項則規定，犯前2項之罪而自首者，免除其
    刑；在偵查或審判中自白者，減輕或免除其刑。而依刑法第
    66條之規定，有期徒刑減輕者，減輕其刑至2分之1，但同時
    有免除其刑之規定者，其減輕得減至3分之2。是以上開之罪
    裁判時法，雖有併科罰金之規定，重於行為時法，但裁判時
    法規定在偵查中自白者，減輕或免除其刑，其減輕依上開規
    定，得減至3分之2，並得免除其刑，故行為人犯上開之罪，
    如於偵查或審判中自白，比較新舊法適用結果，自以裁判時
    法有利於行為人。原判決既認定被告戌○○、卯○○有於偵
    查中自白，而於比較新舊法之適用時，仍適用修正前之貪污
    治罪條例第10條第2項論處，此部分難謂無適用法則不當之
    違誤（參見最高法院88年度台上字第5840號判決意旨）。
  就被告卯○○招待被告亥○○、辰○○喝花酒之價值未詳予
    認定載明。
  就被告卯○○、亥○○向被告辰○○行求賄賂之事，辰○○
    既不願收賄而無收受賄賂之意，原審判決仍認定係向被告辰
    ○○交付賄賂。
  被告午○○將被告辛○○、Ｎ○○二人安排於同一房舍，及
    每個月給予其二人最高之累進處遇分數部分並未成立受賄。
  亥○○受辛○○招待至凱麗宮喝花酒之時間未詳予載明（原
    審判決書第14頁反面）。
  戌○○傳送現金10萬元2次給Ｎ○○之時間未詳予載明（原
    審判決書第16頁反面）。
  酉○○交付現金2萬元給辰○○之地點未詳予載明（原審判
    決書第16頁反面）。
  辰○○讓庚○○傳遞違禁品之最後時間甲○○收受庚○○傳
    入現金之時間均未詳予載明（原審判決書第19頁反面）。
  辰○○讓Ｕ○○傳遞違禁品之時間、次數及Ｔ○○行賄之白
    色勞力士手錶價值均未詳予載明（原審判決書第20頁正面）
    。
  丑○○招待午○○至金錢豹喝花酒之確切時間未詳予載明（
    原審判決書第27頁正面）。
  Ｄ○○致送巳○○都彭打火機之價值未詳予載明（原審判決
    書第28頁反面）。
  巳○○為ｂ○○違規傳訊及帶藥品之時間均未詳予載明（原
    審判決書第29頁正面）。
  原審判決漏引刑法第五十一條第八款。
  就被告申○○何以係依據法令從事公務之人員，事實欄雖有
    說明，但於理由欄未說明認定之依據與理由。
  原審認被告巳○○成立連續依據法令從事公務之人員，對於
    違背職務之行為，收受賄賂；又連續依據法令從事公務之人
    員，對於違背職務之行為，收受不正利益二罪，亦有未符。
  原審未明確認定，被告卯○○邀宴辰○○、亥○○至金錢豹
    酒店喝花酒3次。辰○○、亥○○係共犯，於主文關於辰○○、亥○○對於違背職務之行為，收受賄賂、不正利益部分
    ，並未諭知「共同」，亦有未洽。
  被告卯○○、戌○○、亥○○行賄部分，被告申○○、乙○○所犯違背職務收受賄賂罪部分，時間均在96年4月24日以
    前，依中華民國九十六年罪犯減刑條例規定，均應予減刑，
    原判決未及適用該條例規定予以減刑，亦有未合。
    被告戊○○、卯○○、戌○○、辰○○、巳○○、午○○、
    亥○○、申○○、乙○○等人上訴意旨否認犯罪，並執前詞
    指摘原判決不當，及檢察官上訴意旨任意指摘原判決不當，
    雖無理由，但原審判決既有上開可議之處，仍應由本院將原
    審判決關於戊○○依據法令從事公務之人員對於違背職務之
    行為收受賄賂，及連續依據法令從事公務之人員，對於監督
    之事務直接圖利，與定應執行刑部分；及關於卯○○、戌○○、乙○○、辰○○、巳○○、午○○部分；及關於亥○○
    依據法令從事公務之人員對於違背職務之行為收受賄賂、依
    據法令從事公務之人員對於違背職務之行為收受不正利益、
    對於依據法令從事公務之人員關於違背職務之行為交付賄賂
    ，與定應執行刑部分；及關於申○○依據法令從事公務之人
    員對於違背職務之行為收受賄賂部分，均予撤銷改判。爰審
    酌上揭被告等之品行（未於事實載有前科者，即無犯罪前科
    ）、犯罪之動機、犯罪時間長短、犯罪之次數、犯罪所生危
    害、犯罪後自白情形、犯後態度等一切犯罪情狀，分別量處
    如主文第2項起所示之刑，另並分別依照修正前貪污治罪條
    例第16條、及修正後貪污治罪條例第17條之規定，依法宣告
    褫奪公權各如主文所示。被告卯○○、戌○○、申○○、乙○○等人所犯，及被告亥○○就違背職務行賄罪部分。並均
    依中華民國九十六年罪犯減刑條例第2條第1項第3款、第14
    條之規定予以減刑，且就犯有數罪而被處二有期徒刑以上之
    被告，依法定其應執行刑如主文所示。又被告戊○○、辰○○、巳○○、亥○○、申○○、乙○○等人貪污所得財物，
    其中已扣案者應予沒收，未扣案之財物，應予追繳沒收，如
    全部或一部無法追繳時，其非屬現金者，應追徵其價額，屬
    現金者，應以其財產抵償之。扣案如附表(二)證據編號貳參之
    廿三至廿九所示賭具與監視器，係被告卯○○所有供犯罪使
    用之物，亦依法宣告沒收。
丁、無罪部分：
壹、被告寅○○部分：
一、公訴意旨略以：臺中監獄之受刑人宙○○、黃○○二人係舅
    甥關係，而被告寅○○則分別與戊○○、宙○○為多年好友
    。被告寅○○自宙○○、黃○○二人相繼入臺中監獄服刑後
    ，即請戊○○利用職務之便予以照顧。戊○○乃違背職務之
    作為，於宙○○在監期間，為如下之照顧，即：(一)、83間某
    日，寅○○請戊○○夾帶現金2萬元入監給宙○○，供其購
    買違禁品檳榔之用，戊○○即在寅○○到監面會宙○○之後
    ，在接見室旁之巷道，將2萬元現金轉交給宙○○。(二)、自
    83年間起，由戊○○招待宙○○至接見室主任辰○○之辦公
    室泡茶、抽菸、吃檳榔。(三)、宙○○於累進處遇第四級期間
    ，依行刑累進處遇條例第54條、第56條第1款之規定，原不
    得與非親屬之寅○○等人接見，而如戊○○據實申請欲讓渠
    等面會，勢必不准，戊○○身為戒護科督察，負責監獄內戒
    護工作之督導、巡邏，竟違背其職務，明知寅○○之欲與宙
    ○○接見，並非係具有親屬關係或係遠道或係基於教化目的
    而欲會面，安排宙○○之友人寅○○等人，以戊○○自己名
    義載於增加接見簿之備考欄上，向戒護科長辦理增加接見方
    式，使臺中監獄戒護科長Ｃ○○誤認宙○○之家屬患有重病
    或欲接見者係遠道或基於教化目的，而在不知情之情形下准
    以雙方面會。戊○○則據以安排寅○○與宙○○會面。在臺
    中監獄之增加接見記錄簿有資料可考者，前後計有4次，計8
    3年5月15日1次，83年11月21日1次，84年4月24日1次，84年
    9月16日1次。(四)、84年8月23日，由戊○○安排延長一般會
    面時間。(五)、由戊○○提供違禁品檳榔、香菸等予黃○○享
    用。(六)、由戊○○招待黃○○至主管辦公室，尤其是辰○○
    之辦公室泡茶、抽菸、吃檳榔，使辰○○認為受刑人與戊○○關係良好，而讓受刑人家屬得以從接見室之氣窗口夾帶過
    量之菜餚與檳榔等違禁品。(七)、戊○○故意在宙○○、黃○○二人主管面前垂詢近況，以暗示雙方關係良好，使監獄舍
    房主管不敢非難黃○○二人。(八)、84年9月間，寅○○請戊○○夾帶違禁品牛蒡2斤入監予宙○○享用。因此，宙○○
    即與黃○○、寅○○三人以玉屏風乙座假送禮之名交付賄賂
    予戊○○，因認被告寅○○上開行為，涉犯修正前貪污治罪
    條例第10條第1項之對於依據法令從事公務之人員關於違背
    職務之行為交付賄賂罪嫌。
二、惟查上開公訴意旨所指犯行事實，就同案受賄之被告戊○○
    或僅構成貪污治罪條例第5條第1項第3款對於職務行為受賄
    罪，或經認為不構成犯罪，而不另為無罪之諭知，業如被告
    戊○○部分所述，則被告寅○○所為自無構成修正前貪污治
    罪條例第10條第1項之對公務員關於違背職務行為交付賄賂
    罪之可言。此外，復查無其他積極證據足證被告寅○○有何
    被訴之犯行，此部分被訴犯嫌要屬不能證明。原審法院未詳
    予調查審究，遽為論罪科刑之判決，核有違誤。被告上訴意
    旨否認犯行，執以指摘原判決不當，即有理由，應由本院將
    此部分撤銷，並為被告寅○○無罪之判決。
貳、被告玄○○部分：
一、公訴意旨略以：(一)被告玄○○與酉○○係舊識好友，而天○○則為酉○○之妻，玄○○因曾在臺中監獄執行，而結識管
    理員壬○○（業經本院判處罪刑確定），酉○○於前開在監
    服刑期間，天○○、玄○○或甲戌○（為甲亥○之友人）多
    次分工將違禁品交付壬○○，讓壬○○違背職務夾帶入監供
    酉○○使用。而於84年10月間，壬○○向酉○○表示需要1
    只呼叫器給他姊姊使用，酉○○知悉壬○○本意後，即基於
    行賄壬○○之犯意，轉囑有犯意聯絡之天○○以5千5百元之
    代價，依壬○○之要求，以壬○○之姊甲Ｖ○名義申購1只
    呼叫器（號碼為000-000000號），再由有犯意聯絡之玄○○
    ，在所設於臺中市○○路之一陽機車行，交付壬○○收受，
    作為其違背職務替酉○○夾帶違禁品之代價。(二)天○○另依
    酉○○指示於84年3月8日，購買二具行動電話電池，連同酉
    ○○交代之流行歌曲錄音帶、藥膏等物交代有犯意聯絡之玄
    ○○在臺中市○○路所開設之一陽機車行，欲行轉交給壬○○夾帶入監交付給酉○○使用。而玄○○曾在臺中監獄執行
    過，明知在監獄中不得持有行動電話及該行動電話所使用之
    電池，如欲持有行動電話，勢須付出相當代價，乃竟因受酉
    ○○之電話指示，竟基於與酉○○共同之犯意聯絡，均依酉
    ○○之指示辦理。壬○○亦至玄○○處拿取該等違禁品入監
    予酉○○，酉○○則當場交付代價1萬5千元予壬○○。(三)酉
    ○○又連續約有5至6次，指示有犯意聯絡之天○○將現金交
    給知情之玄○○，再要求壬○○至有犯意聯絡之玄○○處夾
    帶天○○所放置或玄○○代墊之現金入監供他使用。而壬○○竟亦違背其職務，每次均予攜帶現金入監交給酉○○，並
    抽取二成之代價。而總計天○○有記帳部分，酉○○前後至
    少交付2萬5千元賄賂給壬○○收受。(四)另於84年10月間，酉
    ○○請玄○○買了三捲色情錄影帶交壬○○夾帶入監，在舍
    房交給酉○○，此部分之代價不詳。(五)另有一次酉○○受知
    情之Ｄ○○之託夾帶現金，亦要求壬○○夾帶，壬○○於受
    託後，即自知情之玄○○處取得現金20萬元，再夾帶入監給
    酉○○，壬○○亦抽取二成即4萬元之現金作為代價，酉○○再將餘款轉交給有犯意聯絡之Ｄ○○。因認被告玄○○涉
    犯貪污治罪條例第10條第1項之對於依據法令從事公務之人
    貝交付賄賂罪嫌云云。
二、訊之上訴人即被告玄○○固坦承有受上開受刑人家屬之託，
    在所開設之機車行，將上開物品或現金交壬○○攜帶入監之
    事實，但堅決否認有何行賄壬○○之犯行。辯稱其僅係單純
    受託轉交物品，並不知壬○○是否從中取得任何代價，亦不
    知託送之受刑人家屬是否有行賄之意思及行為。經查：就上
    開(一)部分之行為，被告玄○○於84年11月8日調查員訊問時
    ，供稱：「84年10月初（詳細日期不記得），天○○拿一個
    呼叫器、一張身分證、一個印章（為一女子，姓名不記得）
    及呼叫器申辦收據給我，並告訴我壬○○會來拿。之後，壬○○來我店裡拿這些東西時，我曾問他不是已有呼叫器，這
    呼叫器作何用途，壬○○告訴我是他姊姊要用的，隔2、3天
    ，壬○○打電話給我，告訴我因他姊姊不想讓其男友知道行
    蹤，想要更改呼叫器付款人住址，問我該如何辦理？由於當
    時我也不知道變更手續，故我再以電話詢問天○○後，壬○○再度打電話來時，告訴他只要以明信片寫上呼叫器號碼及
    變更地址寄到電信局即可。」（偵字第17849號卷第127頁）
    。嗣於84年11月8日檢察官訊問時，供稱：「（問：另有次
    申請呼叫器給壬○○使用，他拿他姊姊身分證，是你申請？
    ）壬○○拿他姊姊身分證印章給我，天○○先打電話來，我
    交給她身分證正本、印章，由她去申請。」（偵字第17849
    號卷第158頁）。其供述內容，並無從判斷被告玄○○是否
    知悉該呼叫器乃酉○○欲行賄壬○○之物品。而壬○○於84
    年11月8日調查員訊問時，供稱：「約在84年10月間，因我
    自己想購買呼叫器，但不熟悉通訊公司，所以就請酉○○代
    尋找，酉○○應允幫代詢，但事後我因等不及，又親自去找
    玄○○，請鐘某代我代詢，事後玄○○有幫我找到通訊公司
    ，並幫我代辦，而該呼叫器係登記我姐姐甲Ｖ○，號碼為
    000000000，而該申請之呼叫器，玄○○亦稱『酉○○曾有
    來電告知他』，因此，酉○○應有向玄○○告知代我洽詢呼
    叫器乙事。」、「該呼叫器自84年10 月間申請下來之後，
    即由我姐姐甲Ｖ○使用至今。」（度偵字第18812號卷第9、
    10頁）。嗣於84年11月8日檢察官訊問時（偵字第18812號卷
    第13頁）供稱：「（問：有無透過玄○○申請呼叫器000000
    000，登記你姊甲Ｗ○名下？）是，費用玄○○付，包括機
    子費用。以後費用自己付，我本來要把錢給他，但他不收。
    」、「（問：呼叫器是否你向酉○○說要他代尋通信公司，
    再由酉○○通知玄○○辦理？）有向酉○○提起，請他代找
    通信公司，幾天沒消息，我就向玄○○提起，酉○○有無向
    玄○○說，我不清楚。」等語，亦僅就該呼叫器取得經過
    述，並無從遽認被告玄○○係基於為酉○○行賄之意思，而
    轉交。另酉○○於84年11月29日調查員訊問時（偵字第1784
    8號卷第398、399頁）供稱：「我在84年9月間以電話聯絡『
    和  通通信公司』購買乙具呼叫器予臺中監獄管理員壬○○
    ，此事後來由天○○及玄○○處理，詳情我並不清楚。」、
    「（問：你共買了幾支呼叫器給臺中監獄管理員壬○○使用
    ？）約在84年初，我入臺中監獄服刑不久後，臺中監獄管理
    員壬○○向我表示渠無呼叫器使用不方便，我便將入獄前個
    人使用之呼叫器轉贈予林某。我當時乃交代天○○交予玄○○，再由鐘某交付予壬○○，該呼叫器號碼我已記不清楚。
    林某使用該呼叫器數月後，因未交使用費而遭停機。我乃於
    84年9月間再購置前述乙具呼叫器予林某，號碼及購置等詳
    情，要問天○○才能知曉。」嗣於84年11月29日檢察官訊問
    時，供稱：「（問：在9月間，有無以電話連絡和通公司買
    呼叫器給壬○○，這錢也是天○○代付？）我有連絡和通公
    司準備呼叫器，我叫壬○○準備身分證給我太太，我太太轉
    一陽機車行，壬○○再向一陽機車行拿。」（偵字第17848
    號卷第403頁）。於84年12月4日檢察官訊問時（偵字第1784
    8號卷第459頁）供稱：「（問：你在84年初有無將你入獄前
    呼叫器送壬○○？）有的。這事是我自白的，壬○○曾向我
    說他沒呼叫器，為了方便連絡，叫甲戌○他先向我太太拿，
    之後再交壬○○。」另證人天○○於84年11月8日調查員訊
    問時，供稱：「（問：妳先生酉○○是否曾指示妳購置乙具
    呼叫器予臺中監獄管理員壬○○？詳情如何？）我先生酉○○曾於84年10月初，以行動電話通知我購置乙具呼叫器交予
    玄○○處理，隨後鐘某送來某小姐（名不詳）之身分證正本
    及印章等證件，讓我辦理申請呼叫器，我即託和通電信公司
    代為申請購置，總價約5千餘元，待和通公司交貨後，我即
    將呼叫器及該小姐證件交予玄○○處理。但該呼叫器交予何
    人使用我則不清楚，須請教鐘某才能知曉。而該小姐是何人
    我也不清楚，也需請教鐘某才知情。」等語（偵字第17849
    號卷第134頁）。則依上開被告及壬○○、酉○○、天○○
    之供證，均無任何關於玄○○於代為轉交呼叫器予壬○○之
    時，已知悉該呼叫器乃酉○○行賄之財物；況被告玄○○確
    曾多次為受刑人酉○○或其他受刑人轉交違禁品予壬○○夾
    帶入監供受刑人使用（見已判決確定之壬○○部分事實），
    則被告玄○○依其多次之經驗，充其量只能推知該呼叫器乃
    受刑人家屬欲託其轉交壬○○夾帶入監，而不能遽以推測之
    詞，認其知悉係行賄之財物。
三、至於就其餘被訴之犯行，訊之被告玄○○亦堅詞否認，辯稱
    ：「壬○○有無抽成，我不知道」等語。經查，酉○○亦堅
    稱被告玄○○對伊向壬○○行賄之情節完全不知情等語。本
    院復查無被告玄○○就公訴意旨所指酉○○行賄壬○○之事
    ，有何行為之分擔，是以縱然知情，亦尚乏證據證明其與酉
    ○○有何「犯意聯絡」、「行為分擔」，則充其量其只是參
    與違規攜帶違禁品入監之行為而已，與行賄行為尚屬無涉。
    公訴意旨雖又以：酉○○因積欠其他受刑人金錢，急需清償
    ，乃在臺中監獄內以行動電話打電話向玄○○借支12萬元，
    酉○○原欲請平素有往來之管理員壬○○前往拿取，惟因壬○○休假而無法聯繫，故酉○○乃於84年10月15日轉請甲Ｘ
    ○為其向監外友人玄○○拿取現金12萬元，再夾帶入監供他
    使用。而甲Ｘ○係臺中監獄F教區卅四工場之主管，乃係依
    據法令從事公務之人員，竟違背職務行為，允諾至玄○○所
    開設之一陽機車行拿取現金代為夾帶入監，由酉○○書寫內
    容略以「一陽您好，煩請你將錢交給此人0000000即可。如
    有什麼事，等會客再談，切記。酉○○。10月16日。」字條
    交給甲Ｘ○以為憑證。甲Ｘ○則持酉○○給予之上述字條與
    聯絡電話，於次日（即84年10月16日）聯繫玄○○之妻，約
    定時間後，再由甲Ｘ○持上述取款字條至上開一陽機車行找
    玄○○，玄○○基於與酉○○之犯意聯絡及概括犯意，再將
    事先備妥之12萬元交給甲Ｘ○。甲Ｘ○則於於翌（17）日上
    班時，將該筆款項分為三分藏匿，夾帶入監後，在卅四工場
    倉庫內，將該款交付給酉○○，酉○○則給予甲Ｘ○金額不
    詳之賄賂。因認被告玄○○亦犯有貪污治罪條例第10條第1
    項之對於依據法令從事公務之人員關於違背職務之行為交付
    賄賂罪嫌。然訊據甲Ｘ○、酉○○、玄○○固均坦承右揭夾
    帶現金入監之事實不諱，但甲Ｘ○、酉○○均堅詞否認有收
    賄、行賄之行為，甲Ｘ○且辯稱：伊為酉○○夾帶金錢，係
    因酉○○為伊所轄工場之自治員，酉○○平日對被告之管理
    多所幫助，84年6月間，該工場受刑人甲Ｙ○鬧自殺，酉○○事先得知徵兆，向伊報告，伊得以預先防範，避免災難之
    發生，因此，伊自認對於酉○○欠一份人情，迨84年10月15
    日，酉○○要求伊代為夾帶現金時，伊出於報答心情而應允
    ，未收取任何代價云云。而經查：(一)甲Ｘ○受託至玄○○處
    夾帶現金12萬元入監予酉○○一事，因其三人所供一致，且
    有上述紙條扣案，堪以認定。(二)就酉○○、甲Ｘ○上揭夾帶
    現金行為，雙方有無交付、收受代價為測謊鑑定，酉○○就
    所稱「未給甲Ｘ○金錢酬勞」及甲Ｘ○就所稱「酉○○未給
    其金錢酬勞」「未替受刑人夾帶違禁品」「受刑人未給其酬
    勞」等，均呈情緒性波動之說謊反應，固有法務部調查局84
    年12月5日（84）陸(三)字第84134602號檢驗通知書附卷可稽
    ，惟此測謊報告乃公訴意旨認為甲Ｘ○收取酉○○交付不詳
    數額賄賂款之唯一證據。(三)而中央警官學校犯罪防治系系主
    任甲Ｚ○接受記者訪問時，就測謊機器之功能及測謊之實施
    效能，表示：「其實，實施這種測試的準確與否，最重要的
    還是人的因素。儀器只能做紀錄，紀錄受測者的呼吸、脤博
    及膚電反應而已，但要使測試得到正確的結論，事前的問卷
    擬定、事後的圖形研判，都非得要專家不可。」，此有84年
    12月14日聯合報第39版影本在卷可稽（原審卷第(六)），是以
    ，測謊報告之證據力強弱，尚依賴施測者之問卷擬定的成功
    與否，以及事後圖形研判是否準備而定，而施測者又非參與
    本案直接審理之人，以測謊報告作為犯罪事實判斷之佐證尚
    可，以之為認定犯罪事實之唯一證據，則與直接審理主義之
    精神牴觸。再者，若得以測謊報告做為犯罪事實認定之唯一
    證據，則所有犯罪事實之認定即不再需要有任何積極證據，
    所謂「證據裁判主義」將蕩然無存，其不當之處亦甚顯然。
    (四)從而，本案尚難認其三人有公訴人所指之收賄、行賄行為
    。又此部分行為僅係違規行為，亦不該當於圖利犯罪之構成
    要件。
四、綜上所述，依據上開事證，尚難認定被告玄○○有公訴意旨
    所指訴之上開犯行，原審法院未詳予審究，遽予論科，自有
    違誤，被告玄○○上訴意旨否認犯行，並執以指摘原判決不
    當，即有理由，應由本院將原判決關於被告玄○○部分撤銷
    ，並為無罪之判決。
：被告癸○○部分：
一、公訴意旨另略以：被告癸○○係臺中監獄戒護科科員，自82
    年12月3日起至84年12月15日止，擔任受刑人E區管教小組科
    員，負責督導戒護勤務及管理受刑人戒護事宜，其因職務上
    關係而結識E區受刑人甲○○、甲ａ○，並因其對受刑人甲○○之戒護事項有督導之權。詎其明知其有上開監督事務之
    影響力，且知受刑人甲○○請甲ｂ○買如下物品送給癸○○
    之代價，目的係因癸○○是甲○○管區科員，癸○○曾違背
    職務對於甲○○在獄中之飲酒作樂不加取締，另甲ａ○依規
    定不得擔任雜役，然癸○○仍違背其職務，於83年10月至84
    年9月間，將之任為黑牌雜役，甲ａ○因而有較輕鬆之生活
    ，並有機會自獄外夾帶酒類等違禁品入監，欲以之為其違背
    職務行為之代價，仍予以收受。(一)、甲○○曾以行動電話要
    其知情之女友庚○○於84年端午節時，送禮予癸○○，庚○○受指示後，先於84年端午節前後，依示託友人甲庚○購買
    1瓶160元之大陸董公酒共10瓶（價值共計2千6百元），請甲
    庚○送至癸○○位於臺中市○○○街122巷8之2號3樓之住家
    ；後至同年中秋節前2天即84年9月7日，庚○○又依甲○○
    之指示，以價值均為4、5百元之中秋月餅及水果禮盒各1盒
    （價值共計9百元），送至癸○○位於臺中縣龍井鄉○○路
    16巷7號之新居（84年7月7日遷居）給癸○○。(二)、84年6
    月間，癸○○位於臺中縣龍井鄉○○路16巷7號之新居即將
    落成，甲ａ○向癸○○表示要致贈傢俱，而癸○○明知甲ａ
    ○之致送傢俱，係其違背職務之行為之回報，竟予以同意。
    惟甲ａ○有此心意，卻無資力，遂轉向甲○○借支，甲○○
    明知甲ａ○借錢係為對於癸○○違背職務之行為交付賄賂，
    竟與甲ａ○基於共同之犯意聯絡，利用庚○○於84年6月間
    某日前往臺中監獄接見時，乘機指示庚○○代購一套沙發往
    贈癸○○，以為癸○○違背職務將甲ａ○任為黑牌雜役之代
    價。庚○○亦與甲○○基於共同之犯意聯絡，依甲○○之指
    示籌款，並於84年7月初，選購1組牛皮沙發，並先付費3萬5
    千元，由店方與癸○○約時送往，癸○○並予以收受，因認
    被告癸○○係犯貪污治罪條例第4條第1項第5款之違背職務
    收受賄賂罪嫌。
二、訊據上訴人即被告癸○○雖坦承其在前開案發期間，係擔任
    臺中監獄戒護科課員，自82年12月3日起至84年12月15日止
    ，擔任受刑人E區管教小組科員，負責督導戒護勤務及管理
    受刑人戒護事宜，並認識E區受刑人甲○○、甲ａ○等情，
    且坦承有於84年中秋節收受中秋月餅、水果禮盒，及於84年
    7月初新居落成收受沙發之情事，然堅詞否認此有何犯罪情
    事，辯稱：伊與甲○○父子認識10多年，甲○○父親於84年
    1月間逝世時，伊曾致送奠儀且上香祭拜，故甲○○遇到過
    節才會致送禮品，並非賄賂，亦因此，伊於84年7月初新居
    落成之時，甲○○基於一般社交禮儀，才又致贈沙發，伊予
    以收受，應為正常禮俗往來，並非收受賄賂，又關於董公酒
    ，其未曾收受等語。經查公訴意旨認被告癸○○涉有上開違
    背職務收受賄賂之罪嫌，係以庚○○、甲○○、甲ａ○等之
    供證為依據。
三、惟查：
  (一)、被告癸○○係臺中監獄戒護科課員，自82年12月3日起至8
      4年12月15日止，擔任受刑人E區管教小組科員，負責督導
      戒護勤務及管理受刑人戒護事宜，有臺中監獄86年9月15
      日中監順戒字第7869號函在卷可稽（附於原審卷(四)）；又
      甲○○、甲ａ○係臺中監獄E區之受刑人，並據被告癸○○及甲○○、甲ａ○供明，而堪予認定。然依臺中監獄函
      覆檢送之教區科員勤務內容（本院卷(二)）觀之，教區科員
      職務內容主要係直接督導教區各工場主管、管理員，落實
      依法令之管理作為，其與各受刑人間並無直接管控生活處
      遇之關係，苟其欲給予受刑人特別之照顧，亦必需透過各
      工場之主管為之始能達目的。本件經本院於87年6月10日
      訊之當時擔任甲○○及甲ａ○之臺中監獄E區25工場及四
      工場主管甲ｃ○及甲ｄ○，分別證稱並無同事要求其特別
      照顧甲○○，被告癸○○亦無借提甲○○或甲ａ○擔任黑
      牌雜役公差，擔任公差係由工場主管指派等語。則被告癸○○是否有違背職務或於職務上特別照顧甲○○，已欠缺
      實證，則證人庚○○及甲○○證稱買禮物送被告癸○○，
      係為了使甲○○在監內日子好過云云，原僅屬其單方面之
      主觀想像，尚難認遽指被告亦係基於相同目的而收受財物
      。
  (二)、雖證人庚○○於偵查中，供證稱：端午節時，甲○○請伊
      買酒送給癸○○，伊依指示買了十瓶或十二瓶大陸董公酒
      （數目不記得），並由甲庚○至伊住處將酒拿去給癸○○
      等語，且供述上開董公酒一瓶為二百六十元。然被告自始
      即否認有此部分之致贈財物，徵之此部分既非庚○○親自
      交付，經本院訊之證人庚○○又證述不知甲庚○之現在住
      所，致本院無從傳訊查證，則此部分事實，僅止於庚○○
      依甲○○指示購酒交付甲ｅ託其轉送被告，至甲庚○是否
      確依所託送達被告癸○○，則無以證實。參以被告癸○○
      已坦然承認收受庚○○所交付中秋月餅、水果禮盒及沙發
      等物品，苟非確未收受上開大陸董公酒，其焉有僅就此一
      項加以否認之必要？
  (三)、經質之證人甲○○及甲○○之姊甲ｆ○分別於本院前審結
      稱：被告癸○○與其父甲ｇ○為世交，其父（84年）去世
      時被告癸○○曾親往弔唁，甲○○兩次結婚，被告癸○○
      均有致贈禮金等語，則以被告癸○○與甲○○在私交場合
      ，被告癸○○堪稱係甲○○之叔伯輩。雖甲○○於本案調
      查之初，僅供承認識被告癸○○，且指為其為伊服刑之臺
      中監獄E區科員，而言及二人有任何交情。被告癸○○於
      原審法院訊問時，除坦承認識甲○○之外，亦未陳述二人
      有何交情，或陳述其與甲○○之父有認識並交往之情事。
      然本案調查之初，即係以臺中監獄相關人員為對象，甲○○歷經調查過程，即以調查對象之職務應答，而未提及私
      交情形；另被告癸○○亦以職務關係應答，未能透析私人
      交往關係於本案中何關鍵影響，致未就私人情誼著墨，均
      不能因而遽認被告癸○○與甲○○之父甲ｇ○間之私人關
      係，係屬虛妄。而以我國民間習俗，節慶或遷移新居，親
      友間多有以禮品、家具相贈之禮儀。參以本件甲○○指示
      庚○○致贈之中秋月餅及水果禮盒，價值約共9百元，喬
      遷新居致贈之沙發約值3萬5千元，衡以被告癸○○與甲○○之父早有往來之誼，亦於甲○○結婚時致贈賀禮，且於
      當年度甲○○之父辭世，亦親往弔唁，致贈奠儀，則上開
      秋節禮品及喬遷新居致贈之禮品，與民國禮尚往來之習俗
      ，顯難認有何違背，被告癸○○辯稱係基於禮俗而收受，
      尚屬可信，其主觀上亦難認有何以此作為其職務對價之關
      係。而甲○○雖確有在臺中監獄飲酒作樂之情事，業如上
      述，然卻查無積極證據證明癸○○對此知情而故意不加取
      締。則被告收受甲○○之中秋月餅、水果禮盒，或沙發，
      亦難認係基於違背職務而來。
  (四)、雖甲ａ○於84年12月15日調查員訊問時，供稱被稱被告癸○○曾多次向獄方於E區設置雜役，均遭駁回，為處理諸
      多雜務，乃要伊暫任雜務一職，而由伊任雜務，癸○○並
      未向獄方報備，而伊願意擔任雜役，為的是爭取較高之核
      分，以方便假釋之申請，且因有機會與科員及各工場主管
      接觸，也較能得到好感，雜役可以與各受刑人接觸，也可
      以為受刑人服務，不致於遭到欺侮，而癸○○且曾為伊申
      請一張教化獎狀，對伊日後申請假釋助益極大；而伊曾向
      癸○○表示癸○○入厝時要送癸○○傢俱，癸○○曾客氣
      的答稱不要，其後伊於癸○○入厝時向甲○○借錢送傢俱
      ，甲○○表示可以請女友代送一組沙發，事後也送過去，
      禮物送過去以後，癸○○並未表示任何意見，而甲○○還
      曾向伊催討該筆款項云云。而甲○○於84年10月29日調查
      員訊問時，供稱該沙發不是伊要送給癸○○的，是甲ａ○
      要伊叫庚○○代其送給癸○○；嗣於84年12月13日調查員
      訊問時稱稱：「（問：甲ａ○託你代送沙發予癸○○，癸○○是否知情？）癸○○知道，甲ａ○先前即告訴我，他
      說曾向癸○○表示要送傢俱給他」、「（問：你既代甲ａ
      ○送沙發予癸○○，事後甲ａ○有無將價款返還？）沒有
      ，但我曾向他催討過」云云。惟庚○○於84年10月28日調
      查員訊問時，供稱：「甲○○曾告訴我，他的主管林先生
      （姓名不詳）要入厝，要我代他買一套沙發送他，我即…
      …」；於84年11月8日調查員訊問、檢察官訊問時、及84
      年12月13日調查員訊問、檢察官訊問時，亦為相同之供詞
      ，完全未提及是以甲ａ○之名義送的。而被告癸○○於84
      年11月16日調查員訊問時、檢察官訊問時，亦均坦承於入
      厝時收到庚○○送來之一組沙發，送禮之人亦為庚○○，
      所致意之人為甲○○，則未提及甲ａ○。則關於沙發之直
      接贈、受人間，即庚○○、癸○○二人間，均將之理解為
      甲○○送予癸○○，而與甲ａ○無涉。故甲ａ○、甲○○
      二人所謂之「由甲○○請庚○○代甲ａ○送沙發給癸○○
      」云云，不過係其二人間私下之理解。再者，甲○○所謂
      「癸○○知道」云云，不過是因為「甲ａ○先前即告訴我
      ，他說曾向癸○○表示要送傢俱給他」而來之推測而已。
      從而，癸○○既將該沙發理解為甲○○所贈，即與公訴意
      旨所指「癸○○對甲ａ○違背職務……」而收受賄賂者，
      有所不同，應予明。
  (五)、綜上所述，本件並查無任何積極證據足證被告癸○○主觀
      上，係基於以職務上之行為或違背職務上之行為作為對價
      ，而收受甲○○、庚○○交付財物之犯意。原審法院未詳
      予勾稽，遽為論罪科刑之判決，核有未當。被告上訴意旨
      否認犯罪，而執以指摘原判決不當，即有理由，應由本院
      將此部分撤銷，並為被告無罪之判決。
據上論斷，應依刑事訴訟法第369條第1項前段、第364條、第300
條、第301條第1項、第299條第1項前段、81年7月17日修正公布
貪污治罪條例第2條前段、第4條第1項第5款、第5條第1項第3款
、第8條後段、第9條第1項、第2項、第11條第1項、第2項、第16
條、85年10月23日修正公布貪污治罪條例第11條第1項、第2項、
第3項、刑法第2條第1項、第11條前段、第28條，修正前第55條
、第56條、第47條、第51條第5款、第8款、第38條第1項第2款、
第37條第2項，修正前罰金罰鍰提高標準條例第1條前段，中華民
國九十六年罪犯減刑條例第2條第1項第3款、第7條、第14條，判
決如主文。
本案經檢察官己○○到庭執行職務。
中    華    民    國    97    年    12    月    25    日
            刑事第六庭  審判長法  官  李  文  雄
                              法  官  張  恩  賜
                              法  官  邱  顯  祥
上列正本證明與原本無異。
如不服本判決應於收受送達後十日內向本院提出上訴書狀，其未
敘述上訴之理由者並得於提起上訴後十日內向本院補提理由書（
均須按他造當事人之人數附繕本）「切勿逕送上級法院」。
                              書記官  許  美  Ｋ
○    華    民    國    97    年    12  月      25       日
附錄條文：
中華民國八十一年七月十七日修正公布貪污治罪條例：
第二條：依據法令從事公務之人員，犯本條例之罪者，依本條例
        處斷；其受公務機關委託承辦公務之人，犯本條例之罪
        者，亦同。
第三條：與前條人員共犯本條例之罪者，亦依本條例處斷。
第四條第一項：有左列行為之一者，處無期徒刑或十年以上有期
              徒刑，得併科新台幣三百萬元以下罰金：
          五、對於違背職務之行為，要求期約或收受賄賂或其
              他不正利益者。
第五條：有左列行為之一者，處七年以上有期徒刑，得併科新臺
        幣二百萬元以下罰金：
    三、對於職務上之行為，要求期約或收受賄賂或其他不正利
        益者。前項第一款及第二款之未遂犯罰之。
第八條：犯第四條至第六條之罪而自首者，減輕或免除其刑；在
        偵查中自白，減輕其刑。
第九條第一項：犯第四條至第六條之罪者，其所得財物，應予追
              繳，並依其情節分別沒收或發還被害人。
第九條第二項：前項財物之全部或一部無法追繳時，應追徵其價
              額，或以其財產抵償之。
第十條第一項：對於第二條人員，關於違背職務之行為，行求期
              約或交付賄賂或其他不正利益者，處一年以上七
              年以下有期徒刑，得併科新台幣三十萬元以下罰
              金。
第十條第二項：不具第二條人員之身分而犯前項之罪者，亦同。
第十條第三項：犯前二項之罪，於犯罪後六個月內自首者，免除
              其刑；逾六個月者，減輕或免除其刑；在偵查或
              審判中自白者，減輕其刑。
第十一條第一項：犯第四條至第六條之罪，情節輕微，而其所得
                或所圖得財物或不正利益在新台幣五萬元以下
                者，減輕其刑。
第十一條第二項：犯前條第一項、第二項之罪，情節輕微，而其
                行求、期約或交付之財物在新台幣五萬元以下
                者，亦同。
第十六條：犯本條例之罪，宣告有期徒刑以上之刑者，並宣告褫
          奪公權。
中華民國八十五年十月廿三日修正公布後之貪污治罪條例
第二條：依據法令從事公務之人員，犯本條例之罪者，依本條例
        處斷；其受公務機關委託承辦公務之人，犯本條例之罪
        者，亦同。
第三條：與前條人員共犯本條例之罪者，亦依本條例處斷。
第四條第一項：有下列行為之一者，處無期徒刑或十年以上有期
              徒刑，得併科新台幣一億元以下罰金：
          五、對於違背職務之行為，要求、期約或收受賄賂或
              其他不正利益者。
第八條第一項：犯第四條至第六條之罪，於犯罪後自首，如有所
              得並自動繳交全部所得財物者，減輕或免除其刑
              ；因而查獲其他共犯者，免除其刑。
第八條第二項：犯第四條至第六條之罪，在偵查中自白，如有所
              得並自動繳交全部所得財物者，減輕其刑；因而
              查獲其他共犯者，減輕或免除其刑。
第九條：本條例修正施行前，犯第四條至第六條之罪，於修正施
        行後一年內自首者，準用前條第一項之規定。
第十條第一項：犯第四條至第六條之罪者，其所得財物，應予追
              繳，並依其情節分別沒收或發還被害人。
第十條第二項：前項財物之全部或一部無法追繳時，應追徵其價
              額，或以其財產抵償之。
第十條第三項：為保全前二項財物之追繳、價額之追徵或財產之
              抵償，必要時得酌量扣押其財產。
第十一條第一項：對於第二條人員，關於違背職務之行為，行求
                、期約或交付賄賂或其他不正利益者，處一年
                以上七年以下有期徒刑，得併科新台幣三百萬
                元以下罰金。
第十一條第二項：不具第二條人員之身分而犯前項之罪者，亦同
                。
第十一條第三項：犯前二項之罪而自首者，免除其刑；在偵查或
                審判中自白者，減輕或免除其刑。
第十二條第一項：犯第四條至第六條之罪，情節輕微，而其所得
                或所圖得財物或不正利益在新台幣五萬元以下
                者，減輕其刑。
第十二條第二項：犯前條第一項、第二項之罪，情節輕微，而其
                行求、期約或交付之財物在新台幣五萬元以下
                者，亦同。
第十七條：犯本條例之罪，宣告有期徒刑以上之刑者，並宣告褫
          奪公權。
附件（一）監所違禁品項目表
┌──────────────────────────────────────────────────┐
│法務部所屬監獄、看守所、少年輔育院、少年觀護所查禁違禁品項目表                                      │
├──┬───────────────────────────────────────────────┤
│監之│一、依國家法令禁止一般人持有或使用之違禁物或管制物品。                                        │
│所定│                                                                                              │
│違義│二、有危害監院所之安全秩序及收容人身心健康之虞，禁止或限制收容人私自持有或使用之物品。        │
│禁  │                                                                                              │
│品  │                                                                                              │
├──┼───────────────┬─────────────────────┬─────────┤
│類別│違    禁    品    名    稱    │ 應    予    查    禁    之    理    由   │查獲違禁品後之處理│
├──┼───────────────┼─────────────────────┼─────────┤
│違之│一、毒品。                    │違反戡亂時期肅清菸毒條例、麻醉藥品管理條例│一、持有或使用者移│
│犯禁│二、安非他命。                │及槍砲彈藥刀械管制條例等。                │    送法辦。      │
│國止│三、速賜康。                  │                                          │二、除為扣押證物外│
│家規│四、吸用毒品器具。            │                                          │    ，沒收銷燬之。│
│法定│五、其他違禁物品或管制物品。  │                                          │                  │
│令  │                              │                                          │                  │
├──┼───────────────┼─────────────────────┼─────────┤
│違或│一、菸類。（但受刑人年滿十八歲│一、監獄行刑法第四十七條規定受刑人應禁用菸│                  │
│反持│    者，得於指定之時間、處所吸│    、酒。（依但書規定，受刑人年滿十八歲者│依監獄行刑法第七十│
│監有│    菸。）。                  │    ，得於指定之時間、處所吸菸。）。      │一條規定沒入或廢棄│
│所之│二、酒類（包括含有酒精成份之飲│二、收容人之金錢、貴重物品應依受刑人金錢物│之。              │
│禁規│    料食品）。                │    品保管辦法之規定送交保管，禁止在監所內│                  │
│用定│三、現行流通貨幣、有價證券、金│    流通使用。                            │                  │
│    │    飾、錶等貴重物品。        │                                          │                  │
├──┼───────────────┼─────────────────────┼─────────┤
│影  │一、刀、剪、扁鑽、釘、針、鋸片│一、可做為收容人自殺、門毆、脫逃之工具。  │依監獄行刑法第七十│
│響  │    及其他銳利器具。          │二、可做為縱火肇禍之工具。                │一條規定沒入或廢棄│
│機  │二、引火工具（打火機、打火石、│三、監所內賭博易滋生事端，影響囚情。      │之。              │
│關  │    火柴、汽油、其他燃料油等）│四、可做為脫逃或自殺之工具。              │                  │
│安  │    。                        │五、可做為看視戒護人員行動及做為傷人、自傷│                  │
│全  │三、賭具。                    │    之工具。                              │                  │
│及  │四、繩索。                    │六、私接電源、易引起走火及有礙戒護管理秩序│                  │
│戒  │五、鏡子。                    │    。                                    │                  │
│護  │六、錄音機、非純用乾電池之收音│七、可做為串供、脫逃或犯案之通訊工具。    │                  │
│管  │    機和電視機、電線、充電器及│八、為機關及戒護安全、監所內部建築以及各項│                  │
│理  │    其他電器用。              │    安全設施禁止人犯及外人拍照攝影。      │                  │
│之  │七、無線電話、呼叫器及其他通訊│九、易做為施打毒品或自殺之工具。          │                  │
│物  │    器材。                    │                                          │                  │
│品  │八、攝錄影器材。              │                                          │                  │
│    │九、注射針筒。                │                                          │                  │
├──┼───────────────┼─────────────────────┼─────────┤
│危健│一、鎮靜劑。                  │一、吞食過量，易造成生命危險。            │廢棄之。          │
│害康│二、強力膠。                  │二、吸食後易發生犯罪行為及對身體健康產生重│                  │
│收之│三、迷幻藥。                  │    大不良影響。                          │                  │
│容物│四、檳榔。                    │三、為禁藥，有礙身心健康。                │                  │
│人品│五、誨淫圖刊及器具。          │四、有礙身心健康及污染環境。              │                  │
│身  │                              │五、對心理、生理產生不良作用，影響管教。  │                  │
│心  │                              │                                          │                  │
└──┴───────────────┴─────────────────────┴─────────┘
附件（二）搜索、扣押證據表
┌──┬───────────────────────────────┐
│    │壹、黃○○住所查扣証物：                                      │
│證據│  一、信函－貳件。                                            │
│    │  二、電話卡－壹份。                                          │
│    │貳、戊○○辦公處所查扣証物：                                  │
│    │  一、互助會單－壹份。                                        │
│    │  二、監所法規－壹份。                                        │
│    │  三、檢舉信函－份。                                          │
│    │  四、存摺－壹本。                                            │
│    │  五、名片－貳份。                                            │
│    │  六、筆記本－伍本。                                          │
│    │  七、雜記－伍份。                                            │
│    │  八、感謝狀－壹份。                                          │
│    │  九、黃色書刊－柒本。                                        │
│    │  十、汽車資料－壹份。                                        │
│    │  十一、檳榔－貳袋。                                          │
│    │  十二、NEC牌行動電話000－000000號－壹具。           │
│    │參、甲ｈ○住所查扣証物：                                      │
│    │  一、字條－壹張。                                            │
│    │肆、甲ｉ○住所查扣証物：八十四年十二月八日查扣。              │
│    │  一、PANASONIC CD 唱盤－壹件。                               │
│    │  二、AS 音箱－貳個。                                         │
│    │伍、甲ｉ○住所查扣証物：八十四年十月十一日查扣。              │
│    │  一、雜記本－貳本。                                          │
│    │  二、存摺－肆份。                                            │
│    │  三、電話號碼筆記本－壹份。                                  │
│    │  四、匯款單－壹份。                                          │
│    │  五、互助會本－壹份。                                        │
│    │  六、呼叫器NEC NO R3N4－壹份。                               │
│    │陸、寅○○住所查扣証物：                                      │
│    │  一、名片－壹張。                                            │
│    │  二、雜記本－參本。                                          │
│    │  三、六合彩簽賭資料－參份。                                  │
│    │  四、電話簿－貳本。                                          │
│    │柒、甲ｊ○住所查扣証物：                                      │
│    │  一、存摺影印本－貳冊。                                      │
│    │  二、週曆－壹份。                                            │
│    │  三、收據、名片－肆張。                                      │
│    │  四、六合手冊－壹份。                                        │
│    │  五、筆記本－壹本。                                          │
│    │  六、單據－伍張。                                            │
│    │  七、雜記－捌張。                                            │
│    │捌、戊○○住處所查扣証物：                                    │
│    │  一、雜記資料－陸份。                                        │
│    │  二、匯款資料－參份。                                        │
│    │  三、記事本－玖份。                                          │
│    │  四、桌曆－壹份。                                            │
│    │  五、電話本－壹份。                                          │
│    │  六、訴訟資料－壹份。                                        │
│    │  七、存摺－貳份。                                            │
│    │  八、支票票根－貳份。                                        │
│    │  九、互助會簿－壹份。                                        │
│    │  十、字典－壹份。                                            │
│    │  十一、修車資料－壹份。                                      │
│    │  十二、玉屏風－壹座。                                        │
│    │  十三、鐘乳石－壹件。                                        │
│    │玖、ｑ○○住所查扣証物：                                      │
│    │  一、會計憑証－貳本。                                        │
│    │  二、支票登記簿－參本。                                      │
│    │  三、帳冊－參本。                                            │
│    │  四、手拷－壹付。                                            │
│    │  五、六合彩簽賭資料－伍本。                                  │
│    │  六、名片－壹本。                                            │
│    │  七、筆記本－參本。                                          │
│    │  八、存摺－壹本。                                            │
│    │  九、支票存根－柒本。                                        │
│    │拾、甲ｋ○住處所查扣証物：                                    │
│    │  一、信件－壹份。                                            │
│    │  二、匯款收據－壹份。                                        │
│    │拾壹、南屯電話通訊社處所查扣証物（甲子○）：                  │
│    │  一、出貨單日報表－貳件。                                    │
│    │  二、銷售報表－壹件。                                        │
│    │拾貳、亥○○宿舍所查扣証物：                                  │
│    │  一、現金帳本－貳本。                                        │
│    │  二、行動電話說明書－壹份。                                  │
│    │  三、收據－壹份。                                            │
│    │  四、車輛資料－壹份。                                        │
│    │  五、証明書等－壹份。                                        │
│    │  六、存摺－壹本。                                            │
│    │  七、邀請卡－壹份。                                          │
│    │  八、雜記資料－壹份。                                        │
│    │  九、CD唱片－肆張。                                          │
│    │  十、名片－貳袋。                                            │
│    │  以下係於草屯分監宿舍查扣                                    │
│    │  十一、香菸禮盒－壹盒。                                      │
│    │  十二、HENNESSY XO洋酒－壹瓶。                               │
│    │  十三、雜記資料－壹份。                                      │
│    │  十四、紀念金卡、名片－壹袋。                                │
│    │  十五、000－000000號呼叫器－壹具。                  │
│    │拾參、甲ｌ○住所查扣証物：                                    │
│    │  一、存摺影本－壹份。                                        │
│    │拾肆、辰○○辦公處所查扣証物：                                │
│    │  一、勞力士手錶－壹只。                                      │
│    │  二、雜記－壹份。                                            │
│    │拾伍、辰○○住所查扣証物：                                    │
│    │  一、受刑人保管款收款收據－伍份。                            │
│    │  二、薪餉袋註記甲申○託記－壹份。                            │
│    │  三、便條紙－壹張。                                          │
│    │  四、存摺－陸份。                                            │
│    │  五、郵政定存單影本－貳份。                                  │
│    │  六、ROLEX白色手錶16234號－壹只。                            │
│    │  七、ROLEX黃色手錶16233號－壹只。                            │
│    │拾陸、壬○○住處所查扣証物：                                  │
│    │  一、雜記－壹份。                                            │
│    │  二、郵政劃撥儲金存款收據－壹份。                            │
│    │  三、致甲ｍ○○、甲ｎ○信函－壹份。                          │
│    │  四、甲ｏ○匯款三聯單－壹份。                                │
│    │  五、合作金庫壬○○存摺－壹份。                              │
│    │拾柒、巳○○住所查扣証物：八十四年十一月十七日查扣。          │
│    │  一、都澎打火機－壹個。                                      │
│    │拾捌、巳○○住所查扣証物：八十四年十月二十九日查扣。          │
│    │  一、桌曆記事本－壹份。                                      │
│    │  二、桌曆記事本－壹份。                                      │
│    │  三、桌曆記事本－壹份。                                      │
│    │  四、桌曆記事本－壹份。                                      │
│    │  五、台中監獄福利社營利報表－壹份。                          │
│    │  六、台中監獄福利社營利收支表－貳張。                        │
│    │  七、連絡電話－壹份。                                        │
│    │  八、估價單－壹份。                                          │
│    │  九、合作金庫儲金簿戶名甲ｐ○－壹份。                        │
│    │  十、雜記紙－貳張。                                          │
│    │  十一、甲ｐ○名片－貳張。                                    │
│    │  十二、電話記錄本－壹冊。                                    │
│    │  十三、電話記錄本－壹冊。                                    │
│    │  十四、電話記錄本－壹冊。                                    │
│    │拾玖、癸○○住所查扣証物：                                    │
│    │  一、記事本－貳冊。                                          │
│    │  二、名片－壹張。                                            │
│    │  三、監獄資料－壹份。                                        │
│    │貳拾、午○○辦公處所查扣証物：                                │
│    │  一、勞力士金錶－壹只。                                      │
│    │  二、電話簿－肆份。                                          │
│    │  以下於住家所查扣                                            │
│    │  一、雜記－壹份。                                            │
│    │  二、雜記－壹份。                                            │
│    │  三、雜記－壹份。                                            │
│    │  四、名片－壹份。                                            │
│    │貳壹、乙○○住所查扣証物：                                    │
│    │  一、受刑人信函－玖件。                                      │
│    │  二、電匯通知單－壹件。                                      │
│    │貳貳、申○○住所查扣証物：                                    │
│    │  一、禮簿－壹本。                                            │
│    │  二、紅包袋－壹袋。                                          │
│    │  三、帳簿資料－壹份。                                        │
│    │  四、電話聯絡簿－壹份。                                      │
│    │  五、雜記－貳份。                                            │
│    │貳參、卯○○住所查扣証物：                                    │
│    │  一、名片－壹拾壹張。                                        │
│    │  二、名片－壹拾捌張。                                        │
│    │  三、名片－壹拾壹張。                                        │
│    │  四、名片－壹拾貳張。                                        │
│    │  五、名片－壹拾陸張。                                        │
│    │  六、名片－貳拾壹張。                                        │
│    │  七、本票－壹冊。                                            │
│    │  八、記事本－壹冊。                                          │
│    │  九、記事本－壹冊。                                          │
│    │  十、記事本－壹冊。                                          │
│    │  十一、記事本－壹冊。                                        │
│    │  十二、記事本－壹冊。                                        │
│    │  十三、記事本－壹冊。                                        │
│    │  十四、記事本－壹冊。                                        │
│    │  十五、租賃契約書－壹冊。                                    │
│    │  十六、存摺－玖冊。                                          │
│    │  十七、空白商業本票－壹冊。                                  │
│    │  十八、匯款水單－壹冊。                                      │
│    │  十九、匯款水單－壹冊。                                      │
│    │  二十  、電話費收據－壹冊。                                  │
│    │  二十一、帳冊－壹冊。                                        │
│    │  二十二、雜記－壹冊。                                        │
│    │  二十三、賭具、牌尺－壹拾壹支。                              │
│    │  二十四、賭具、骰子－貳盒。                                  │
│    │  二十五、賭具、麻將牌－壹盒。                                │
│    │  二十六、賭具、麻將牌－壹盒。                                │
│    │  二十七、賭具、麻將牌－壹盒。                                │
│    │  二十八、賭具、麻將牌－壹袋。                                │
│    │  二十九、賭場監視器－壹具。                                  │
│    │  三十、雜記－壹份。                                          │
│    │貳肆、甲○○舍房所查扣証物：                                  │
│    │  一、香菸－壹袋。                                            │
│    │  二、藥品－壹袋。                                            │
│    │貳伍、丙○○舍房所查扣証物：                                  │
│    │  一、書信及筆記本－貳份。                                    │
│    │貳陸、甲ｑ○房舍所查扣証物：( 甲ｑ○部分不起訴)               │
│    │  一、六合彩紀錄簿－壹本。                                    │
│    │貳柒、甲ｒ○房舍所查扣証物：( 甲ｒ○部分不起訴)               │
│    │  一、六合彩手冊－壹本。                                      │
│    │  二、六合彩記事本－壹本。                                    │
│    │貳捌、國勤通信電子有限公司所查扣証物（丁ｒ○）：              │
│    │  一、000－000000號行動電話－壹具。                  │
│    │  二、維修單－壹份。                                          │
│    │貳玖、甲ｓ○住處所查扣証物：                                  │
│    │  一、筆記本－參份。                                          │
│    │  二、通訊錄－貳份。                                          │
│    │  三、進口報單－壹份。                                        │
│    │  四、雜記－壹份。                                            │
│    │參拾、Ｑ○○住處所查扣証物：                                  │
│    │  一、帳冊－參本。                                            │
│    │  二、存摺－參份。                                            │
│    │  三、支票－壹份。                                            │
│    │  四、匯票收據－貳份。                                        │
│    │  五、電話簿－貳份。                                          │
│    │  六、聲訴資料－壹份。                                        │
│    │  七、信件－參份。                                            │
│    │  八、錄音帶－壹捲。                                          │
│    │  九、行動電話－壹具。註：已發還。                            │
│    │  十、呼叫器－貳具。註：已發還。                              │
│    │參壹、甲ｔ○住處所查扣証物：                                  │
│    │  一、銀行存摺影本－壹份。                                    │
│    │  二、支票存根－貳份。                                        │
│    │  三、名片－壹份。                                            │
│    │  四、通訊錄－參份。                                          │
│    │  五、酉○○取款條－壹份。                                    │
│    │參貳、天○○住所查扣証物：                                    │
│    │  一、支票存根－壹份。                                        │
│    │  二、戶口名簿影本－壹份。                                    │
│    │  三、雜記－壹份。                                            │
│    │  四、房租契約－壹份。                                        │
│    │  五、銀行存摺影本－貳份。                                    │
│    │  六、帳冊－肆份。                                            │
│    │  七、筆記本－貳份。                                          │
│    │  八、會計憑証－壹份。                                        │
│    │  九、書信及電話紙條－壹份。                                  │
│    │參參、Ｍ○○住處所查扣証物：                                  │
│    │  一、行動電話NEC牌000-000000號、TOSHIBA牌000-000000號－貳具。│
│    │  二、記事本－貳份。                                          │
│    │  三、信件十封－壹份。                                        │
│    │  四、六合彩賭博速查表－壹份。                                │
│    │參肆、甲辰○住所查扣証物：                                    │
│    │  一、信件－壹袋。                                            │
│    │參伍、甲ｕ○住所查扣証物：                                    │
│    │  一、帳冊－肆份。                                            │
│    │  二、筆記本－貳份。                                          │
│    │  三、維修登錄簿－壹份。                                      │
│    │參陸、ｄ○○住所查扣証物：                                    │
│    │  一、合庫台中支庫39527-5號存摺－壹本。                       │
│    │  二、中國商銀181012號甲ｖ○存摺－壹本。                      │
│    │  三、黑色電話簿－壹本。                                      │
│    │  四、居家緣電話簿－壹本。                                    │
│    │  五、含名片電話簿－壹本。                                    │
│    │  六、中監派駐外醫值勤日記簿－貳本。                          │
│    │  七、便條紙－壹張。                                          │
│    │參柒、ｊ○○住處所查扣証物：                                  │
│    │  一、名片－參份。                                            │
│    │  二、通訊錄－貳份。                                          │
│    │  三、筆記本－壹份。                                          │
│    │  四、銀行存摺－壹份。                                        │
│    │  五、台中監獄接見送金、寄物單－壹份。                        │
│    │  六、請帖－壹份。                                            │
│    │  七、招待券－壹份。                                          │
│    │  八、支票－貳份。                                            │
│    │  九、訴訟資料－貳份。                                        │
│    │  十、信函－壹份。                                            │
│    │  十一、雜記－壹份。                                          │
│    │  十二、防彈衣－壹件。                                        │
│    │參捌、Ｄ○○房舍所查扣証物：                                  │
│    │  一、書信－壹包。                                            │
│    │參玖、ｋ○○房舍所查扣証物：八十四年十月二十九日查扣，八十四年│
│    │                            十一月十日啟封。                  │
│    │  一、蜂蜜－貳瓶。                                            │
│    │  二、藥物－貳袋。                                            │
│    │  三、香菸－壹拾柒包。                                        │
│    │  四、隨身聽－壹具。                                          │
│    │  五、收據－肆份。                                            │
│    │  六、名片－貳份。                                            │
│    │  七、診斷書－壹份。                                          │
│    │  八、通訊錄－貳份。                                          │
│    │  九、訴訟資料－壹份。                                        │
│    │  十、剪報資料－壹份。                                        │
│    │  十一、受刑入提領記錄－壹冊。                                │
│    │  十二、打火機－柒個。                                        │
│    │  十三、相框－壹個。                                          │
│    │  十四、相片－壹袋。                                          │
│    │  十五、信件－捌份。                                          │
└──┴───────────────────────────────┘


司法院資訊處製作；財團法人民間司法改革基金會備份。
